臺灣高雄地方法院刑事判決             100年度重訴字第43號
公  訴  人  臺灣高雄地方法院檢察署檢察官
被      告  黃位山
上列被告因違反商業會計法等案件，經檢察官提起公訴（99年度
偵字第32318 號），被告就被訴事實為有罪之陳述，經本院合議
庭裁定進行簡式審判程序，並判決如下：
    主  文
黃位山共同連續商業負責人，以明知為不實之事項，而填製會計
憑證及記入帳冊，處有期徒刑壹年，減為有期徒刑陸月，如易科
罰金，以銀元佰元即新臺幣玖佰元折算壹日。
    事  實
一、黃位山、張富幃（原名張耀仁）、蘇得源（原名蘇德源）、
    高國華、吳權祐（原名吳東亮）（以上除黃位山外，均另經
    本院以98年度重訴字第6 號判決在案）、真實年籍姓名不詳
    之「梁銀相」等人，與附表一所示之人頭負責人簡真子等人
    ，共同基於填製不實會計憑證（即統一發票）及幫助他人逃
    漏稅捐之概括犯意聯絡，自民國92年11月18日之後當年或翌
    年某日起〔饒玉麟集團（含黃位山等人）於92年11月18日前
    違反商業會計法之犯行，另經臺灣高等法院高雄分院99年度
    上重訴字第18號判決在案〕至95年間止，以每月新台幣（下
    同）1 萬5 千元至5 萬元不等之代價，找尋人頭擔任虛設行
    號之負責人，共組虛設行號集團。其分工方式為：先由張富
    幃、高國華、吳權祐等人，自行或透過真實年籍姓名不詳綽
    號「阿正」之成年男子，負責找尋附表一所示之人頭簡真子
    等人後〔其中(1)郭東原（另經本院以99年度重訴字第43號判
    決在案）、賴慧齡（另經本院以98年度重訴緝字第10號判決
    在案）、葉清福（另經檢察官為不起訴處分）、潘崑城、楊
    豐榮、林宗、呂光明（前2 人另經本院98年度重訴字第6 號
    判決在案）、呂吉正等8 人係由張富幃透過綽號「阿正」之
    男子所代為找尋之人頭；(2)陳慧卿、余金環、陳永勝、陳紀
    美蘭（前4 人另經本院98年度重訴字第6 號判決在案）、匡
    信國、許靜芬（前2 人另經本院以97年度重訴字第53號判決
    在案）、許陳碧敦（另經檢察官為不起訴處分）、許昇昌（
    另經檢察官為不起訴處分）等8 人則係張富幃所自行找尋之
    人頭；(3)孫中立（另經本院98年度重訴字第6 號判決在案）
    、簡真子、劉國政等3 人係由吳權祐所找尋之人頭〕，即將
    各人頭負責人之身分證件及銀行開戶資金證明等資料分別交
    給張富幃、吳權祐，再由張富幃、吳權祐將上開資料委託自
    立稅務會計事務所、英賢記帳事務所、曜聲會計事務所等代
    理記帳業者辦理公司設立登記手續，並由人頭負責人在委託
    書上簽名；公司設立登記完成後，再帶人頭負責人至國稅局
    各稽徵所簽名、領用統一發票後，復由張富幃將統一發票透
    過蘇得源及真實年籍姓名不詳之女子，轉交予黃位山開立使
    用。黃位山將每件虛設行號之報酬12萬元透過蘇得源轉交給
    張富幃，張富幃除將其中的6 萬元作為支付人頭負責人的代
    價外，剩下之6 萬元扣除記帳業者代辦費及辦公室租金後，
    剩餘之款項即為張富幃辦理每件虛設行號之報酬，或以虛設
    公司行號所開立統一發票數額之千分之三做為報酬。另每間
    虛設行號若順利領購第2 期之後的統一發票，每期（2 個月
    ）黃位山與蘇得源另交付張富幃3 萬元之人頭負責人費用。
    該等虛設行號公司於設立後並無實際營業之事實，除彼此以
    循環開立發票及向上游虛設行號取得不實發票申報進項扣抵
    之方式逃漏營業稅外，並於公司設立後短期內，開立大量虛
    偽不實之銷項統一發票，並以發票票面金額1.8%至2.5%之價
    格出售發票，供其他營業人作為申報進項扣抵，協助逃漏稅
    捐，隨即以擅自歇業或他遷不明之方式結束營業，藉此逃避
    稅捐單位追查，並藉以獲取不法利益。總計附表一(一)民真公
    司等33家公司於設立期間共計開立銷項發票金額及逃漏稅金
    額均如附表一(一)所示。另如附表一(一)所示虛設行號間，並無
    實際銷售交易，仍連續開立如附表一(二)所示統一發票等不實
    會計憑證，交予附表一(二)所示公司充作進項憑證，偽作交易
    紀錄。另如附表一(三)所示公司間，並無實際銷售交易，仍分
    別於不詳時間取得上開附表一(三)所示之公司所開立之發票，
    各在不詳地點，將該等不實取得發票之事項，連續填載製在
    轉帳傳票或現金支出傳票等會計憑證上，並登入帳簿，虛列
    扣抵之進項稅額，藉此方式掩飾附表一(三)所示公司實際上並
    無營業，而有異常開立統一發票之情形。
二、張富幃、蘇得源共同以1 萬5 千元之代價，由葉清福充當富
    昌旺公司之登記負責人，其三人均明知富昌旺公司與附表二
    (一)（即起訴書所載附表九之(一)）所示之維克工程行等15家公
    司行號並無實際銷貨之事實，仍與黃位山共同基於幫助他人
    逃漏稅捐及違反商業會計法之概括犯意聯絡，由張富幃等人
    委託不知情之記帳人員吳丁煌帶同葉清福前往辦理富昌旺公
    司設立登記，並向財政部高雄市國稅局鹽埕稽徵所申請領用
    統一發票，再交付予蘇得源或黃位山等人，自94年11月起至
    95年4 月間，在不詳地點，以富昌旺公司名義，連續填製不
    實營業事項於會計憑證性質之統一發票72張（其發票日期、
    張數、銷售額及稅額均如附表二(一)所示），金額共計1 億46
    56萬7229元，交付予如附表二(一)所示之維克工程行等15家公
    司，作為該等公司向富昌旺公司買受商品之進項憑證，供該
    等公司持向稅捐機關申報營業稅時，作為扣抵銷項稅額使用
    ，而以此不正當方式幫助該等公司逃漏如附表二(一)所示之營
    業稅額，共計732 萬8363元，足生損害於稅捐稽徵機關對稅
    捐稽徵管理之正確性。渠等並明知富昌旺公司與附表二(二)（
    即起訴書所載九之(二)）所示之紘華實業有限公司（下稱紘華
    公司）及達乘實業有限公司（下稱達乘公司）並無實際交易
    事實，於94年11月間起至95年2 月止，以不詳方式取得附表
    二(二)所示之紘華等公司開立之不實會計憑證之統一發票36張
    ，共計1 億422 萬7282元，各在不詳地點，將該等不實取得
    發票之事項，連續填製在轉帳傳票或現金支出傳票等會計憑
    證上，並登入帳簿，虛列扣抵之進項稅額，充當富昌旺公司
    之進項憑證，營造富昌旺公司進、銷項之些微差距，藉此方
    式掩飾富昌旺公司實際上並無營業，而有異常開立統一發票
    之情形。
三、邱忠賢（另經本院以98年度重訴字第6 號判決在案）於94年
    12月26日，因急需借款，遂透過真實年籍姓名不詳綽號「通
    仔」之人介紹，辦理變更登記為財陞實業有限公司（下稱財
    陞公司）之名義負責人。其與「通仔」、黃位山等人均明知
    財陞公司與附表三(一)（即起訴書及補充理由書所載附表十之
    (一)）所示之利鴻通開發工程有限公司（下稱利鴻通公司）等
    11家公司行號並無實際銷貨之事實，仍竟共同基於幫助他人
    逃漏稅捐及違反商業會計法之概括犯意聯絡，由「通仔」先
    在高雄市○○路某家不知名之咖啡廳內，將財政部高雄市國
    稅局新開業營業人訪問卡、委託書、財陞公司股東同意書等
    書面資料交由邱忠賢簽名後，即委託不知情之記帳人員楊素
    卿前往辦理財陞公司變更登記，並向財政部高雄市國稅局新
    興稽徵所申請領用統一發票，再交付予黃位山等人使用，自
    95年3 月起至95年4 月間，在不詳地點，以財陞公司名義，
    連續填製不實營業事項於會計憑證性質之統一發票43張（其
    發票日期、張數、銷售額及稅額均如附表三(一)所示），金額
    共計4345萬6840元，交付予如附表三(一)所示之利鴻通公司等
    11家公司，作為該等公司向財陞公司買受商品之進項憑證，
    供該等公司持向稅捐機關申報營業稅時，作為扣抵銷項稅額
    使用，而以此不正當方式幫助該等公司逃漏如附表三(一)所示
    之營業稅額，共計217 萬2845元，足生損害於稅捐稽徵機關
    對稅捐稽徵管理之正確性。渠等並明知財陞公司與附表三(二)
    （即起訴書及補充理由書所載附表十之(二)）所示之寶富工程
    有限公司（下稱寶富公司）並無實際交易事實，於95年3 、
    4 月，以不詳方式取得附表三(二)所示之寶富公司開立之不實
    會計憑證之統一發票18張，共計4332萬5540元，充當財陞公
    司之進項憑證，營造財陞公司進、銷項之些微差距，藉此方
    式掩飾財陞公司實際上並無營業，而有異常開立統一發票之
    情形。
四、案經法務部調查局南部機動組、財政部高雄市國稅局移送及
    臺灣臺南地方法院檢察署呈請臺灣高等法院檢察署檢察長核
    轉臺灣高雄地方法院檢察署偵查起訴。
    理  由
壹、程序方面：
一、被告黃位山就本案犯罪事實所犯商業會計法等罪之案件，前
    經公訴人移送本院另案（93年度重訴字第74號）併案審理，
    業經該案法官以超越起訴效力範圍等理由認無從併辦審理乙
    節，有本院99年2 月26日雄院高刑午93重訴74字第08201 號
    函1 紙在卷在卷可佐（見偵四卷第1 頁）；且本院另案（93
    年度重訴字第74號）案件經上訴後，臺灣高等法院高雄分院
    法官審理後，理由貳三(二)中亦已載明：『被告黃位山於原審
    亦自承：我是依照饒玉麟指示製造不實統一發票販售，另仲
    介給饒玉麟部分可從中抽佣金，饒玉麟被羈押後（即92年11
    月18日）我回台北休息一段時間沒有再犯，因為休息期間不
    知道要做什麼，且又沒有收入，所以才再出來做等語（原審
    卷七第3 頁反面），顯見被告黃位山於饒玉麟遭查獲並羈押
    後即停止犯行，嗣因尋無正當工作，迫於經濟窘境，才另行
    起意再為同類之犯行甚明．．．被告黃位山係於饒玉麟於92
    年11月18日因本案遭羈押後已中止犯意及犯行，嗣因個人經
    濟因素才另行起意犯案，足見「另案」係被告黃位山嗣後另
    行起意所為，與「本案」並非基於同一概括犯意，難認前、
    後二案具有連續犯之裁判上一罪關係．．．」等語，有臺灣
    高等法院高雄分院99年度上重訴字第18號判決1 份在卷可稽
    （見本院卷第89至98頁，詳見第92頁）。是本案被告所為，
    應係被告於92年11月18日之後（當年或翌年某日起）至95年
    間所犯，且與上開案件並無連續犯裁判上一罪關係，合先敘
    明。
二、按除被告所犯為死刑、無期徒刑、最輕本刑為3 年以上有期
    徒刑之罪或高等法院管轄第一審案件者外，於法院行準備程
    序進行中，被告先就被訴事實為有罪之陳述時，審判長得告
    知被告簡式審判程序之旨，並聽取當事人、代理人、辯護人
    及輔佐人之意見後，裁定進行簡式審判程序；且受命法官行
    準備程序，與法院或審判長有同一之權限；又簡式審判程序
    之證據調查，不受刑事訴訟法第159 條第1 項、第161 條之
    2 、第161 條之3 、第163 條之1 及第164 條至第170 條規
    定之限制，刑事訴訟法第273 條之1 第1 項、第279 條第2
    項前段、第273 條之2 分別定有明文。查被告所犯並非為死
    刑、無期徒刑、最輕本刑3 年以上有期徒刑之罪或高等法院
    管轄第一審之案件，而其於準備程序就前揭被訴事實為有罪
    之陳述，經法官告知簡式審判程序之旨，並聽取當事人之意
    見後，本院合議庭認無不得或不宜改依簡式審判程序進行之
    處，爰依刑事訴訟法第273 條之1 第1 項規定，裁定本案由
    受命法官獨任進行簡式審判程序。
貳、實體方面
一、上揭犯罪事實，業據被告黃位山於本院審理時坦承不諱（見
    本院卷第200 、201 、272 頁），並有證人高國華、吳權祐
    、許昇昌、陳慧卿、陳明宏、曾基源、潘崑城、柳金堂、匡
    信國、陳永勝、蘇得源（原名蘇德源）、張富幃（原名張耀
    仁）、賴慧齡、盧明柱、李忠傭、歐騏碧、林信學於調查局
    詢問時（下稱調詢時）、偵訊中之證述（見偵一卷第21至28
    、38至41、43至46、51、54、55、57、58、60、61、64至68
    、70、71、73、74頁、偵二卷第103 、104 頁、偵三卷第23
    至27、33、34、36至38、44、45、50、51、55、56、60  至
    62、67、68、81、82、85至90、101 至109 、120 、121 頁
    ）在卷可佐，復有民真公司等虛設行號之進銷項交易彙加清
    查表、營業稅稅籍資料查詢作業、財政部高雄市國稅局營業
    人進銷項交易對象彙加明細表（進項來源及交易對象提報查
    詢、銷項去路及交易對象提報查詢）、營業稅年度資料查詢
    銷項去路明細（以上見偵一卷第90至474 頁）；富昌旺公司
    進銷項流程圖、營業人進銷項交易對象彙加明細表（進項來
    源及交易對象提報查詢、銷項去路及交易對象提報查詢）、
    設立異動稅籍資料；財陞公司進銷項流程圖、營業人進銷項
    交易對象彙加明細表（進項來源、銷項去路）、營業稅申報
    書、稅籍設立資料、財陞公司進項來源－「寶富工程有限公
    司」虛設行號之稅籍資料及刑事案件告發書、財陞公司銷項
    去路－「利鴻通開發工程有限公司」之查核資料、財陞公司
    銷項去路－「驛騰有限公司」之查核資料、財陞公司銷項去
    路－「鴻璋科技有限公司」之查核資料、財陞公司銷項去路
    －「十方緣不銹鋼金屬有限公司」之查核資料、財陞公司銷
    項去路－「高昇開發建設股份有限公司」之查核資料、財陞
    公司銷項去路－「名鑫螺絲五金有限公司」之查核資料、財
    陞公司銷項去路－「忻陞有限公司」之查核資料、財陞公司
    銷項去路－「興昌發工程有限公司」之查核資料、財陞公司
    銷項去路－「駿榮工程行」之查核資料、財陞公司銷項去路
    －「三易生物科技有限公司」之查核資料、財陞公司銷項去
    路－「高逢實業有限公司」之查核資料、財陞公司設立登記
    資料、公司章程、營業人訪問卡、記帳業者楊素卿談話記錄
    、95年度BAN 給付清單、資金查調核准函、資金查調資料（
    包括陽信商業銀行高雄分行、臺灣土地銀行岡山分行、臺灣
    新光商業銀行九如簡易型分行）等文件（以上均見本院另案
    98年度重訴字第6 號卷）在卷可佐，足認上開被告於本院審
    理時出於任意性之自白確與事實相符，應堪採信。故本案事
    證明確，被告有事實欄所載犯行堪予認定，應依法論科。
二、論罪科刑
  (一)新舊法比較：
   1、商業會計法第71條修正部分：被告行為後，商業會計法第
      71條於95年5 月24日修正公布，並於同年5 月26日生效。
      修正前商業會計法第71條之法定刑原為「5 年以下有期徒
      刑、拘役或科或併科新臺幣15萬元以下罰金」，修正後同
      法第71條之法定刑則為「5 年以下有期徒刑、拘役或科或
      併科新臺幣60萬元以下罰金」，經比較新舊法之結果，以
      修正前之規定較有利於被告。
   2、刑法部分：被告行為後，刑法已於94年2 月2 日修正公布
      ，並於95年7 月1 日施行，修正後第2 條第1 項規定：「
      行為後法律有變更者，適用行為時之法律。但行為後之法
      律有利於行為人者，適用最有利於行為人之法律。」此項
      修正乃為符合刑法第1 條罪刑法定主義之要求，貫徹法律
      禁止溯及既往原則，屬規範行為後法律變更所生新舊法律
      比較適用之準據法，無比較新舊法之問題，應逕適用修正
      後刑法決定新舊法之適用，先予敘明。又依修正後刑法第
      2 條第1 項比較時，應就罪刑有關之共犯、未遂犯、連續
      犯、牽連犯、結合犯，以及累犯加重，自首減輕暨其他法
      定加減原因（如身分加減）與加減例等一切情形，綜其全
      部之結果而為比較後整個適用，不能割裂而分別適用有利
      益之條文，最高法院95年5 月23日著有95年度第8 次刑庭
      會議決議可參。惟此所謂割裂適用，係指與罪刑有關之本
      刑而言，不包括易刑處分在內，有關易科罰金及易服勞役
      之折算標準，應分別為新舊法有利不利之比較，依刑法第
      2 條第1 項從舊從輕原則定其易刑之折算標準，最高法院
      亦著有96年度台上字第2790、6956號判決意旨足憑。茲就
      新舊法之比較適用依序說明如下：
    (1)刑法第33條第5 款關於罰金刑之規定
      本案被告所犯稅捐稽徵法第43條、商業會計法第71條第1
      款等罪均有罰金刑之處罰，且均以新臺幣為貨幣單位，原
      無新舊法比較適用之問題，惟刑法分則編各罪所定罰金刑
      之貨幣單位原為銀元，修正前刑法第33條第5 款規定：「
      罰金：1 元（銀元）以上。」，而依罰金罰鍰提高標準條
      例規定，就72年6 月26日前修正之刑法部分條文罰金數額
      提高2 至10倍，其後修正者則不提高倍數，並依現行法規
      所定貨幣單位折算新臺幣條例規定，以銀元1 元折算新臺
      幣3 元；修正後刑法第33條第5 款規定：「罰金：新臺幣
      1 千元以上，以百元計算之。」，故刑法分則法定本刑中
      列有罰金者，其法定最低度罰金因之提高，涉及科刑規範
      變更，故仍有比較新舊法之必要（最高法院96年度臺上字
      第1464號判決意旨參照）。而刑法第33條第5 款所定罰金
      貨幣單位經修正為新臺幣後，刑法分則各罪所定罰金刑之
      貨幣單位亦應配合修正為新臺幣，為使刑法分則編各罪所
      定罰金之最高數額與刑法修正前趨於一致，乃增訂刑法施
      行法第1 條之1 ：「中華民國94年1 月7 日刑法修正施行
      後，刑法分則編所定罰金之貨幣單位為新臺幣。94年1 月
      7 日刑法修正時，刑法分則編未修正之條文定有罰金者，
      自94年1 月7 日刑法修正施行後，就其所定數額提高為30
      倍。但72年6 月26日至94年1 月7 日新增或修正之條文，
      就其所定數額提高為3 倍。」；從而，刑法分則編各罪所
      定罰金刑之最高數額，於上開規定修正後並無不同，惟修
      正後刑法第33條第5 款所定罰金刑最低數額，較之修正前
      提高，自以修正前刑法第33條第5 款規定有利於被告。
    (2)共同正犯
      修正前刑法第28條規定：「二人以上共同『實施』犯罪之
      行為者，皆為共同正犯」，上訴人行為後，新法修正為：
      「二人以上共同『實行』犯罪之行為者，皆為共同正犯」
      ；將舊法之「實施」修正為「實行」。原「實施」之概念
      ，包含陰謀、預備、著手及實行等階段之行為，修正後僅
      共同「實行」犯罪行為始成立共同正犯，是新法共同正犯
      之範圍已有限縮，排除陰謀犯、預備犯之共同正犯，新舊
      法就共同正犯之範圍既因此而有所變動，自屬犯罪後法律
      有變更（最高法院97年度台上字第1622號判決意旨參照）
      。本案被告屬實行行為之共同正犯，經比較修正前、後之
      規定，對被告而言並無較不利。
    (3)連續犯與牽連犯
      刑法修正後，刪除第56條連續犯及第55條關於牽連犯之規
      定，此刪除雖非犯罪構成要件之變更，但顯已影響行為人
      刑罰之法律效果，自屬法律有變更，經比較新、舊法結果
      ，舊法第56條連續犯及第55條牽連犯之規定乃將被告之數
      行為以一罪論，較有利被告。
    (4)罰金刑加重部分：罰金刑之加重，依修正後刑法第67條規
      定，其最高度及最低度同加重之，較修正前刑法第68條所
      定，僅加重其最高度，較不利於被告
    (5)綜合上述各條文修正前後之比較，行為時之法律較有利於
      行為人，依刑法第2 條第1 項前段之規定，應整體適用被
      告行為時即修正前刑法之規定。又被告行為時之刑法第41
      條第1 項前段規定：「犯最重本刑為5 年以下有期徒刑以
      下之刑之罪，而受6 個月以下有期徒刑或拘役之宣告，因
      身體、教育、職業、家庭之關係或其他正當事由，執行顯
      有困難者，得以1 元以上3 元以下折算1 日，易科罰金。
      」被告行為時之易科罰金折算標準，依修正前罰金罰鍰提
      高標準條例第2 條前段（現已刪除）規定，係就其原定數
      額提高為100 倍折算1 日，則本件被告行為時之易科罰金
      折算標準，應以銀元100 元至300 元折算1 日，經折算為
      新臺幣後，應以新臺幣300 元至900 元折算為1 日。惟95
      年7 月1 日施行之刑法第41條第1 項前段規定：「犯最重
      本刑為5 年以下有期徒刑以下之刑之罪，而受6 個月以下
      有期徒刑或拘役之宣告者，得以新臺幣1000元、2000元或
      3000元折算1 日，易科罰金。」，經比較修正前後易科罰
      金折算標準，以舊法較有利被告。
  (二)論罪：
    按統一發票乃證明事項之經過，而為造具記帳憑證所根據之
    原始憑證，屬商業會計法第15條所指之商業會計憑證，商業
    負責人如明知為不實之事項，而開立不實之統一發票，係犯
    商業會計法第71條第1 款之以明知為不實之事項而填製會計
    憑證罪，該罪為刑法第215 條業務上登載不實文書罪之特別
    規定，依特別法優於普通法之原則，自應優先適用，無論以
    刑法第215 條業務上登載不實文書罪之餘地（最高法院92年
    度台上字第6792號、94年度台非字第98號判決意旨參照）。
    核被告所為，係犯修正前商業會計法第71條第1 款填製不實
    會計憑證及記入帳冊罪（且衡諸上開說明，該罪為刑法第21
    5 條業務上登載不實文書罪之特別規定，自應優先適用，無
    再論以刑法第215 條業務上登載不實文書罪）、稅捐稽徵法
    第43條第1 項之幫助逃漏稅捐罪〔即附表一(一)、附表二(一)、
    附表三(一)部分〕。被告與張富幃、蘇得源、高國華、吳權祐
    、不詳年籍之「梁銀相〕等人及附表一所示之人頭負責人簡
    真子等人間，就上開犯行，有犯意之聯絡及行為之分擔，應
    論以共同正犯。又被告雖不具商業負責人之身分，但依修正
    前刑法第31條第1 項之規定（雖修正後刑法第31條第1 項之
    規定，較有利於被告，但將連續犯及牽連犯列入比較，整體
    而言，仍以舊法較為有利），就違反商業會計法部分，仍成
    立共同正犯。又被告先後多次填製不實會計憑證及記入帳冊
    罪、幫助逃漏稅捐罪之犯行，均時間緊接，所犯構成要件均
    相同，顯均係基於概括之犯意反覆所為，應各依廢止前刑法
    第56條連續犯之規定，以一罪論，並加重其刑。又被告所犯
    上開2 罪間，有方法、目的之牽連犯關係，應依修正前刑法
    第55條之規定，從一重之連續填製不實會計憑證及記入帳冊
    罪論處。另公訴人於本院審理時就起訴書中遺漏或未詳盡部
    分，業已提出補充理由書及將部分犯罪事實予以更正（見本
    院卷第200 、274 至276 頁），茲以上述更正後之犯罪事實
    為本院審理之範圍，特予敘明
  (三)科刑：
    爰審酌被告為貪圖利益，與共犯張富幃等人找尋人頭擔任虛
    設行號之負責人，共組虛設行號集團，再販賣出無實際交易
    之發票予客戶，幫助他營業人逃漏稅，其所幫助逃漏之稅額
    非少，對國家財政稅捐秩序之危害非微；兼衡以被告前有違
    反公司法、商業會計法等前科之素行（不構成累犯，有臺灣
    高等法院被告前案紀錄表1 份在卷可按），其犯罪後於本院
    審理時坦承犯行之態度及其犯罪手段、參與犯行程度、高中
    畢業之智識程度、生活狀況等一切情狀，量處如主文所示之
    刑。又查被告犯罪行為時間係在96年4 月24日以前，核符中
    華民國96年罪犯減刑條例第2 條第1 項第3 款規定，應減其
    宣告刑二分之一如主文所示，併依修正前刑法第41條第1 項
    前段規定諭知易科罰金之折算標準，以示懲儆。
三、另按虛設行號本身原無進銷貨事實，而營業稅之課徵係針對
    營業行為，虛設行號既無營業行為，自不能課徵營業稅，且
    因其實際上完全無營業行為，亦無營利事業所得可言，因此
    均無本身逃漏稅捐情形。而販賣發票於其他虛設行號沖帳，
    因其他虛設行號亦無課稅問題，故亦不能論以幫助他人逃漏
    稅捐刑責。準此，就附表一(二)、(三)、附表二(二)、附表三(二)所
    示公司、行號，均係屬虛設行號之事實，有營業稅稅籍、進
    銷項交易對象彙加明細表資料可稽，虛設公司、行號實際上
    既然無進貨或銷貨之事實，即無營業行為，則向上開附表所
    示公司取得此部分發票，因無實際銷售行為自不能課徵營業
    稅，自亦無逃漏營業稅之可能，附此敘明。
據上論斷，應依刑事訴訟法第273 條之1 第1 項、299 條第1 項
前段，修正前商業會計法第71條第1 款，稅捐稽徵法第43條第1
項，刑法第11條前段、第2 條第1 項前段，修正（含廢止）前刑
法第28條、第56條、第55條、第31條第1 項、第41條第1 項前段
，廢止前罰金罰鍰提高標準條例第2 條，現行法規所定貨幣單位
折算新臺幣標準第2  條，中華民國九十六年罪犯減刑條例第2條
第1 項第3 款、第7 條、第9 條，判決如主文。
本案經檢察官吳美齡到庭執行職務。
中    華    民    國    100   年    10    月    31    日
                  刑事第二十庭  法  官  林永村
以上正本證明與原本無異。
如不服本判決應於收受送達後10日內向本院提出上訴書狀，並應
敘述具體理由；如未敘述上訴理由者，應於上訴期間屆滿後20日
內向本院補提理由書（均須按他造當事人之人數附繕本）「切勿
逕送上級法院」。
中    華    民    國    100   年    10    月    31    日
                                書記官  鄭淑臻
附錄本案論罪科刑法條：
修正前商業會計法第71條
商業負責人、主辦及經辦會計人員或依法受託代他人處理會計事
務之人員有左列情事者，處5 年以下有期徒刑、拘役或科或併科
新臺幣15萬元以下罰金：
一、以明知為不實之事項，而填製會計憑證或記入帳冊。
二、故意使應保存之會計憑證、會計帳簿報表滅失毀損者。
三、意圖不法利益而偽造或變造會計憑證、會計帳簿報表內容或
    毀損其頁數。
四、故意遺漏會計事項不為記錄，致使財務報表發生不實之結果
    者。
五、其他利用不正當方法，致使會計事項或財務報表發生不實之
    結果者。
稅捐稽徵法第43條
（教唆或幫助逃漏稅捐等之處罰）
教唆或幫助犯第41條或第42條之罪者，處3 年以下有期徒刑、拘
役或科新台幣6 萬元以下罰金。
稅務人員、執行業務之律師、會計師或其他合法代理人犯前項之
罪者，加重其刑至二分之一。
稅務稽徵人員違反第33條規定者，除觸犯刑法者移送法辦外，處
1 萬元以上5 萬元以下罰鍰。
附表一(一)：
(1)民真實業有限公司（負責人簡真子）開立不實之統一發票共
   33張，合計銷貨金額共計2,351 萬7,890 元，幫助聯欣企業
   社等10家公司逃漏營業稅共計117 萬6,896 元
 ┌──┬─────┬───┬──┬──────┬──────┐
 │編號│買受人    │負責人│張數│銷售額（元）│  稅額（元）│
 │    │          │姓名  │    │            │            │
 ├──┼─────┼───┼──┼──────┼──────┤
 │1.  │聯欣企業社│吳育群│1   │     206,040│      10,302│
 ├──┼─────┼───┼──┼──────┼──────┤
 │2.  │敬洋有限公│陳正芳│6   │   5,107,200│     255,360│
 │    │司        │      │    │            │            │
 ├──┼─────┼───┼──┼──────┼──────┤
 │3.  │駿榮工程行│張翠鳳│2   │   3,510,000│     175,500│
 ├──┼─────┼───┼──┼──────┼──────┤
 │4.  │上順吉實業│梁慶家│3   │   2,900,100│     145,006│
 │    │有限公司  │      │    │            │            │
 ├──┼─────┼───┼──┼──────┼──────┤
 │5.  │台灣諾利股│江明宗│5   │   2,303,900│     115,195│
 │    │份有限公司│      │    │            │            │
 ├──┼─────┼───┼──┼──────┼──────┤
 │6.  │利鴻通開發│吳懿城│3   │   3,951,150│     197,558│
 │    │有限公司  │      │    │            │            │
 ├──┼─────┼───┼──┼──────┼──────┤
 │7.  │宗圍有限公│陳明進│1   │     515,700│      25,785│
 │    │公司      │      │    │            │            │
 ├──┼─────┼───┼──┼──────┼──────┤
 │8.  │昌伯科技有│白恒源│3   │   1,088,800│      54,440│
 │    │限公司    │      │    │            │            │
 ├──┼─────┼───┼──┼──────┼──────┤
 │9.  │蕾蒂揚企業│陳素貞│1   │      39,000│       1,950│
 │    │有限公司  │      │    │            │            │
 ├──┼─────┼───┼──┼──────┼──────┤
 │10. │菘蕊實業有│徐榮生│8   │   3,896,000│     194,800│
 │    │限公司    │      │    │            │            │
 ├──┼─────┴───┴──┼──────┼──────┤
 │    │總                  計  │  23,517,890│   1,175,896│
 └──┴────────────┴──────┴──────┘
(2)豐合福企業有限公司（負責人郭東原、葉清福）開立不實之
   統一發票共8 張，合計銷貨金額共計469 萬6,000 元，幫助
   雄芝實業有限公司等2 家公司逃漏營業稅共計23 萬4,800元
 ┌──┬─────┬───┬──┬──────┬──────┐
 │編號│買受人    │負責人│張數│銷售額（元）│  稅額（元）│
 │    │          │姓名  │    │            │            │
 ├──┼─────┼───┼──┼──────┼──────┤
 │1.  │雄芝實業有│徐家玉│2   │     800,000│      40,000│
 │    │限公司    │      │    │            │            │
 ├──┼─────┼───┼──┼──────┼──────┤
 │2.  │菘蕊實業有│徐榮生│6   │   3,896,000│     194,800│
 │    │限公司    │      │    │            │            │
 ├──┼─────┴───┴──┼──────┼──────┤
 │    │總                  計  │   4,696,000│     234,800│
 └──┴────────────┴──────┴──────┘
(3)興隆合工程有限公司（負責人郭東原）開立不實之統一發票
   共50張，合計銷貨金額共計2,594 萬6,478 元，幫助智武企
   業有限公司等19家公司逃漏營業稅共計129 萬7,326 元
 ┌──┬─────┬───┬──┬──────┬──────┐
 │編號│買受人    │負責人│張數│銷售額（元）│  稅額（元）│
 │    │          │姓名  │    │            │            │
 ├──┼─────┼───┼──┼──────┼──────┤
 │1.  │智武企業有│莊順武│1   │     997,000│      49,850│
 │    │限公司    │      │    │            │            │
 ├──┼─────┼───┼──┼──────┼──────┤
 │2.  │健庭營造有│徐敏凱│1   │     600,000│      30,000│
 │    │限公司    │      │    │            │            │
 ├──┼─────┼───┼──┼──────┼──────┤
 │3.  │永大砂石行│黃喬松│5   │   3,000,400│     150,020│
 ├──┼─────┼───┼──┼──────┼──────┤
 │4.  │亞洲船舶工│陳文周│4   │   2,000,000│     100,000│
 │    │程有限公司│      │    │            │            │
 ├──┼─────┼───┼──┼──────┼──────┤
 │5.  │興全工程有│黃明爐│2   │   1,040,000│      52,000│
 │    │限公司    │      │    │            │            │
 ├──┼─────┼───┼──┼──────┼──────┤
 │6.  │瑞克工程有│莊榮賢│2   │     767,200│      38,360│
 │    │限公司    │      │    │            │            │
 ├──┼─────┼───┼──┼──────┼──────┤
 │7.  │宗圍有限公│劉發財│1   │     285,000│      14,250│
 │    │公司      │      │    │            │            │
 ├──┼─────┼───┼──┼──────┼──────┤
 │8.  │天允大工程│洪淑娟│4   │   1,512,050│      75,603│
 │    │有限公司  │      │    │            │            │
 ├──┼─────┼───┼──┼──────┼──────┤
 │9.  │東記股份有│賴忠和│1   │     160,200│       8,010│
 │    │限公司    │      │    │            │            │
 ├──┼─────┼───┼──┼──────┼──────┤
 │10. │中一行機械│黃海印│2   │     224,200│      11,210│
 │    │工程股份有│      │    │            │            │
 │    │限公司    │      │    │            │            │
 ├──┼─────┼───┼──┼──────┼──────┤
 │11. │鴻聯工程有│陳彥駿│2   │     500,000│      25,000│
 │    │限公司    │      │    │            │            │
 ├──┼─────┼───┼──┼──────┼──────┤
 │12. │傑義營造有│黃慧生│5   │   3,904,762│     195,238│
 │    │限公司    │      │    │            │            │
 ├──┼─────┼───┼──┼──────┼──────┤
 │12.1│傑義營造有│黃慧生│1   │   1,000,000│      50,000│
 │    │限公司    │      │    │            │            │
 ├──┼─────┼───┼──┼──────┼──────┤
 │13. │巨佑機械工│林清文│1   │     420,000│      21,000│
 │    │程有限公司│      │    │            │            │
 ├──┼─────┼───┼──┼──────┼──────┤
 │14. │欣揚工程有│李錦昌│1   │     460,000│      23,000│
 │    │限公司    │      │    │            │            │
 ├──┼─────┼───┼──┼──────┼──────┤
 │15. │銓錮企業有│許展誠│9   │   4,829,000│     241,451│
 │    │限公司    │      │    │            │            │
 ├──┼─────┼───┼──┼──────┼──────┤
 │16. │詮程營造工│洪木昆│1   │      95,238│       4,762│
 │    │程有限公司│      │    │            │            │
 ├──┼─────┼───┼──┼──────┼──────┤
 │17. │國亨營造股│徐藝倢│1   │     199,048│       9,952│
 │    │份有限公司│      │    │            │            │
 ├──┼─────┼───┼──┼──────┼──────┤
 │18. │華峰大理石│李淑娟│4   │   3,000,000│     150,000│
 │    │工業股份有│      │    │            │            │
 │    │限公司    │      │    │            │            │
 ├──┼─────┼───┼──┼──────┼──────┤
 │19. │浚益電器工│侯恕貞│2   │     952,380│      47,620│
 │    │程行      │      │    │            │            │
 ├──┼─────┴───┴──┼──────┼──────┤
 │    │總                  計  │  25,946,478│   1,297,326│
 └──┴────────────┴──────┴──────┘
(4)豐德昌工程有限公司（負責人賴慧齡、郭東原）開立不實之
   統一發票共36張，合計銷貨金額共計4,736 萬8,809 元，幫
   助揚勝宇工程行等20家公司逃漏營業稅共計236 萬8,442 元
 ┌──┬─────┬───┬──┬──────┬──────┐
 │編號│買受人    │負責人│張數│銷售額（元）│  稅額（元）│
 │    │          │姓名  │    │            │            │
 ├──┼─────┼───┼──┼──────┼──────┤
 │1.  │揚勝宇工程│陳東泉│1   │     520,030│      26,002│
 │    │行        │      │    │            │            │
 ├──┼─────┼───┼──┼──────┼──────┤
 │2.  │在仁成企業│陳三實│1   │     260,000│      13,000│
 │    │股份有限公│      │    │            │            │
 │    │司        │      │    │            │            │
 ├──┼─────┼───┼──┼──────┼──────┤
 │3.  │皇喜工程有│姚文彥│2   │     609,000│      30,450│
 │    │限公司    │      │    │            │            │
 ├──┼─────┼───┼──┼──────┼──────┤
 │4.  │智武企業有│莊順武│2   │   2,000,000│     100,000│
 │    │限公司    │      │    │            │            │
 ├──┼─────┼───┼──┼──────┼──────┤
 │5.  │磊都工程有│徐金國│2   │     400,000│      20,000│
 │    │限公司    │      │    │            │            │
 │    │          │      │    │            │            │
 ├──┼─────┼───┼──┼──────┼──────┤
 │5.1 │磊都工程有│徐金國│1   │     300,000│      15,000│
 │    │限公司    │      │    │            │            │
 ├──┼─────┼───┼──┼──────┼──────┤
 │6.  │惜緣工程行│陳清池│8   │   5,047,620│     252,380│
 │    │有限公司  │      │    │            │            │
 ├──┼─────┼───┼──┼──────┼──────┤
 │7.  │大量工程行│蔡妮蓁│1   │     351,120│      17,556│
 ├──┼─────┼───┼──┼──────┼──────┤
 │8.  │永大砂石行│黃喬松│7   │   3,876,000│     193,800│
 ├──┼─────┼───┼──┼──────┼──────┤
 │9.  │鑫榮工程股│尤子瑋│1   │     210,000│      10,500│
 │    │份有限公司│      │    │            │            │
 ├──┼─────┼───┼──┼──────┼──────┤
 │10. │輿全工程有│黃明爐│1   │     525,000│      26,250│
 │    │限公司    │      │    │            │            │
 ├──┼─────┼───┼──┼──────┼──────┤
 │11. │漢神實業開│侯西泉│4   │   2,600,000│     130,000│
 │    │發股份有限│      │    │            │            │
 │    │公司      │      │    │            │            │
 ├──┼─────┼───┼──┼──────┼──────┤
 │12. │鴻志水電工│鄭修景│1   │      25,714│       1,286│
 │    │程有限公司│      │    │            │            │
 ├──┼─────┼───┼──┼──────┼──────┤
 │13. │中一行機械│黃海印│1   │     220,611│      11,031│
 │    │工程股份有│      │    │            │            │
 │    │限公司    │      │    │            │            │
 ├──┼─────┼───┼──┼──────┼──────┤
 │14. │季香企業股│郭麗香│1   │     575,000│      28,750│
 │    │份有限公司│      │    │            │            │
 ├──┼─────┼───┼──┼──────┼──────┤
 │15. │萬億開發建│傅蔡花│2   │     422,604│      21,130│
 │    │設有限公司│枝    │    │            │            │
 ├──┼─────┼───┼──┼──────┼──────┤
 │16. │傑義營造有│黃慧生│2   │   2,320,000│     116,000│
 │    │限公司    │      │    │            │            │
 ├──┼─────┼───┼──┼──────┼──────┤
 │17. │升裕營造有│許豐民│1   │     230,000│      11,500│
 │    │限公司    │      │    │            │            │
 ├──┼─────┼───┼──┼──────┼──────┤
 │18. │慶豐土木包│吳  寧│1   │      95,238│       4,762│
 │    │工業      │      │    │            │            │
 ├──┼─────┼───┼──┼──────┼──────┤
 │19. │又山營造有│段銘濠│7   │  10,677,591│     533,881│
 │    │限公司    │      │    │            │            │
 ├──┼─────┼───┼──┼──────┼──────┤
 │19.1│又山營造有│段銘濠│7   │  15,453,281│     772,664│
 │    │限公司    │      │    │            │            │
 ├──┼─────┼───┼──┼──────┼──────┤
 │20. │首傑營造股│董正炘│1   │     650,000│      32,500│
 │    │份有限公司│      │    │            │            │
 ├──┼─────┴───┴──┼──────┼──────┤
 │    │總計                    │  47,368,809│   2,368,442│
 └──┴────────────┴──────┴──────┘
(5)深撞工程有限公司（負責人葉清福）開立不實之統一發票共
   15張，合計銷貨金額共計1,940 萬1,725 元，幫助京華工程
   顧問股份有限公司行等15家公司逃漏營業稅共計97萬86元
 ┌──┬─────┬───┬──┬──────┬──────┐
 │編號│買受人    │負責人│張數│銷售額（元）│  稅額（元）│
 │    │          │姓名  │    │            │            │
 ├──┼─────┼───┼──┼──────┼──────┤
 │1.  │京華工程顧│黃振隆│7   │   6,023,500│     301,175│
 │    │問股份有限│      │    │            │            │
 │    │公司行    │      │    │            │            │
 ├──┼─────┼───┼──┼──────┼──────┤
 │2.  │德泰砂石有│梁偉琳│2   │   3,117,600│     155,880│
 │    │限公司    │      │    │            │            │
 ├──┼─────┼───┼──┼──────┼──────┤
 │3.  │國道興業有│胡廣義│3   │   5,577,405│     278,870│
 │    │限公司    │      │    │            │            │
 ├──┼─────┼───┼──┼──────┼──────┤
 │4.  │秉鋒鋼鐵有│饒秉峰│3   │   4,683,220│     234,161│
 ├──┼─────┴───┴──┼──────┼──────┤
 │    │總計                    │  19,401,725│     970,086│
 └──┴────────────┴──────┴──────┘
(6)南緯興業有限公司（負責人劉國政）開立不實之統一發票共
   60張，合計銷貨金額共計6,119 萬4,469 元，幫助名緯廣告
   有限公司等11家公司逃漏營業稅共計305 萬9,725 元
 ┌──┬─────┬───┬──┬──────┬──────┐
 │編號│買受人    │負責人│張數│銷售額（元）│  稅額（元）│
 │    │          │姓名  │    │            │            │
 ├──┼─────┼───┼──┼──────┼──────┤
 │1.  │名緯廣告有│黃宇熯│9   │   2,112,000│     105,600│
 │    │限公司    │      │    │            │            │
 ├──┼─────┼───┼──┼──────┼──────┤
 │2.  │羽助工程行│柳忠興│1   │     180,000│       9,000│
 │    │          │      │    │            │            │
 ├──┼─────┼───┼──┼──────┼──────┤
 │3.  │永大砂石行│黃喬松│6   │   6,000,250│     300,013│
 │    │          │      │    │            │            │
 ├──┼─────┼───┼──┼──────┼──────┤
 │4.  │宗圍有限公│陳明進│7   │   2,070,000│     103,500│
 │    │司        │      │    │            │            │
 ├──┼─────┼───┼──┼──────┼──────┤
 │5.  │天允大工程│洪淑娟│6   │   3,193,500│     159,675│
 │    │有限公司  │      │    │            │            │
 ├──┼─────┼───┼──┼──────┼──────┤
 │6.  │春億成興業│楊春生│8   │  21,504,600│   1,075,230│
 │    │有限公司  │      │    │            │            │
 ├──┼─────┼───┼──┼──────┼──────┤
 │7.  │駿榮工程行│張翠鳳│6   │  10,900,000│     545,000│
 ├──┼─────┼───┼──┼──────┼──────┤
 │7.1 │駿榮工程行│張翠鳳│5   │  10,699,838│     534,992│
 ├──┼─────┼───┼──┼──────┼──────┤
 │8.  │翔超企業有│許榮貴│1   │     700,000│      35,000│
 │    │限公司    │      │    │            │            │
 ├──┼─────┼───┼──┼──────┼──────┤
 │8.1 │翔超企業有│許榮貴│1   │     300,000│      15,000│
 │    │限公司    │      │    │            │            │
 ├──┼─────┼───┼──┼──────┼──────┤
 │9.  │嘉泰新企業│廖本益│1   │      29,400│       1,470│
 │    │有限公司  │      │    │            │            │
 ├──┼─────┼───┼──┼──────┼──────┤
 │10. │又山營造有│段銘濠│4   │   1,632,417│      81,621│
 │    │限公司    │      │    │            │            │
 ├──┼─────┼───┼──┼──────┼──────┤
 │10.1│又山營造有│段銘濠│4   │   1,592,464│      79,624│
 │    │限公司    │      │    │            │            │
 ├──┼─────┼───┼──┼──────┼──────┤
 │11. │金城木業行│陳金  │1   │     280,000│      14,000│
 ├──┼─────┴───┴──┼──────┼──────┤
 │    │總計                    │  61,194,469│   3,059,725│
 └──┴────────────┴──────┴──────┘
(7)鼎鈦豐工程有限公司（負責人楊豐榮）開立不實之統一發票
   共22張，合計銷貨金額共計1,623 萬5,222 元，幫助森傑建
   材行等8 家公司逃漏營業稅共計81萬1,763 元
 ┌──┬─────┬───┬──┬──────┬──────┐
 │編號│買受人    │負責人│張數│銷售額（元）│  稅額（元）│
 │    │          │姓名  │    │            │            │
 ├──┼─────┼───┼──┼──────┼──────┤
 │1.  │森傑建材行│方俊傑│1   │     500,000│      25,000│
 ├──┼─────┼───┼──┼──────┼──────┤
 │2.  │德慶工程行│高敏祥│1   │   1,143,000│      57,150│
 ├──┼─────┼───┼──┼──────┼──────┤
 │3.  │嵩益開發有│謝敏達│3   │   2,078,022│     103,901│
 │    │限公司    │      │    │            │            │
 ├──┼─────┼───┼──┼──────┼──────┤
 │4.  │德泰砂石有│梁偉琳│3   │   4,095,450│     204,774│
 │    │限公司    │      │    │            │            │
 ├──┼─────┼───┼──┼──────┼──────┤
 │5.  │廣成開發國│郭彩華│2   │     618,750│      30,938│
 │    │際有限公司│      │    │            │            │
 ├──┼─────┼───┼──┼──────┼──────┤
 │6.  │國建工程行│葉倫旺│4   │   2,800,000│     140,000│
 ├──┼─────┼───┼──┼──────┼──────┤
 │7.  │喜聯發企業│陳素蘭│3   │   2,000,000│     100,000│
 │    │有限公司  │      │    │            │            │
 ├──┼─────┼───┼──┼──────┼──────┤
 │8.  │易成工程行│周麗花│5   │   3,000,000│     150,000│
 ├──┼─────┴───┴──┼──────┼──────┤
 │    │總計                    │  16,235,222│     811,763│
 └──┴────────────┴──────┴──────┘
(8)興德福企業有限公司（負責人楊豐榮）開立不實之統一發票
   共9 張，合計銷貨金額共計1,304 萬3,500 元，幫助慶霖消
   防工程業有限公司行等2 家公司逃漏營業稅共計65萬2,175
   元
 ┌──┬─────┬───┬──┬──────┬──────┐
 │編號│買受人    │負責人│張數│銷售額（元）│  稅額（元）│
 │    │          │姓名  │    │            │            │
 ├──┼─────┼───┼──┼──────┼──────┤
 │1.  │慶霖消防工│謝吉清│4   │  10,000,000│     500,000│
 │    │程業有限公│      │    │            │            │
 │    │司        │      │    │            │            │
 ├──┼─────┼───┼──┼──────┼──────┤
 │2.  │天允大工程│洪淑娟│5   │   3,043,500│     152,175│
 │    │有限公司  │      │    │            │            │
 ├──┼─────┴───┴──┼──────┼──────┤
 │    │總計                    │  13,043,500│     652,175│
 └──┴────────────┴──────┴──────┘
(9)高逢實業有限公司（負責人孫中立）開立不實之統一發票共
   88張，合計銷貨金額共計2,997 萬9,338 元，幫助宏康企業
   社等25家公司逃漏營業稅共計149 萬8,972 元
 ┌──┬─────┬───┬──┬──────┬──────┐
 │編號│買受人    │負責人│張數│銷售額（元）│  稅額（元）│
 │    │          │姓名  │    │            │            │
 ├──┼─────┼───┼──┼──────┼──────┤
 │1.  │宏康企業社│游冠銳│2   │      86,802│       4,340│
 ├──┼─────┼───┼──┼──────┼──────┤
 │2.  │在興營造有│許舒婷│1   │     300,000│      15,000│
 │    │限公司    │      │    │            │            │
 ├──┼─────┼───┼──┼──────┼──────┤
 │3.  │阿雄工程行│郭俊雄│1   │     260,000│      13,000│
 ├──┼─────┼───┼──┼──────┼──────┤
 │4.  │錡鴻企業社│田文宗│2   │   2,361,730│     118,087│
 ├──┼─────┼───┼──┼──────┼──────┤
 │5.  │華登用品專│周棟山│6   │   2,020,000│     101,000│
 │    │賣店      │      │    │            │            │
 ├──┼─────┼───┼──┼──────┼──────┤
 │6.  │申慶工程有│吳瑞榮│2   │     600,000│      30,000│
 │    │限公司    │      │    │            │            │
 ├──┼─────┼───┼──┼──────┼──────┤
 │7.  │昱頡廣告企│李貞荻│2   │     200,200│      10,010│
 │    │業社      │      │    │            │            │
 ├──┼─────┼───┼──┼──────┼──────┤
 │8.  │輿全工程有│黃明爐│1   │     435,000│      21,750│
 │    │限公司    │      │    │            │            │
 ├──┼─────┼───┼──┼──────┼──────┤
 │9.  │冠工程開│曾孔明│2   │     648,000│      32,400│
 │    │發有限公司│      │    │            │            │
 ├──┼─────┼───┼──┼──────┼──────┤
 │10. │定竑企業有│方建發│2   │     600,000│      30,000│
 │    │限公司    │      │    │            │            │
 ├──┼─────┼───┼──┼──────┼──────┤
 │11. │億崇企業有│郭娥  │4   │   1,308,000│      65,400│
 │    │限公司    │      │    │            │            │
 ├──┼─────┼───┼──┼──────┼──────┤
 │12. │水龜工程行│陳明吉│1   │      75,000│       3,750│
 ├──┼─────┼───┼──┼──────┼──────┤
 │13. │進一營造有│廖鈺景│2   │     203,290│      10,165│
 │    │限公司    │      │    │            │            │
 ├──┼─────┼───┼──┼──────┼──────┤
 │14. │利運工業有│李孟純│2   │     600,000│      30,000│
 │    │限公司    │      │    │            │            │
 ├──┼─────┼───┼──┼──────┼──────┤
 │15. │盈昌科技工│劉定忠│2   │      50,840│       2,542│
 │    │業股份有限│      │    │            │            │
 │    │公司      │      │    │            │            │
 ├──┼─────┼───┼──┼──────┼──────┤
 │16. │緯盛鑫實業│章傑  │2   │   1,428,572│      71,428│
 │    │股份有限公│      │    │            │            │
 │    │司        │      │    │            │            │
 ├──┼─────┼───┼──┼──────┼──────┤
 │17. │逸盈科技股│林正吉│7   │   2,999,997│     150,003│
 │    │份有限公司│      │    │            │            │
 ├──┼─────┼───┼──┼──────┼──────┤
 │17.1│逸盈科技股│林正吉│1   │   1,285,720│      64,286│
 │    │份有限公司│      │    │            │            │
 ├──┼─────┼───┼──┼──────┼──────┤
 │18. │金博盛企業│郭思義│3   │     596,812│      29,841│
 │    │有限公司  │      │    │            │            │
 ├──┼─────┼───┼──┼──────┼──────┤
 │19. │巨佑機械工│林清文│2   │     800,000│      40,000│
 │    │程有限公司│      │    │            │            │
 ├──┼─────┼───┼──┼──────┼──────┤
 │20. │巨祥資訊有│陳慧卿│4   │   2,137,545│     106,878│
 │    │限公司    │      │    │            │            │
 ├──┼─────┼───┼──┼──────┼──────┤
 │20.1│巨祥資訊有│陳慧卿│8   │    853,250 │      42,663│
 │    │限公司    │      │    │            │            │
 ├──┼─────┼───┼──┼──────┼──────┤
 │20.2│巨祥資訊有│陳慧卿│12  │   3,071,500│     153,575│
 │    │限公司    │      │    │            │            │
 ├──┼─────┼───┼──┼──────┼──────┤
 │21. │力向營造有│林誠雄│2   │     171,480│       8,574│
 │    │限公司    │      │    │            │            │
 ├──┼─────┼───┼──┼──────┼──────┤
 │22. │順天營造股│呂世燦│1   │     845,600│      42,280│
 │    │份有限公司│      │    │            │            │
 ├──┼─────┼───┼──┼──────┼──────┤
 │23. │深圳工程行│王深圳│1   │     300,000│      15,000│
 ├──┼─────┼───┼──┼──────┼──────┤
 │24. │耕莘工程企│簡清陽│9   │   5,140,000│     257,000│
 │    │業有限公司│      │    │            │            │
 ├──┼─────┼───┼──┼──────┼──────┤
 │25. │伊榮企業有│王桂枝│1   │     600,000│      30,000│
 │    │限公司    │      │    │            │            │
 ├──┼─────┴───┴──┼──────┼──────┤
 │    │總計                    │  29,979,338│   1,498,972│
 └──┴────────────┴──────┴──────┘
 (10)易昌昇企業有限公司（余金環、陳慧卿）開立不實之統一
     發票共89張，合計銷貨金額共計352 萬3,745 元，幫助帝
     進實業有限公司等9 家公司逃漏營業稅共計17萬6,188 元
 ┌──┬─────┬───┬──┬──────┬──────┐
 │編號│買受人    │負責人│張數│銷售額（元）│  稅額（元）│
 │    │          │姓名  │    │            │            │
 ├──┼─────┼───┼──┼──────┼──────┤
 │1.  │帝進實業有│陳水來│1   │       3,000│         150│
 │    │限公司    │      │    │            │            │
 ├──┼─────┼───┼──┼──────┼──────┤
 │2.  │紐立科技工│顧正德│13  │     340,000│      17,000│
 │    │業股份有限│      │    │            │            │
 │    │公司      │      │    │            │            │
 ├──┼─────┼───┼──┼──────┼──────┤
 │3.  │信利環保工│顧正德│17  │     446,100│      22,306│
 │    │程有限公司│      │    │            │            │
 ├──┼─────┼───┼──┼──────┼──────┤
 │4.  │展立工程顧│陳進益│29  │     747,924│      37,397│
 │    │問股份有限│      │    │            │            │
 │    │公司      │      │    │            │            │
 ├──┼─────┼───┼──┼──────┼──────┤
 │5.  │振立交通股│林永清│15  │     444,000│      22,200│
 │    │份有限公司│      │    │            │            │
 ├──┼─────┼───┼──┼──────┼──────┤
 │6.  │旭儀科技有│吳素琴│8   │     952,383│      47,618│
 │    │限公司    │      │    │            │            │
 ├──┼─────┼───┼──┼──────┼──────┤
 │7.  │淞博科技股│黃弘明│2   │     400,000│      20,000│
 ├──┼─────┼───┼──┼──────┼──────┤
 │8.  │育瑞實業有│葉進成│1   │       1,048│          52│
 │    │限公司    │      │    │            │            │
 ├──┼─────┼───┼──┼──────┼──────┤
 │9.  │金緯彩色沖│宋芬芳│3   │     189,290│       9,465│
 │    │印有限公司│      │    │            │            │
 ├──┼─────┴───┴──┼──────┼──────┤
 │    │總計                    │   3,523,745│     176,188│
 └──┴────────────┴──────┴──────┘
 (11)強網企業有限公司（負責人余金環、陳永勝）開立不實之
     統一發票共61張，合計銷貨金額共計3,424 萬2,461 元，
     幫助龍泰企業社等17家公司及營利事業逃漏營業稅共計17
     1 萬2,124 元
 ┌──┬─────┬───┬──┬──────┬──────┐
 │編號│買受人    │負責人│張數│銷售額（元）│  稅額（元）│
 │    │          │姓名  │    │            │            │
 ├──┼─────┼───┼──┼──────┼──────┤
 │1.  │龍泰企業社│陳除  │3   │     903,600│      45,180│
 ├──┼─────┼───┼──┼──────┼──────┤
 │2.  │監控王科技│孫黃仁│4   │     1,0,000│      75,000│
 │    │有限公司  │      │    │            │            │
 ├──┼─────┼───┼──┼──────┼──────┤
 │3.  │聖笠室內裝│王裕明│1   │     300,000│      15,000│
 │    │修工程有限│      │    │            │            │
 │    │公司      │      │    │            │            │
 ├──┼─────┼───┼──┼──────┼──────┤
 │4.  │仕揚科技股│張志剛│1   │     196,000│       9,800│
 │    │份有限公司│      │    │            │            │
 ├──┼─────┼───┼──┼──────┼──────┤
 │5.  │蓋奇國際科│廖家玲│2   │   1,000,000│     500,000│
 │    │技有限公司│      │    │            │            │
 ├──┼─────┼───┼──┼──────┼──────┤
 │6.  │金華鼎實業│江諭玠│1   │     498,000│      24,900│
 │    │股份有限公│      │    │            │            │
 │    │司        │      │    │            │            │
 ├──┼─────┼───┼──┼──────┼──────┤
 │7.  │溫興企業有│許詠鏞│10  │   7,500,000│     375,000│
 │    │限公司    │      │    │            │            │
 ├──┼─────┼───┼──┼──────┼──────┤
 │8.  │永豐泰國際│杜青旭│1   │     350,380│      17,519│
 │    │開發有限公│      │    │            │            │
 │    │司        │      │    │            │            │
 ├──┼─────┼───┼──┼──────┼──────┤
 │9.  │吉安得斯科│傅國忠│5   │   3,000,000│     150,000│
 │    │技有限公司│      │    │            │            │
 ├──┼─────┼───┼──┼──────┼──────┤
 │10. │赫茲科技有│何麗娟│4   │   2,800,000│     140,000│
 │    │限公司    │      │    │            │            │
 ├──┼─────┼───┼──┼──────┼──────┤
 │11. │雅士德科技│盧中肯│2   │   1,500,000│     750,000│
 │    │有限公司  │      │    │            │            │
 ├──┼─────┼───┼──┼──────┼──────┤
 │12. │大坊科技有│杜瑞榮│2   │     400,000│      20,000│
 │    │限公司    │      │    │            │            │
 ├──┼─────┼───┼──┼──────┼──────┤
 │13. │財經網股份│潘健民│8   │   5,139,000│     256,950│
 │    │有限公司  │      │    │            │            │
 ├──┼─────┼───┼──┼──────┼──────┤
 │14. │逸盈科技股│林正吉│1   │   1,428,571│      71,429│
 │    │份有限公司│      │    │            │            │
 ├──┼─────┼───┼──┼──────┼──────┤
 │15. │巨祥資訊有│陳慧卿│2   │   1,812,000│      90,600│
 │    │限公司    │      │    │            │            │
 ├──┼─────┼───┼──┼──────┼──────┤
 │15.1│巨祥資訊有│陳慧卿│2   │     850,000│      42,500│
 │    │限公司    │      │    │            │            │
 ├──┼─────┼───┼──┼──────┼──────┤
 │16. │宜晏企業股│陳慶鎰│6   │   2,064,910│     103,246│
 │    │份有限公司│      │    │            │            │
 ├──┼─────┼───┼──┼──────┼──────┤
 │17. │弘恩文化事│劉承庸│6   │   3,000,000│     150,000│
 │    │業有限公司│      │    │            │            │
 ├──┼─────┴───┴──┼──────┼──────┤
 │    │總計                    │  34,242,461│   1,712,124│
 └──┴────────────┴──────┴──────┘
 (12)耀星昇企業有限公司（負責人林宗、陳慧卿）開立不實之
     統一發票共19張，合計銷貨金額共計255 萬3,420 元，幫
     助柏仁醫院等7 家公司及營利事業逃漏營業稅共計12萬7,
     672 元
 ┌──┬─────┬───┬──┬──────┬──────┐
 │編號│買受人    │負責人│張數│銷售額（元）│  稅額（元）│
 │    │          │姓名  │    │            │            │
 ├──┼─────┼───┼──┼──────┼──────┤
 │1.  │柏仁醫院  │陳尚仁│4   │   1,000,000│      50,000│
 ├──┼─────┼───┼──┼──────┼──────┤
 │2.  │鈕立科技工│顧正德│1   │      45,000│       2,250│
 │    │業股份有限│      │    │            │            │
 │    │公司      │      │    │            │            │
 ├──┼─────┼───┼──┼──────┼──────┤
 │3.  │振立交通股│林永清│3   │     121,050│       6,053│
 │    │份有限公司│      │    │            │            │
 ├──┼─────┼───┼──┼──────┼──────┤
 │4.  │增誠企業限│林增誠│4   │     822,400│      41,120│
 │    │公司      │      │    │            │            │
 ├──┼─────┼───┼──┼──────┼──────┤
 │5.  │華章興業有│郭釗煌│1   │      14,500│         725│
 │    │限公司    │      │    │            │            │
 ├──┼─────┼───┼──┼──────┼──────┤
 │6.  │頂好電腦排│李幸樺│4   │     200,470│      10,024│
 │    │版有限公司│      │    │            │            │
 ├──┼─────┼───┼──┼──────┼──────┤
 │7.  │清木工程有│陳慶雲│2   │     350,000│      17,500│
 │    │限公司    │      │    │            │            │
 ├──┼─────┴───┴──┼──────┼──────┤
 │    │總計                    │   2,553,420│     127,672│
 └──┴────────────┴──────┴──────┘
 (13)巨祥資訊有限公司（陳慧卿）開立不實之統一發票共859
     張，合計銷貨金額共計9,101 萬9,727 元，幫助隆昌企業
     行等80家公司及營利事業逃漏營業稅共計455 萬1,049 元
 ┌──┬─────┬───┬──┬──────┬──────┐
 │編號│買受人    │負責人│張數│銷售額（元）│  稅額（元）│
 │    │          │姓名  │    │            │            │
 ├──┼─────┼───┼──┼──────┼──────┤
 │1.  │隆昌企業行│林錦隆│2   │62800       │3140        │
 ├──┼─────┼───┼──┼──────┼──────┤
 │2.  │高雄榮民總│鄭國琪│39  │252977      │12954       │
 │    │醫院      │      │    │            │            │
 ├──┼─────┼───┼──┼──────┼──────┤
 │3.  │強固保全股│湯永郎│2   │300000      │15000       │
 │    │份有限公司│      │    │            │            │
 ├──┼─────┼───┼──┼──────┼──────┤
 │4.  │友華生技醫│蔡正弘│1   │19048       │952         │
 │    │藥股份有限│      │    │            │            │
 │    │公司      │      │    │            │            │
 ├──┼─────┼───┼──┼──────┼──────┤
 │5.  │達易科技有│李筱忠│1   │500000      │25000       │
 │    │限公司    │      │    │            │            │
 ├──┼─────┼───┼──┼──────┼──────┤
 │6.  │憶生堂生化│曾花牡│1   │5143        │257         │
 │    │科技股份有│丹    │    │            │            │
 │    │限公司    │      │    │            │            │
 ├──┼─────┼───┼──┼──────┼──────┤
 │7.  │軒威電腦顧│陳鴻居│10  │546000      │27300       │
 │    │問有限公司│      │    │            │            │
 ├──┼─────┼───┼──┼──────┼──────┤
 │8.  │仲翎科技有│林艾玲│3   │950000      │47500       │
 │    │限公司    │      │    │            │            │
 ├──┼─────┼───┼──┼──────┼──────┤
 │9.  │克敏實業有│王文詳│8   │0000000     │101900      │
 │    │限公司    │      │    │            │            │
 ├──┼─────┼───┼──┼──────┼──────┤
 │10. │瑞恩自動化│鄭煥興│2   │0000000     │50356       │
 │    │股份有限公│      │    │            │            │
 │    │司        │      │    │            │            │
 ├──┼─────┼───┼──┼──────┼──────┤
 │11. │富永泰貿易│汪良君│1   │288900      │14445       │
 │    │行        │      │    │            │            │
 ├──┼─────┼───┼──┼──────┼──────┤
 │12. │瑋新企業行│陳彥彰│5   │414540      │20728       │
 ├──┼─────┼───┼──┼──────┼──────┤
 │13. │歐粹實業股│盧惠華│8   │560000      │28000       │
 │    │份有限公司│      │    │            │            │
 ├──┼─────┼───┼──┼──────┼──────┤
 │14. │花劇服裝設│何玉鳳│3   │0000000     │50250       │
 │    │計有限公司│      │    │            │            │
 ├──┼─────┼───┼──┼──────┼──────┤
 │15. │紐立科技工│顧正德│24  │614840      │30744       │
 │    │業股份有限│      │    │            │            │
 │    │公司      │      │    │            │            │
 ├──┼─────┼───┼──┼──────┼──────┤
 │16. │信利環保工│顧正德│8   │209428      │10473       │
 │    │程有限公司│      │    │            │            │
 │    │          │      │    │            │            │
 ├──┼─────┼───┼──┼──────┼──────┤
 │17. │展立工程顧│陳進益│16  │365313      │18267       │
 │    │問股份有限│      │    │            │            │
 │    │公司      │      │    │            │            │
 ├──┼─────┼───┼──┼──────┼──────┤
 │18. │捷力士科技│楊金鳳│1   │212667      │10633       │
 │    │有限公司  │      │    │            │            │
 ├──┼─────┼───┼──┼──────┼──────┤
 │19. │暐昌科技有│黃明忠│5   │732500      │36625       │
 │    │限公司    │      │    │            │            │
 │    │          │      │    │            │            │
 ├──┼─────┼───┼──┼──────┼──────┤
 │20. │振立交通股│林永清│82  │0000000     │209745      │
 │    │份有限公司│      │    │            │            │
 │    │          │      │    │            │            │
 ├──┼─────┼───┼──┼──────┼──────┤
 │21. │鋼輝不銹鋼│孫尚宏│1   │54000       │2700        │
 │    │行        │      │    │            │            │
 ├──┼─────┼───┼──┼──────┼──────┤
 │22. │寶順資訊行│林世哲│1   │263200      │13160       │
 ├──┼─────┼───┼──┼──────┼──────┤
 │23. │人愛醫院  │許主培│1   │300000      │15000       │
 ├──┼─────┼───┼──┼──────┼──────┤
 │24. │宏訊數位科│魏吉銘│3   │400000      │20000       │
 │    │技企業社  │      │    │            │            │
 ├──┼─────┼───┼──┼──────┼──────┤
 │25. │瑋新國際企│馬志榮│3   │188965      │9449        │
 │    │業行      │      │    │            │            │
 ├──┼─────┼───┼──┼──────┼──────┤
 │26. │賈書建築師│賈書恒│5   │200700      │10035       │
 │    │事務所    │      │    │            │            │
 ├──┼─────┼───┼──┼──────┼──────┤
 │27. │漢神實業開│侯西泉│1   │0000000     │82500       │
 │    │發股份有限│      │    │            │            │
 │    │公司      │      │    │            │            │
 ├──┼─────┼───┼──┼──────┼──────┤
 │28. │星翔科技有│姚創閔│2   │100000      │5000        │
 │    │限公司    │      │    │            │            │
 ├──┼─────┼───┼──┼──────┼──────┤
 │29. │機零壹光電│謝雅安│3   │268850      │13443       │
 │    │股份有限公│      │    │            │            │
 │    │司        │      │    │            │            │
 ├──┼─────┼───┼──┼──────┼──────┤
 │30. │一芫科技有│林明潔│8   │975800      │45791       │
 │    │限公司    │      │    │            │            │
 ├──┼─────┼───┼──┼──────┼──────┤
 │31. │尚棋實業有│王宥菁│3   │165000      │8250        │
 │    │限公司    │      │    │            │            │
 ├──┼─────┼───┼──┼──────┼──────┤
 │32. │合健國際股│盧長壽│43  │00000000    │576598      │
 │    │份有限公司│      │    │            │            │
 │    │          │      │    │            │            │
 ├──┼─────┼───┼──┼──────┼──────┤
 │33. │華福水電工│廖光榮│5   │0000000     │60000       │
 ├──┼─────┼───┼──┼──────┼──────┤
 │34. │穎寬自動化│葉媽褔│3   │200000      │10000       │
 │    │空油壓機械│      │    │            │            │
 │    │有限公司  │      │    │            │            │
 ├──┼─────┼───┼──┼──────┼──────┤
 │35. │百柏鐘錶有│陳毓芳│2   │500000      │25000       │
 │    │限公司    │      │    │            │            │
 ├──┼─────┼───┼──┼──────┼──────┤
 │36. │偉江企業有│陳許梅│6   │800000      │40001       │
 │    │限公司    │櫻    │    │            │            │
 ├──┼─────┼───┼──┼──────┼──────┤
 │37. │玥盛科技有│姚慈貞│3   │504450      │25223       │
 │    │限公司    │      │    │            │            │
 ├──┼─────┼───┼──┼──────┼──────┤
 │38. │達緯科技股│馮明憲│1   │252560      │12628       │
 │    │份有限公司│      │    │            │            │
 ├──┼─────┼───┼──┼──────┼──────┤
 │39. │南藝創意工│吳思漢│5   │513714      │25686       │
 │    │程股份有限│      │    │            │            │
 │    │公司      │      │    │            │            │
 ├──┼─────┼───┼──┼──────┼──────┤
 │40. │星鈜國際有│周得福│5   │200000      │10000       │
 │    │限公司    │      │    │            │            │
 ├──┼─────┼───┼──┼──────┼──────┤
 │41. │鈞貿國際有│章維星│1   │204000      │10200       │
 │    │限公司    │      │    │            │            │
 ├──┼─────┼───┼──┼──────┼──────┤
 │42. │元昇數位有│吳金英│3   │399590      │19980       │
 │    │限公司    │      │    │            │            │
 ├──┼─────┼───┼──┼──────┼──────┤
 │43. │旭奇實業股│王金宏│7   │259600      │12980       │
 │    │份有限公司│      │    │            │            │
 ├──┼─────┼───┼──┼──────┼──────┤
 │44. │滿隆機械工│歐竇耀│1   │28571       │1429        │
 │    │程有限公司│      │    │            │            │
 ├──┼─────┼───┼──┼──────┼──────┤
 │45. │德昌文具行│蔡李麗│168 │0000000     │ 195056     │
 │    │          │花    │    │            │            │
 │    │          │      │    │            │            │
 ├──┼─────┼───┼──┼──────┼──────┤
 │46. │旭成資訊有│蔡金龍│8   │0000000     │125001      │
 │    │限公司    │      │    │            │            │
 ├──┼─────┼───┼──┼──────┼──────┤
 │47. │泓基水電工│郭來褔│5   │0000000     │60000       │
 │    │程有限公司│      │    │            │            │
 ├──┼─────┼───┼──┼──────┼──────┤
 │48. │豐安電腦有│李美惠│1   │242500      │12125       │
 │    │限公司    │      │    │            │            │
 ├──┼─────┼───┼──┼──────┼──────┤
 │49. │神觀廣告企│簡吟晴│3   │150000      │7501        │
 │    │業社      │      │    │            │            │
 ├──┼─────┼───┼──┼──────┼──────┤
 │50. │環生企業社│盧錫璋│1   │51500       │2575        │
 ├──┼─────┼───┼──┼──────┼──────┤
 │51. │光威科技企│蘇莊堡│2   │100000      │5000        │
 │    │業社      │      │    │            │            │
 ├──┼─────┼───┼──┼──────┼──────┤
 │52. │育新資訊企│賴彩玫│15  │0000000     │67878       │
 │    │業行      │      │    │            │            │
 ├──┼─────┼───┼──┼──────┼──────┤
 │32.1│合健國際股│盧長壽│72  │00000000    │0000000     │
 │    │份有限公司│      │    │            │            │
 ├──┼─────┼───┼──┼──────┼──────┤
 │53. │智威數碼股│周崇勳│8   │0000000     │120000      │
 │    │份有限公司│      │    │            │            │
 ├──┼─────┼───┼──┼──────┼──────┤
 │54. │鶴立水產有│余郁蘭│8   │70610       │3531        │
 │    │限公司    │      │    │            │            │
 ├──┼─────┼───┼──┼──────┼──────┤
 │55. │翊鋼有限公│曾翊愷│2   │501000      │25051       │
 │    │司        │      │    │            │            │
 ├──┼─────┼───┼──┼──────┼──────┤
 │56. │勁流科技股│戴雅玲│2   │220100      │11005       │
 │    │份有限公司│      │    │            │            │
 ├──┼─────┼───┼──┼──────┼──────┤
 │57. │挺燿實業有│廖富喜│40  │0000000     │469370      │
 │    │限公司    │      │    │            │            │
 │    │          │      │    │            │            │
 ├──┼─────┼───┼──┼──────┼──────┤
 │58. │新合環境科│郭芳軒│1   │300000      │15000       │
 │    │技有限公司│      │    │            │            │
 │    │          │      │    │            │            │
 ├──┼─────┼───┼──┼──────┼──────┤
 │59. │百松國際有│邱孟儀│2   │500000      │25000       │
 │    │限公司    │      │    │            │            │
 ├──┼─────┼───┼──┼──────┼──────┤
 │60. │歐禾國際企│黃愛雲│6   │0000000     │60450       │
 │    │業有限公司│      │    │            │            │
 ├──┼─────┼───┼──┼──────┼──────┤
 │61. │台灣巴迪科│陳信嘩│2   │400000      │20000       │
 │    │技有限公司│      │    │            │            │
 ├──┼─────┼───┼──┼──────┼──────┤
 │62. │保成資訊有│梁復興│20  │0000000     │70922       │
 │    │限公司    │      │    │            │            │
 ├──┼─────┼───┼──┼──────┼──────┤
 │63. │文興資訊股│劉威佐│2   │361000      │18050       │
 │    │份有限公司│      │    │            │            │
 ├──┼─────┼───┼──┼──────┼──────┤
 │64. │湛海科技企│童稚泰│1   │42500       │2125        │
 │    │業社      │      │    │            │            │
 ├──┼─────┼───┼──┼──────┼──────┤
 │65. │哈斯麥創意│黃一峰│2   │180000      │9001        │
 │    │設計室    │      │    │            │            │
 ├──┼─────┼───┼──┼──────┼──────┤
 │45.1│德昌文具行│蔡李麗│23  │789633      │39484       │
 │    │          │花    │    │            │            │
 ├──┼─────┼───┼──┼──────┼──────┤
 │67. │億家資訊有│羅志強│12  │523000      │26150       │
 │    │限公司    │      │    │            │            │
 ├──┼─────┼───┼──┼──────┼──────┤
 │68. │煜丞企業有│黃小倫│6   │843500      │42175       │
 │    │限公司    │      │    │            │            │
 ├──┼─────┼───┼──┼──────┼──────┤
 │69. │生純企業現│張純  │4   │441000      │22020       │
 │    │公司      │      │    │            │            │
 ├──┼─────┼───┼──┼──────┼──────┤
 │70. │愛迪實業有│蔡清必│1   │51000       │2550        │
 │    │限公司    │      │    │            │            │
 ├──┼─────┼───┼──┼──────┼──────┤
 │71. │頂好電腦排│李幸樺│43  │716409      │35033       │
 │    │版有限公司│      │    │            │            │
 ├──┼─────┼───┼──┼──────┼──────┤
 │72. │榮祥彩色沖│沈榮士│5   │69340       │3468        │
 │    │印有限公司│      │    │            │            │
 ├──┼─────┼───┼──┼──────┼──────┤
 │73. │大年自動化│林勝杭│8   │0000000     │100602      │
 │    │機械股份有│      │    │            │            │
 │    │限公司    │      │    │            │            │
 ├──┼─────┼───┼──┼──────┼──────┤
 │74. │漢人實業有│徐金泉│1   │40000       │2000        │
 │    │限公司    │      │    │            │            │
 ├──┼─────┼───┼──┼──────┼──────┤
 │75. │長青寶生物│蔡清祥│1   │52400       │2620        │
 │    │科技股份有│      │    │            │            │
 │    │限公司    │      │    │            │            │
 ├──┼─────┼───┼──┼──────┼──────┤
 │76. │鉅秀有限公│李秀超│14  │952381      │47619       │
 │    │司        │      │    │            │            │
 ├──┼─────┼───┼──┼──────┼──────┤
 │77. │旗山鋼鐵有│呂福元│9   │495000      │24750       │
 │    │限公司    │      │    │            │            │
 ├──┼─────┼───┼──┼──────┼──────┤
 │78. │億傑科技企│洪良妮│4   │150000      │7500        │
 │    │業有限公司│      │    │            │            │
 ├──┼─────┼───┼──┼──────┼──────┤
 │79. │信屹企業有│林榮城│2   │10000       │5000        │
 │    │限公司    │      │    │            │            │
 ├──┼─────┼───┼──┼──────┼──────┤
 │80. │吉登通信科│劉清吉│14  │408170      │20409       │
 │    │技有限公司│      │    │            │            │
 ├──┼─────┴───┴──┼──────┼──────┤
 │    │總計                    │00000000    │0000000     │
 └──┴────────────┴──────┴──────┘
 (14)永大工程有限公司（負責人匡信國、許靜芳）開立不實之
     統一發票共13張，合計銷貨金額共計1664萬4012元，幫助
     吉瑞興國際股份有限公司等3 家公司及營利事業逃漏營業
     稅共計83萬2201元
 ┌──┬─────┬───┬──┬──────┬──────┐
 │編號│買  受  人│負責人│張數│銷售額（元）│  稅額（元）│
 │    │          │姓名  │    │            │            │
 ├──┼─────┼───┼──┼──────┼──────┤
 │1.  │吉瑞興國際│陳銘吉│7   │0000000     │300102      │
 │    │股份有限公│      │    │            │            │
 │    │司        │      │    │            │            │
 ├──┼─────┼───┼──┼──────┼──────┤
 │2.  │泫揚有限公│歐錦城│5   │00000000    │503099      │
 │    │司        │      │    │            │            │
 ├──┼─────┼───┼──┼──────┼──────┤
 │3.  │聯欣企業社│吳育群│1   │580000      │29000       │
 ├──┼─────┴───┴──┼──────┼──────┤
 │    │總計                    │00000000    │832201      │
 └──┴────────────┴──────┴──────┘
 (15)德順昌企業有限公司（負責人陳永勝、許昇昌）開立不實
     之統一發票共91張，合計銷貨金額共計2330萬7931元，幫
     助紐立科技工業股份有限公司等11家公司及營利事業逃漏
     營業稅共計116 萬5373元
 ┌──┬─────┬───┬──┬──────┬──────┐
 │編號│買受人    │負責人│張數│銷售額（元）│  稅額（元）│
 │    │          │姓名  │    │            │            │
 ├──┼─────┼───┼──┼──────┼──────┤
 │1.  │紐立科技工│顧正德│3   │168140      │8407        │
 │    │業股份有限│      │    │            │            │
 │    │公司      │      │    │            │            │
 ├──┼─────┼───┼──┼──────┼──────┤
 │2.  │信利環保工│顧正德│1   │1750        │88          │
 │    │程有限公司│      │    │            │            │
 ├──┼─────┼───┼──┼──────┼──────┤
 │3.  │展立工程顧│陳進益│15  │842711      │42137       │
 │    │問股份有限│      │    │            │            │
 │    │公司      │      │    │            │            │
 ├──┼─────┼───┼──┼──────┼──────┤
 │4.  │力門實業有│葉銘義│4   │0000000     │254000      │
 │    │限公司    │      │    │            │            │
 ├──┼─────┼───┼──┼──────┼──────┤
 │5.  │振立交通股│林永清│31  │0000000     │101710      │
 │    │份有限公司│      │    │            │            │
 ├──┼─────┼───┼──┼──────┼──────┤
 │6.  │泫揚有限公│歐錦城│6   │0000000     │473206      │
 │    │司        │      │    │            │            │
 ├──┼─────┼───┼──┼──────┼──────┤
 │7.  │鼎燁證券投│陳建仲│3   │0000000     │64000       │
 │    │資顧問股份│      │    │            │            │
 │    │有限公司  │      │    │            │            │
 ├──┼─────┼───┼──┼──────┼──────┤
 │8.  │德昌文具行│蔡李麗│6   │203000      │10150       │
 │    │          │花    │    │            │            │
 ├──┼─────┼───┼──┼──────┼──────┤
 │9.  │京驊室內裝│張語緗│1   │0000000     │178000      │
 │    │修設計工程│      │    │            │            │
 │    │股份有限公│      │    │            │            │
 │    │司        │      │    │            │            │
 ├──┼─────┼───┼──┼──────┼──────┤
 │10. │頂好電腦排│李幸樺│20  │645000      │32250       │
 │    │          │      │    │            │            │
 ├──┼─────┼───┼──┼──────┼──────┤
 │11. │環生企業社│盧錫璋│1   │28500       │1425        │
 ├──┼─────┴───┴──┼──────┼──────┤
 │    │總計                    │00000000    │0000000     │
 └──┴────────────┴──────┴──────┘
 (16)巧奇富數位科技有限公司（負責人許昇昌、許陳碧敦）開
     立不實之統一發票共31張，合計銷貨金額共計2170萬562
     元，幫助先進出版社等4 家公司及營利事業逃漏營業稅共
     計108 萬5029元
 ┌──┬─────┬───┬──┬──────┬──────┐
 │編號│買  受  人│負責人│張數│銷售額（元）│  稅額（元）│
 │    │          │姓名  │    │            │            │
 ├──┼─────┼───┼──┼──────┼──────┤
 │1.  │先進出版社│張歙如│6   │0000000     │210000      │
 ├──┼─────┼───┼──┼──────┼──────┤
 │2.  │千湖資訊有│賴來福│3   │0000000     │85000       │
 │    │限公司    │      │    │            │            │
 ├──┼─────┼───┼──┼──────┼──────┤
 │3.  │財經網股份│潘健民│5   │0000000     │84100       │
 │    │有限公司  │      │    │            │            │
 ├──┼─────┼───┼──┼──────┼──────┤
 │4.  │上野國際開│黃柏龍│17  │00000000    │705929      │
 │    │發有限公司│      │    │            │            │
 ├──┼─────┴───┴──┼──────┼──────┤
 │    │總計                    │00000000    │0000000     │
 └──┴────────────┴──────┴──────┘
 (17)強富工程有限公司（負責人呂光民）開立不實之統一發票
     共34張，合計銷貨金額共計3236萬3151元，幫助鴻華水電
     工程有限公司等11家公司及營利事業逃漏營業稅共計161
     萬8158元
 ┌──┬─────┬───┬──┬──────┬──────┐
 │編號│買受人    │負責人│張數│銷售額（元）│  稅額（元）│
 │    │          │姓名  │    │            │            │
 ├──┼─────┼───┼──┼──────┼──────┤
 │1.  │鴻華水電工│林嵩嶽│8   │0000000     │466333      │
 │    │程有限公司│      │    │            │            │
 ├──┼─────┼───┼──┼──────┼──────┤
 │2.  │神寶工程有│李五富│8   │0000000     │328000      │
 │    │限公司    │      │    │            │            │
 ├──┼─────┼───┼──┼──────┼──────┤
 │3.  │白琳企業行│李丁琳│3   │2000000     │100000      │
 ├──┼─────┼───┼──┼──────┼──────┤
 │4.  │宗泰科技工│李舜得│2   │103000      │5150        │
 │    │程股份有限│      │    │            │            │
 │    │公司      │      │    │            │            │
 ├──┼─────┼───┼──┼──────┼──────┤
 │5.  │前廣機械工│柳源成│4   │0000000     │97540       │
 │    │程有限公司│      │    │            │            │
 ├──┼─────┼───┼──┼──────┼──────┤
 │6.  │維弘企業有│徐阿文│1   │213695      │10685       │
 │    │限公司    │      │    │            │            │
 ├──┼─────┼───┼──┼──────┼──────┤
 │7.  │建興企業社│陳燈玲│1   │300000      │15000       │
 ├──┼─────┼───┼──┼──────┼──────┤
 │8.  │敦厚堂工程│林惠慈│2   │4000000     │200000      │
 │    │有限公司  │      │    │            │            │
 ├──┼─────┼───┼──┼──────┼──────┤
 │9.  │泉城建設開│李合長│2   │0000000     │260500      │
 │    │發有限公司│      │    │            │            │
 ├──┼─────┼───┼──┼──────┼──────┤
 │10. │明正營造有│楊明正│1   │300000      │15000       │
 │    │限公司    │      │    │            │            │
 ├──┼─────┼───┼──┼──────┼──────┤
 │11. │禾昌營造有│潘元吉│2   │0000000     │119950      │
 │    │限公司    │      │    │            │            │
 ├──┼─────┴───┴──┼──────┼──────┤
 │    │總計                    │00000000    │0000000     │
 └──┴────────────┴──────┴──────┘
 (18)盛日鼎企業有限公司（負責人潘崑城）開立不實之統一發
     票共14張，合計銷貨金額共計772 萬1335元，幫助利鴻通
     開發工程有限公司等5 家公司及營利事業逃漏營業稅共計
     38萬6067元
 ┌──┬─────┬───┬──┬──────┬──────┐
 │編號│買  受  人│負責人│張數│銷售額（元）│  稅額（元）│
 │    │          │姓名  │    │            │            │
 ├──┼─────┼───┼──┼──────┼──────┤
 │1.  │利鴻通開發│吳懿城│1   │236880      │11844       │
 │    │工程有限公│      │    │            │            │
 │    │司        │      │    │            │            │
 ├──┼─────┼───┼──┼──────┼──────┤
 │2.  │邦泰生技股│戴政裕│2   │0000000     │50263       │
 │    │份有限公司│      │    │            │            │
 ├──┼─────┼───┼──┼──────┼──────┤
 │3.  │驛騰有限公│李忠傭│1   │480000      │24000       │
 │    │司        │      │    │            │            │
 ├──┼─────┼───┼──┼──────┼──────┤
 │4.  │昌伯科技有│白恒源│9   │0000000     │294110      │
 │    │限公司    │      │    │            │            │
 ├──┼─────┼───┼──┼──────┼──────┤
 │5.  │菘蕊實業有│徐榮生│1   │117000      │5850        │
 │    │限公司    │      │    │            │            │
 ├──┼─────┴───┴──┼──────┼──────┤
 │    │總計                    │0000000     │386067      │
 └──┴────────────┴──────┴──────┘
 (19)寶富工程有限公司（負責人潘崑城）開立不實之統一發票
     共3 張，合計銷貨金額共計269 萬9648元，幫助聯吉營造
     有限公司等2 家公司及營利事業逃漏營業稅共計13萬4982
     元
 ┌──┬─────┬───┬──┬──────┬──────┐
 │編號│買  受  人│負責人│張數│銷售額（元）│  稅額（元）│
 │    │          │姓名  │    │            │            │
 ├──┼─────┼───┼──┼──────┼──────┤
 │1.  │聯吉營造有│吳佳隆│1   │219048      │10952       │
 │    │限公司    │      │    │            │            │
 ├──┼─────┼───┼──┼──────┼──────┤
 │2.  │上榮企業社│蔡讀榮│2   │0000000     │124030      │
 ├──┼─────┴───┴──┼──────┼──────┤
 │    │總計                    │0000000     │134982      │
 └──┴────────────┴──────┴──────┘
 (20)元敦實業有限公司（負責人柳金堂）開立不實之統一發票
     共8 張，合計銷貨金額共計314 萬235 元，幫助華興材料
     應用股份有限公司等7 家公司及營利事業逃漏營業稅共計
     15萬7011元
 ┌──┬─────┬───┬──┬──────┬──────┐
 │編號│買  受  人│負責人│張數│銷售額（元）│  稅額（元）│
 │    │          │姓名  │    │            │            │
 ├──┼─────┼───┼──┼──────┼──────┤
 │1.  │華興材料應│林瑞章│1   │49110       │2455        │
 │    │用股份有限│      │    │            │            │
 │    │公司      │      │    │            │            │
 ├──┼─────┼───┼──┼──────┼──────┤
 │2.  │楊啟男建築│楊啟男│1   │952         │48          │
 │    │師事務所  │      │    │            │            │
 ├──┼─────┼───┼──┼──────┼──────┤
 │3.  │鴻貿股份有│黃昭穎│1   │676700      │33835       │
 │    │限公司    │      │    │            │            │
 ├──┼─────┼───┼──┼──────┼──────┤
 │4.  │菘蕊實業有│徐榮生│1   │843525      │42176       │
 │    │限公司    │      │    │            │            │
 ├──┼─────┼───┼──┼──────┼──────┤
 │5.  │楠盛股份有│李後藤│2   │0000000     │74750       │
 │    │限公司    │      │    │            │            │
 ├──┼─────┼───┼──┼──────┼──────┤
 │6.  │資允企業有│楊加朗│1   │74274       │3714        │
 │    │限公司    │      │    │            │            │
 ├──┼─────┼───┼──┼──────┼──────┤
 │7.  │羅威廉股份│劉玉梅│1   │666         │33          │
 │    │有限公司  │      │    │            │            │
 ├──┼─────┴───┴──┼──────┼──────┤
 │    │總  計                  │0000000     │157011      │
 └──┴────────────┴──────┴──────┘
 (21)汶民企業有限公司（負責人許龍雲）開立不實之統一發票
     共1 張，合計銷貨金額共計12萬9000元，幫助美聲實業有
     限公司逃漏營業稅共計6450元。
 (22)騰驛有限公司（負責人李忠傭、王宴雪）開立不實之統一
     發票共148 張，合計銷貨金額共計2830萬7475元，幫助正
     瑞螺絲企業社等49家公司逃漏營業稅共計141 萬5376元。
 (23)高弘纖維有限公司（負責人劉清山）開立不實之統一發票
     共12張，合計銷貨金額共計1234萬1566元，幫助坤威實業
     有限公司等5 家公司逃漏營業稅共計61萬7039元。
 (24)金得利企業有限公司（負責人歐騏碧、林信學、潘永珠）
     開立不實之統一發票共40張，合計銷貨金額共計1971萬
     5079 元 ，幫助僑殷興有限公司等21家公司逃漏營業稅共
     計98萬4296元。
 (25)泉耀有限公司（負責人陳柏佑）開立不實之統一發票共7
     張，合計銷貨金額共計1217萬1500元，幫助沅酒國際有限
     公司逃漏營業稅共計60萬8575元。
 (26)財陞實業有限公司（負責人邱忠賢、曾基原）開立不實之
     統一發票共206 張，合計銷貨金額共計1 億4594萬2666元
     ，幫助中租迪和股份有限公司等12家公司逃漏營業稅共計
     729 萬7138元。
 (27)忻陞有限公司（負責人鄧玉秀）開立不實之統一發票共22
     張，合計銷貨金額共計2572萬4537元，幫助順翌企業有限
     公司等9 家公司逃漏營業稅共計128 萬6227元。
 (28)鴻海五金螺絲有限公司（負責人林富美）開立不實之統一
     發票共78張，合計銷貨金額共計4829萬1784元，幫助碧綠
     大飯店等23家公司逃漏營業稅共計241 萬4590元。
 (29)興昌發工程有限公司（負責人王建鈞）開立不實之統一發
     票共78張，合計銷貨金額共計9406萬4542元，幫助台拓營
     造股份有限公司等62家公司逃漏營業稅共計470 萬3227元
     。
 (30)文宏工程實業有限公司（負責人陳明宏）開立不實之統一
     發票共4 張，合計銷貨金額共計60萬元，幫助吉維納環保
     科技股份有限公司公司逃漏營業稅共計3 萬元。
 (31)京大國際有限公司（負責人盧明柱、許靖怡）開立不實之
     統一發票共13張，合計銷貨金額共計434 萬8928元，幫助
     妝麗池企業有限公司等2 家公司逃漏營業稅共計21萬7447
     元。
 (32)鴻璋科技有限公司（負責人王啟華）開立不實之統一發票
     共13張，合計銷貨金額共計3073萬589 元，幫助中特資源
     科技股份有限公司等11家公司逃漏營業稅共計153 萬6529
     元。
 (33)燕川營造有限公司（負責人廖忠進）開立不實之統一發票
     共13張，合計銷貨金額共計2 億7891萬9817元，幫助群瑛
     營造有限公司等43家公司逃漏營業稅共計139 萬4990元。
附表一(二)
 (1)民真實業有限公司（負責人簡真子）開立不實之統一發票共
    86張，金額共2 億7,580 萬2,366 元，予興德福有限公司等
    86家公司
 ┌──┬─────┬───┬──┬──────┬──────┐
 │編號│買受人    │負責人│張數│銷售額（元）│  稅額（元）│
 │    │          │姓名  │    │            │            │
 ├──┼─────┼───┼──┼──────┼──────┤
 │1.  │興德福有限│楊豐榮│7   │  37,128,087│   1,856,405│
 │    │公司      │      │    │            │            │
 ├──┼─────┼───┼──┼──────┼──────┤
 │2.  │劍奴實業有│周秀枝│4   │   1,836,000│      91,800│
 │    │限公司    │      │    │            │            │
 ├──┼─────┼───┼──┼──────┼──────┤
 │3.  │鴻璋科技有│王啟華│1   │   5,753,600│     287,680│
 │    │限公司    │      │    │            │            │
 ├──┼─────┼───┼──┼──────┼──────┤
 │4.  │十方緣不銹│李玉川│3   │   1,342,432│      67,122│
 │    │鋼金屬有限│      │    │            │            │
 │    │公司      │      │    │            │            │
 ├──┼─────┼───┼──┼──────┼──────┤
 │5.  │高昇開發建│黃淑芬│6   │  12,798,880│     639,944│
 │    │設股份有限│      │    │            │            │
 │    │公司      │      │    │            │            │
 ├──┼─────┼───┼──┼──────┼──────┤
 │5.1 │高昇開發建│黃淑芬│9   │  67,241,028│   3,362,052│
 │    │設股份有限│      │    │            │            │
 │    │公司      │      │    │            │            │
 ├──┼─────┼───┼──┼──────┼──────┤
 │6.  │南緯興業有│劉國政│32  │  64,135,990│   3,206,801│
 │    │限公司    │      │    │            │            │
 ├──┼─────┼───┼──┼──────┼──────┤
 │7.  │豐合福企業│葉清福│10  │  79,254,849│   3,962,743│
 │    │有限公司  │      │    │            │            │
 ├──┼─────┼───┼──┼──────┼──────┤
 │8.  │沂陞有限公│鄧玉秀│7   │   1,507,500│      75,375│
 │    │司        │      │    │            │            │
 ├──┼─────┼───┼──┼──────┼──────┤
 │9.  │興昌發工程│王建鈞│7   │   4,804,000│     240,200│
 │    │有限公司  │      │    │            │            │
 ├──┼─────┴───┴──┼──────┼──────┤
 │    │  總計                  │ 275,802,366│  13,790,122│
 └──┴────────────┴──────┴──────┘
  (2)豐合福企業有限公司（負責人郭東原、葉清福）開立不實
     之統一發票共46張，金額共1 億206 萬5,237 元，予吉安
     康企業社等8 家公司及營利事業
 ┌──┬─────┬───┬──┬──────┬──────┐
 │編號│買受人    │負責人│張數│銷售額（元）│  稅額（元）│
 │    │          │姓名  │    │            │            │
 ├──┼─────┼───┼──┼──────┼──────┤
 │1.  │吉安康企業│王武祥│7   │   4,972,276│     248,614│
 │    │社        │      │    │            │            │
 ├──┼─────┼───┼──┼──────┼──────┤
 │2.  │鴻璋科技有│王啟華│5   │   7,818,680│     390,934│
 │    │限公司    │      │    │            │            │
 ├──┼─────┼───┼──┼──────┼──────┤
 │3.  │豐得昌工程│郭東原│15  │  16,266,936│     813,347│
 │    │有限公司  │      │    │            │            │
 ├──┼─────┼───┼──┼──────┼──────┤
 │4.  │南緯興業有│劉國政│2   │   6,479,000│     323,950│
 │    │限公司    │      │    │            │            │
 ├──┼─────┼───┼──┼──────┼──────┤
 │4.1 │南緯興業有│劉國政│3   │  12,755,128│     637,756│
 │    │限公司    │      │    │            │            │
 ├──┼─────┼───┼──┼──────┼──────┤
 │5.  │鈺盈實業有│劉欽鈺│4   │   5,427,000│     271,350│
 │    │限公司    │      │    │            │            │
 ├──┼─────┼───┼──┼──────┼──────┤
 │6.  │鼎鈦豐工程│楊豐榮│1   │  14,631,260│     731,563│
 │    │有限公司  │      │    │            │            │
 ├──┼─────┼───┼──┼──────┼──────┤
 │7.  │沂陞有限公│鄧玉秀│5   │  30,960,140│   1,548,007│
 │    │司        │      │    │            │            │
 ├──┼─────┼───┼──┼──────┼──────┤
 │8.  │高逢實業有│吳國銘│4   │   2,754,817│     137,741│
 │    │限公司    │      │    │            │            │
 ├──┼─────┴───┴──┼──────┼──────┤
 │    │  總計                  │ 102,065,237│   5,103,262│
 └──┴────────────┴──────┴──────┘
 (3) 興隆合工程有限公司（負責人郭東原）開立不實之統一發
     票共65張，金額共4,245萬7,758元，予尚承營造有限公司
     等8 家公司
 ┌──┬─────┬───┬──┬──────┬──────┐
 │編號│買受人    │負責人│張數│銷售額（元）│  稅額（元）│
 │    │          │姓名  │    │            │            │
 ├──┼─────┼───┼──┼──────┼──────┤
 │1.  │尚承營造有│陳乾德│4   │   1,064,762│      53,238│
 │    │限公司    │      │    │            │            │
 ├──┼─────┼───┼──┼──────┼──────┤
 │2.  │燕川營造有│廖忠進│4   │   6,760,427│     338,022│
 │    │限公司    │      │    │            │            │
 ├──┼─────┼───┼──┼──────┼──────┤
 │2.1 │燕川營造有│廖忠進│13  │  10,462,468│     523,123│
 │    │限公司    │      │    │            │            │
 ├──┼─────┼───┼──┼──────┼──────┤
 │3.  │鴻寶順工程│林清珍│7   │   2,275,600│     113,780│
 │    │有限公司  │      │    │            │            │
 ├──┼─────┼───┼──┼──────┼──────┤
 │3.1 │鴻寶順工程│林清珍│5   │   3,532,100│     176,605│
 │    │有限公司  │      │    │            │            │
 ├──┼─────┼───┼──┼──────┼──────┤
 │3.2 │鴻寶順工程│林清珍│10  │   6,140,000│     307,000│
 │    │有限公司  │      │    │            │            │
 ├──┼─────┼───┼──┼──────┼──────┤
 │4.  │易昌旺工程│陳瑞騰│3   │     746,600│      37,330│
 │    │有限公司  │      │    │            │            │
 ├──┼─────┼───┼──┼──────┼──────┤
 │4.1 │易昌旺工程│陳瑞騰│10  │   3,986,642│     199,333│
 │    │有限公司  │      │    │            │            │
 ├──┼─────┼───┼──┼──────┼──────┤
 │5.  │振泓實業有│李樹遠│1   │     960,000│      48,000│
 │    │限公司    │      │    │            │            │
 ├──┼─────┼───┼──┼──────┼──────┤
 │6.  │毅豐工程有│施志堅│1   │     675,000│      33,750│
 │    │限公司    │      │    │            │            │
 ├──┼─────┼───┼──┼──────┼──────┤
 │7.  │經引企業有│陳致成│1   │     501,500│      25,075│
 │    │限公司    │      │    │            │            │
 ├──┼─────┼───┼──┼──────┼──────┤
 │8.  │又山營造有│段銘濠│6   │   5,352,659│     267,634│
 │    │限公司    │      │    │            │            │
 ├──┼─────┴───┴──┼──────┼──────┤
 │    │  總計                  │  42,457,758│   2,122,890│
 └──┴────────────┴──────┴──────┘
 (4) 豐德昌工程有限公司（負責人賴慧齡、郭東原）開立不實
     之統一發票共36張，金額共3,582萬164元，予高鴻機械工
     程行等8 家公司
 ┌──┬─────┬───┬──┬──────┬──────┐
 │編號│買受人    │負責人│張數│銷售額（元）│  稅額（元）│
 │    │          │姓名  │    │            │            │
 ├──┼─────┼───┼──┼──────┼──────┤
 │1.  │高鴻機械工│莊樹旺│1   │     450,570│      22,529│
 │    │程行      │      │    │            │            │
 ├──┼─────┼───┼──┼──────┼──────┤
 │2.  │燕川營造有│廖忠進│2   │   6,295,333│     314,767│
 │    │限公司    │      │    │            │            │
 ├──┼─────┼───┼──┼──────┼──────┤
 │2.1 │燕川營造有│廖忠進│9   │   9,227,683│     461,385│
 │    │限公司    │      │    │            │            │
 ├──┼─────┼───┼──┼──────┼──────┤
 │3.  │鴻寶順工程│林清珍│6   │   1,875,720│      93,786│
 │    │有限公司  │      │    │            │            │
 ├──┼─────┼───┼──┼──────┼──────┤
 │4.  │易昌旺工程│陳瑞騰│3   │     663,400│      33,170│
 │    │有限公司  │      │    │            │            │
 ├──┼─────┼───┼──┼──────┼──────┤
 │5.  │鈺盈實業有│劉欽鈺│6   │   7,423,458│     371,173│
 │    │限公司公司│      │    │            │            │
 ├──┼─────┼───┼──┼──────┼──────┤
 │6.  │鼎鈦豐工程│楊豐榮│1   │     120,000│       6,000│
 │    │有限公司  │      │    │            │            │
 ├──┼─────┼───┼──┼──────┼──────┤
 │7.  │明鑫螺絲五│王明川│5   │   7,760,000│     388,000│
 │    │金有限公司│      │    │            │            │
 ├──┼─────┼───┼──┼──────┼──────┤
 │8.  │經引企業有│陳致成│3   │   2,004,000│     100,200│
 │    │限公司    │      │    │            │            │
 ├──┼─────┴───┴──┼──────┼──────┤
 │    │  總計                  │  35,820,164│   1,791,010│
 └──┴────────────┴──────┴──────┘
 (5) 深撞工程有限公司（負責人葉清福）開立不實之統一發票
     共48張，金額共7,063萬8,556元，予豪誠工程有限公司等
     7 家公司
 ┌──┬─────┬───┬──┬──────┬──────┐
 │編號│買受人    │負責人│張數│銷售額（元）│  稅額（元）│
 │    │          │姓名  │    │            │            │
 ├──┼─────┼───┼──┼──────┼──────┤
 │1.  │豪誠工程有│林勝利│6   │  15,428,700│     771,435│
 │    │限公司    │      │    │            │            │
 ├──┼─────┼───┼──┼──────┼──────┤
 │2.  │盛興達有限│賴文誥│5   │   8,453,954│     422,697│
 │    │公司      │      │    │            │            │
 ├──┼─────┼───┼──┼──────┼──────┤
 │3.  │永正鋼鐵有│孫翠鳳│3   │   3,404,968│     170,249│
 │    │限公司    │      │    │            │            │
 ├──┼─────┼───┼──┼──────┼──────┤
 │4.  │濟麟企業有│張正平│9   │  14,076,243│     703,813│
 │    │限公司    │      │    │            │            │
 ├──┼─────┼───┼──┼──────┼──────┤
 │5.  │煌佳興業有│陳建辰│8   │  10,924,120│     546,207│
 │    │限公司    │      │    │            │            │
 ├──┼─────┼───┼──┼──────┼──────┤
 │5.1 │煌佳興業有│陳建辰│5   │  10,561,900│     528,095│
 │    │限公司    │      │    │            │            │
 ├──┼─────┼───┼──┼──────┼──────┤
 │6.  │龍馬國際企│高杰榮│4   │   3,360,972│     168,050│
 │    │業有限公司│      │    │            │            │
 ├──┼─────┼───┼──┼──────┼──────┤
 │7.  │世宇機械企│賴銀鑑│8   │   4,427,699│     221,385│
 │    │業有限公司│      │    │            │            │
 ├──┼─────┴───┴──┼──────┼──────┤
 │    │  總計                  │  70,638,556│   3,531,931│
 └──┴────────────┴──────┴──────┘
 (6) 南緯興業有限公司（負責人劉國政）開立不實之統一發票
     共62張，金額共1 億680萬3,993元，予尚承營造有限公司
     等12家公司
 ┌──┬─────┬───┬──┬──────┬──────┐
 │編號│買受人    │負責人│張數│銷售額（元）│  稅額（元）│
 │    │          │姓名  │    │            │            │
 ├──┼─────┼───┼──┼──────┼──────┤
 │1.  │尚承營造有│陳乾得│4   │   1,762,600│      88,130│
 │    │限公司    │      │    │            │            │
 ├──┼─────┼───┼──┼──────┼──────┤
 │2.  │燕川營造有│廖忠進│6   │   6,352,066│     317,603│
 │    │限公司    │      │    │            │            │
 ├──┼─────┼───┼──┼──────┼──────┤
 │2.1 │燕川營造有│廖忠進│3   │   2,394,696│     119,735│
 │    │限公司    │      │    │            │            │
 ├──┼─────┼───┼──┼──────┼──────┤
 │3.  │賓林企業有│李育霄│2   │   1,250,000│      62,500│
 │    │限公司    │      │    │            │            │
 ├──┼─────┼───┼──┼──────┼──────┤
 │4.  │荷康國際貿│林禎祥│3   │     708,000│      35,400│
 │    │易有限公司│      │    │            │            │
 ├──┼─────┼───┼──┼──────┼──────┤
 │5.  │興隆合工程│郭東原│1   │     480,000│      24,000│
 │    │有限公司  │      │    │            │            │
 ├──┼─────┼───┼──┼──────┼──────┤
 │5.1 │興隆合工程│郭東原│8   │  22,914,240│   1,145,712│
 │    │有限公司  │      │    │            │            │
 ├──┼─────┼───┼──┼──────┼──────┤
 │6.  │豐德昌工程│郭東原│9   │  41,096,628│   2,054,831│
 │    │有限公司  │      │    │            │            │
 ├──┼─────┼───┼──┼──────┼──────┤
 │7.  │明鑫螺絲五│王明川│5   │   8,182,352│     409,118│
 │    │金有限公司│      │    │            │            │
 ├──┼─────┼───┼──┼──────┼──────┤
 │8.  │新富汽車有│王清政│2   │   1,560,000│      78,000│
 │    │限公司    │      │    │            │            │
 ├──┼─────┼───┼──┼──────┼──────┤
 │8.1 │新富汽車有│王清政│3   │   3,808,520│     190,427│
 │    │限公司    │      │    │            │            │
 ├──┼─────┼───┼──┼──────┼──────┤
 │8.2 │新富汽車有│王清政│4   │   5,484,500│     274,225│
 │    │限公司    │      │    │            │            │
 ├──┼─────┼───┼──┼──────┼──────┤
 │9   │順暢汽車有│張世坤│2   │   1,830,800│      91,540│
 │    │限公司    │      │    │            │            │
 ├──┼─────┼───┼──┼──────┼──────┤
 │9.1 │順暢汽車有│張世坤│4   │   3,213,959│     160,698│
 │    │限公司    │      │    │            │            │
 ├──┼─────┼───┼──┼──────┼──────┤
 │10. │鴻海五金螺│林富美│3   │   3,481,450│     174,073│
 │    │絲有限公司│      │    │            │            │
 ├──┼─────┼───┼──┼──────┼──────┤
 │11. │聚祥工程有│徐俊榮│1   │     621,000│      31,050│
 │    │限公司    │      │    │            │            │
 ├──┼─────┼───┼──┼──────┼──────┤
 │12. │玉山國際開│盧隆臺│2   │   1,663,182│      83,159│
 │    │發建設股份│      │    │            │            │
 │    │有限公司  │      │    │            │            │
 ├──┼─────┴───┴──┼──────┼──────┤
 │    │  總計                  │ 106,803,993│   5,340,201│
 └──┴────────────┴──────┴──────┘
 (7) 鼎鈦豐工程有限公司（負責人楊豐榮）開立不實之統一發
     票共59張，金額共7,107 萬9,365 元，予燕川營造有限公
     司等8 家公司
 ┌──┬─────┬───┬──┬──────┬──────┐
 │編號│買受人    │負責人│張數│銷售額（元）│  稅額（元）│
 │    │          │姓名  │    │            │            │
 ├──┼─────┼───┼──┼──────┼──────┤
 │1.  │燕川營造有│廖忠進│3   │  11,721,629│     586,082│
 │    │限公司    │      │    │            │            │
 ├──┼─────┼───┼──┼──────┼──────┤
 │2.  │圓日工程有│張春舜│3   │   1,456,370│      72,819│
 │    │限公司    │      │    │            │            │
 ├──┼─────┼───┼──┼──────┼──────┤
 │2.3 │圓日工程有│張春舜│7   │   5,122,305│     256,115│
 │    │限公司    │      │    │            │            │
 ├──┼─────┼───┼──┼──────┼──────┤
 │3.  │竣嘉實業有│蔡雲清│9   │   9,014,360│     450,718│
 │    │限公司    │      │    │            │            │
 ├──┼─────┼───┼──┼──────┼──────┤
 │4.  │義昇工程工│邱秀鳳│12  │   9,259,371│     462,968│
 │    │作室      │      │    │            │            │
 ├──┼─────┼───┼──┼──────┼──────┤
 │5.  │現望工程行│王德煥│6   │   3,998,800│     199,940│
 ├──┼─────┼───┼──┼──────┼──────┤
 │6.  │高逢實業有│吳國銘│7   │  14,427,490│     721,375│
 │    │限公司    │      │    │            │            │
 ├──┼─────┼───┼──┼──────┼──────┤
 │7.  │達仕通興業│葉向榮│11  │  15,875,290│     793,765│
 │    │有限公司  │      │    │            │            │
 ├──┼─────┼───┼──┼──────┼──────┤
 │8.  │玉山國際開│盧龍臺│1   │    203,750 │      10,188│
 │    │發建設股份│      │    │            │            │
 │    │有限公司  │      │    │            │            │
 ├──┼─────┴───┴──┼──────┼──────┤
 │    │  總計                  │ 71,079,365 │   3,553,970│
 └──┴────────────┴──────┴──────┘
 (8) 興德福企業有限公司（負責人楊豐榮）開立不實之統一發
     票共45張，金額共1 億128 萬2,067 元，予興隆合工程有
     限公司等6 家公司
 ┌──┬─────┬───┬──┬──────┬──────┐
 │編號│買受人    │負責人│張數│銷售額（元）│  稅額（元）│
 │    │          │姓名  │    │            │            │
 ├──┼─────┼───┼──┼──────┼──────┤
 │1.  │興隆合工程│郭東原│4   │   6,320,000│     316,000│
 │    │有限公司  │      │    │            │            │
 ├──┼─────┼───┼──┼──────┼──────┤
 │2.  │明鑫螺絲五│王明川│5   │   6,920,450│     346,023│
 │    │金有限公司│      │    │            │            │
 ├──┼─────┼───┼──┼──────┼──────┤
 │3.  │順暢汽車有│張世坤│3   │   4,984,500│     249,225│
 │    │限公司    │      │    │            │            │
 ├──┼─────┼───┼──┼──────┼──────┤
 │4.  │鴻海五金螺│林富美│7   │   7,123,760│     356,188│
 │    │絲有限公司│      │    │            │            │
 ├──┼─────┼───┼──┼──────┼──────┤
 │4.1 │鴻海五金螺│林富美│6   │  25,805,440│   1,290,272│
 │    │絲有限公司│      │    │            │            │
 ├──┼─────┼───┼──┼──────┼──────┤
 │5.  │高逢實業有│吳國銘│4   │   3,258,016│     162,901│
 │    │限公司    │      │    │            │            │
 ├──┼─────┼───┼──┼──────┼──────┤
 │5.1 │高逢實業有│吳國銘│9   │  37,042,040│   1,852,102│
 │    │限公司    │      │    │            │            │
 ├──┼─────┼───┼──┼──────┼──────┤
 │6   │玉山國際開│盧龍臺│7   │   9,827,861│     491,393│
 │    │發建設股份│      │    │            │            │
 │    │有限公司  │      │    │            │            │
 ├──┼─────┴───┴──┼──────┼──────┤
 │    │  總計                  │ 101,282,067│   5,064,104│
 └──┴────────────┴──────┴──────┘
 (9) 高逢實業有限公司（負責人孫中立）開立不實之統一發票
     共9 張，金額共共561 萬9,290 元，予蓉發國際有限公司
     等2 家公司
 ┌──┬─────┬───┬──┬──────┬──────┐
 │編號│買受人    │負責人│張數│銷售額（元）│  稅額（元）│
 │    │          │姓名  │    │            │            │
 ├──┼─────┼───┼──┼──────┼──────┤
 │1.  │蓉發國際有│謝季容│1   │     359,000│      17,950│
 │    │限公司    │      │    │            │            │
 ├──┼─────┼───┼──┼──────┼──────┤
 │2.  │鈺盈實業有│劉欽鈺│1   │      29,000│       1,450│
 │    │限公司    │      │    │            │            │
 ├──┼─────┼───┼──┼──────┼──────┤
 │2.1 │鈺盈實業有│劉欽鈺│7   │   5,231,290│     261,566│
 │    │限公司    │      │    │            │            │
 ├──┼─────┴───┴──┼──────┼──────┤
 │    │  總計                  │   5,619,290│     280,966│
 └──┴────────────┴──────┴──────┘
 (10)易昌昇企業有限公司（負責人余金環、陳慧卿）開立不實
     之統一發票共37張，金額共2,090 萬5,036 元，予泓運汽
     車貨運行等2 家公司
 ┌──┬─────┬───┬──┬──────┬──────┐
 │編號│買受人    │負責人│張數│銷售額（元）│  稅額（元）│
 │    │          │姓名  │    │            │            │
 ├──┼─────┼───┼──┼──────┼──────┤
 │1.  │泓運汽車貨│蘇明順│14  │     371,300│      18,565│
 │    │運行      │      │    │            │            │
 ├──┼─────┼───┼──┼──────┼──────┤
 │2.  │冠清工程有│張永陣│23  │  20,533,736│   1,026,689│
 │    │限公司    │      │    │            │            │
 ├──┼─────┴───┴──┼──────┼──────┤
 │    │  總計                  │  20,905,036│   1,045,254│
 └──┴────────────┴──────┴──────┘
 (11)強網企業有限公司（負責人余金環、陳永勝）開立不實之
     統一發票共5 張，金額共205 萬元，予信竑電子有限公司
     等2 家公司
 ┌──┬─────┬───┬──┬──────┬──────┐
 │編號│買受人    │負責人│張數│銷售額（元）│  稅額（元）│
 │    │          │姓名  │    │            │            │
 ├──┼─────┼───┼──┼──────┼──────┤
 │1.  │信竑電子有│吳文平│3   │   1,500,000│      75,000│
 │    │限公司    │      │    │            │            │
 ├──┼─────┼───┼──┼──────┼──────┤
 │2.  │德順昌企業│陳永勝│2   │     550,000│      27,500│
 │    │有限公司  │      │    │            │            │
 ├──┼─────┴───┴──┼──────┼──────┤
 │    │  總計                  │   2,050,000│     102,500│
 └──┴────────────┴──────┴──────┘
 (12)耀星昇企業有限公司（負責人林宗、陳慧卿）開立不實之
     統一發票共2 張，金額共12萬8,529 元，予易昌旺工程有
     限公司。
 ┌──┬─────┬───┬──┬──────┬──────┐
 │編號│買受人    │負責人│張數│銷售額（元）│  稅額（元）│
 │    │          │姓名  │    │            │            │
 ├──┼─────┼───┼──┼──────┼──────┤
 │1.  │易昌旺工程│陳瑞騰│2   │     128,529│       6,426│
 │    │有限公司  │      │    │            │            │
 ├──┼─────┴───┴──┼──────┼──────┤
 │    │  總              計    │     128,529│       6,426│
 └──┴────────────┴──────┴──────┘
 (13)巨祥資訊有限公司（負責人陳慧卿）開立不實之統一發票
     共251 張，金額共4,056萬5,349元，予連銘企業社等11家
     公司
 ┌──┬─────┬───┬──┬──────┬──────┐
 │編號│買受人    │負責人│張數│銷售額（元）│  稅額（元）│
 │    │          │姓名  │    │            │            │
 ├──┼─────┼───┼──┼──────┼──────┤
 │1.  │連銘企業社│張雅惠│1   │72500       │3625        │
 ├──┼─────┼───┼──┼──────┼──────┤
 │2.  │佳樂電機有│張全明│6   │0000000     │284025      │
 │    │限公司    │      │    │            │            │
 ├──┼─────┼───┼──┼──────┼──────┤
 │3.  │強網企業有│余金環│21  │91770       │4591        │
 │    │限公司    │      │    │            │            │
 ├──┼─────┼───┼──┼──────┼──────┤
 │4.  │蓉發國際有│謝季容│18  │600000      │30001       │
 │    │限公司    │      │    │            │            │
 ├──┼─────┼───┼──┼──────┼──────┤
 │5.  │巧奇富數位│許昇昌│9   │35570       │1779        │
 │    │科技有限公│      │    │            │            │
 │    │司        │      │    │            │            │
 ├──┼─────┼───┼──┼──────┼──────┤
 │6.  │冠鈺科技有│陽明郎│59  │00000000    │684155      │
 │    │限公司    │      │    │            │            │
 ├──┼─────┼───┼──┼──────┼──────┤
 │7.  │騰訊科技有│陳誌湧│17  │315083      │15755       │
 │    │限公司    │      │    │            │            │
 ├──┼─────┼───┼──┼──────┼──────┤
 │8.  │丞震科技股│林雍傑│21  │0000000     │343901      │
 │    │份有限公司│      │    │            │            │
 ├──┼─────┼───┼──┼──────┼──────┤
 │9.  │積穎精密股│陳晃涵│32  │0000000     │268964      │
 │    │份有限公司│      │    │            │            │
 ├──┼─────┼───┼──┼──────┼──────┤
 │6.1 │冠鈺科技有│陽明郎│38  │0000000     │232309      │
 │    │限公司    │      │    │            │            │
 ├──┼─────┼───┼──┼──────┼──────┤
 │10. │穗富興業有│陳采金│18  │0000000     │158179      │
 │    │限公司    │      │    │            │            │
 ├──┼─────┼───┼──┼──────┼──────┤
 │11. │德順昌企業│陳永勝│10  │19880       │997         │
 │    │有限公司  │      │    │            │            │
 ├──┼─────┴───┴──┼──────┼──────┤
 │    │  總計                  │00000000    │0000000     │
 └──┴────────────┴──────┴──────┘
 (14)永大工程有限公司（負責人匡信國、許靜芬）開立不實之
     統一發票共83張，金額共1 億3185萬5431元，予拓原營造
     工程有限公司等17家公司
 ┌──┬─────┬───┬──┬──────┬──────┐
 │編號│買受人    │負責人│張數│銷售額（元）│  稅額（元）│
 │    │          │姓名  │    │            │            │
 ├──┼─────┼───┼──┼──────┼──────┤
 │1.  │拓原營造工│張琍茗│2   │0000000     │166499      │
 │    │程有限公司│      │    │            │            │
 ├──┼─────┼───┼──┼──────┼──────┤
 │2.  │吾師有限公│游啟漢│8   │00000000    │691370      │
 │    │司        │      │    │            │            │
 ├──┼─────┼───┼──┼──────┼──────┤
 │3.  │燕川營造有│廖忠進│9   │0000000     │457200      │
 │    │限公司    │      │    │            │            │
 ├──┼─────┼───┼──┼──────┼──────┤
 │4.  │展泰營造有│唐國勝│6   │0000000     │334749      │
 │    │限公司    │      │    │            │            │
 ├──┼─────┼───┼──┼──────┼──────┤
 │5.  │麗辰有限公│何榮貴│6   │00000000    │505156      │
 │    │司        │      │    │            │            │
 ├──┼─────┼───┼──┼──────┼──────┤
 │6.  │眾禾企業有│林宗眾│6   │00000000    │926775      │
 │    │限公司    │      │    │            │            │
 ├──┼─────┼───┼──┼──────┼──────┤
 │7.  │亞筌實業有│楊文樹│1   │0000000     │315000      │
 │    │限公司    │      │    │            │            │
 ├──┼─────┼───┼──┼──────┼──────┤
 │8.  │鈺詮有限公│駱重光│1   │639200      │31960       │
 │    │司        │      │    │            │            │
 ├──┼─────┼───┼──┼──────┼──────┤
 │9.  │瑞甫實業有│廖汝櫻│5   │00000000    │665614      │
 │    │限公司    │      │    │            │            │
 ├──┼─────┼───┼──┼──────┼──────┤
 │10. │品誼實業有│林熊威│4   │0000000     │463079      │
 │    │限公司    │      │    │            │            │
 ├──┼─────┼───┼──┼──────┼──────┤
 │11. │邦漢工程有│張雪莉│5   │00000000    │667515      │
 │    │限公司    │      │    │            │            │
 ├──┼─────┼───┼──┼──────┼──────┤
 │12. │禾田工程有│王金藤│3   │0000000     │257170      │
 │    │限公司    │      │    │            │            │
 ├──┼─────┼───┼──┼──────┼──────┤
 │13. │柏淞有限公│俞春和│1   │0000000     │174930      │
 │    │司        │      │    │            │            │
 ├──┼─────┼───┼──┼──────┼──────┤
 │14. │浚達營造有│詹吉政│6   │0000000     │320240      │
 │    │限公司    │      │    │            │            │
 ├──┼─────┼───┼──┼──────┼──────┤
 │15. │堅立營造有│葉慶宗│2   │0000000     │76000       │
 │    │限公司    │      │    │            │            │
 ├──┼─────┼───┼──┼──────┼──────┤
 │16. │龍運科技工│何祖慧│2   │0000000     │142858      │
 │    │程有限公司│      │    │            │            │
 ├──┼─────┼───┼──┼──────┼──────┤
 │17. │三功營造有│張智鴻│16  │0000000     │489518      │
 │    │限公司    │      │    │            │            │
 ├──┼─────┴───┴──┼──────┼──────┤
 │    │  總計                  │000000000   │0000000     │
 └──┴────────────┴──────┴──────┘
 (15)德順昌企業有限公司（負責人陳永勝、許昇昌）開立不實
     之統一發票共65張，金額共1 億1007萬9860元，予達成工
     程有限公司等14家公司。
 ┌──┬─────┬───┬──┬──────┬──────┐
 │編號│買受人    │負責人│張數│銷售額（元）│  稅額（元）│
 │    │          │姓名  │    │            │            │
 ├──┼─────┼───┼──┼──────┼──────┤
 │1.  │達成工程有│林清  │6   │0000000     │215647      │
 │    │限公司    │      │    │            │            │
 ├──┼─────┼───┼──┼──────┼──────┤
 │2.  │眾禾企業有│林宗  │8   │00000000    │0000000     │
 │    │限公司    │      │    │            │            │
 ├──┼─────┼───┼──┼──────┼──────┤
 │3.  │亞筌實業有│楊文樹│2   │8000000     │400000      │
 │    │限公司    │      │    │            │            │
 ├──┼─────┼───┼──┼──────┼──────┤
 │4.  │瑞甫實業有│廖汝櫻│6   │00000000    │974834      │
 │    │限公司    │      │    │            │            │
 ├──┼─────┼───┼──┼──────┼──────┤
 │5.  │品誼實業有│林熊威│4   │00000000    │521191      │
 │    │限公司    │      │    │            │            │
 ├──┼─────┼───┼──┼──────┼──────┤
 │6.  │邦漢工程有│張雪莉│5   │00000000    │0000000     │
 │    │限公司    │      │    │            │            │
 ├──┼─────┼───┼──┼──────┼──────┤
 │7.  │禾田工程有│王金藤│3   │0000000     │230945      │
 │    │限公司    │      │    │            │            │
 ├──┼─────┼───┼──┼──────┼──────┤
 │8.  │柏淞有限公│俞春和│2   │0000000     │112768      │
 │    │司        │      │    │            │            │
 ├──┼─────┼───┼──┼──────┼──────┤
 │9.  │泓運汽車貨│蘇明順│2   │50000       │2500        │
 │    │運行      │      │    │            │            │
 ├──┼─────┼───┼──┼──────┼──────┤
 │10. │宸融興業股│呂國泰│3   │0000000     │113975      │
 │    │份有限公司│      │    │            │            │
 ├──┼─────┼───┼──┼──────┼──────┤
 │11. │星航旅驥視│謝明祥│3   │0000000     │96762       │
 │    │覺創意工坊│      │    │            │            │
 ├──┼─────┼───┼──┼──────┼──────┤
 │12. │翔鷹實業有│李明發│2   │1000000     │50000       │
 │    │限公司    │      │    │            │            │
 ├──┼─────┼───┼──┼──────┼──────┤
 │13. │尚嘉環保科│梁敏川│7   │0000000     │274105      │
 │    │技股份有限│      │    │            │            │
 │    │公司      │      │    │            │            │
 ├──┼─────┼───┼──┼──────┼──────┤
 │14. │巨祥資訊有│陳慧卿│12  │151860      │75793       │
 │    │限公司    │      │    │            │            │
 ├──┼─────┴───┴──┼──────┼──────┤
 │    │  總計                  │000000000   │0000000     │
 └──┴────────────┴──────┴──────┘
 (16)巧奇富數位科技有限公司（負責人許昇昌、許陳碧敦）開
     立不實之統一發票共146 張，金額共2 億6260萬3963元，
     予嘉泰科技股份有限公司等18家公司。
 ┌──┬─────┬───┬──┬──────┬──────┐
 │編號│買受人    │負責人│張數│銷售額（元）│  稅額（元）│
 │    │          │姓名  │    │            │            │
 ├──┼─────┼───┼──┼──────┼──────┤
 │1.  │嘉泰科技股│潘兆欣│36  │00000000    │0000000     │
 │    │份有限公司│      │    │            │            │
 ├──┼─────┼───┼──┼──────┼──────┤
 │2.  │達成工程有│林清  │8   │00000000    │781689      │
 │    │限公司    │      │    │            │            │
 ├──┼─────┼───┼──┼──────┼──────┤
 │3.  │安強興業有│謝雄宇│7   │00000000    │877361      │
 │    │限公司    │      │    │            │            │
 ├──┼─────┼───┼──┼──────┼──────┤
 │4.  │尚惟實業有│何榮貴│10  │00000000    │0000000     │
 │    │限公司    │      │    │            │            │
 ├──┼─────┼───┼──┼──────┼──────┤
 │5.  │鈺穩有限公│駱重光│10  │00000000    │0000000     │
 │    │司        │      │    │            │            │
 ├──┼─────┼───┼──┼──────┼──────┤
 │6.  │梵宇行科技│郭育銘│5   │0000000     │457959      │
 │    │有限公司  │      │    │            │            │
 ├──┼─────┼───┼──┼──────┼──────┤
 │7.  │鹿野工程有│胡武勝│2   │0000000     │251351      │
 │    │限公司    │      │    │            │            │
 ├──┼─────┼───┼──┼──────┼──────┤
 │8.  │長盈國際資│賀康  │4   │0000000     │330233      │
 │    │訊有限公司│      │    │            │            │
 ├──┼─────┼───┼──┼──────┼──────┤
 │9.  │嘉泓科技股│黃錦祥│1   │0000000     │72855       │
 │    │份有限公司│      │    │            │            │
 ├──┼─────┼───┼──┼──────┼──────┤
 │10. │元榕電子有│月玉花│7   │0000000     │480795      │
 │    │限公司    │      │    │            │            │
 ├──┼─────┼───┼──┼──────┼──────┤
 │11. │嶔銘有限公│呂學誠│9   │00000000    │990177      │
 │    │司        │      │    │            │            │
 ├──┼─────┼───┼──┼──────┼──────┤
 │12. │台灣瑪格瑞│許文龍│10  │00000000    │787429      │
 │    │科技股份有│      │    │            │            │
 │    │限公司    │      │    │            │            │
 ├──┼─────┼───┼──┼──────┼──────┤
 │13. │秉豐餘股份│許富明│9   │00000000    │674094      │
 │    │有限公司  │      │    │            │            │
 ├──┼─────┼───┼──┼──────┼──────┤
 │14. │盛源發實業│莊水發│3   │0000000     │106195      │
 │    │有限公司  │      │    │            │            │
 ├──┼─────┼───┼──┼──────┼──────┤
 │15. │瑋太生物科│郭春褔│13  │00000000    │661146      │
 │    │技有限公司│      │    │            │            │
 ├──┼─────┼───┼──┼──────┼──────┤
 │16. │英材企業有│陳添丁│4   │0000000     │300946      │
 │    │限公司    │      │    │            │            │
 ├──┼─────┼───┼──┼──────┼──────┤
 │17. │富嘉科技股│謝明祥│6   │0000000     │423194      │
 ├──┼─────┼───┼──┼──────┼──────┤
 │18. │冠威電腦有│劉志鳴│2   │0000000     │75000       │
 │    │限公司    │      │    │            │            │
 ├──┼─────┴───┴──┼──────┼──────┤
 │    │  總計                  │000000000   │00000000    │
 └──┴────────────┴──────┴──────┘
 (17)強富工程有限公司（負責人呂光民）開立不實之統一發票
     共95張，金額共1 億3178萬1125元，予豪誠工程有限公司
     等16家公司。
 ┌──┬─────┬───┬──┬──────┬──────┐
 │編號│買受人    │負責人│張數│銷售額（元）│  稅額（元）│
 │    │          │姓名  │    │            │            │
 ├──┼─────┼───┼──┼──────┼──────┤
 │1.  │豪誠工程有│林勝利│7   │00000000    │762604      │
 │    │限公司    │      │    │            │            │
 ├──┼─────┼───┼──┼──────┼──────┤
 │2.  │立鋼企業股│郭玉憑│8   │00000000    │886406      │
 │    │份有限公司│      │    │            │            │
 ├──┼─────┼───┼──┼──────┼──────┤
 │3.  │臣福實業有│劉榮基│4   │0000000     │419730      │
 │    │限公司    │      │    │            │            │
 ├──┼─────┼───┼──┼──────┼──────┤
 │4.  │盛興達有限│賴文誥│3   │0000000     │427814      │
 │    │公司      │      │    │            │            │
 ├──┼─────┼───┼──┼──────┼──────┤
 │5.  │奇異國際實│羅志翔│3   │0000000     │172528      │
 │    │業有限公司│      │    │            │            │
 ├──┼─────┼───┼──┼──────┼──────┤
 │6.  │鹿野工程有│胡武勝│8   │00000000    │805000      │
 │    │限公司    │      │    │            │            │
 ├──┼─────┼───┼──┼──────┼──────┤
 │7.  │煌佳興業有│陳建辰│9   │00000000    │0000000     │
 │    │限公司    │      │    │            │            │
 ├──┼─────┼───┼──┼──────┼──────┤
 │8.  │龍馬國際企│高杰榮│2   │0000000     │214768      │
 │    │業有限公司│      │    │            │            │
 ├──┼─────┼───┼──┼──────┼──────┤
 │9.  │財陞實業有│邱忠賢│2   │0000000     │190476      │
 │    │限公司    │      │    │            │            │
 ├──┼─────┼───┼──┼──────┼──────┤
 │10. │城佑工程有│吳武霖│4   │0000000     │122858      │
 │    │限公司    │      │    │            │            │
 ├──┼─────┼───┼──┼──────┼──────┤
 │11. │寶禎有限公│陳善龍│5   │0000000     │745608      │
 │    │司        │      │    │            │            │
 ├──┼─────┼───┼──┼──────┼──────┤
 │12. │世宇機械企│賴銀鑑│12  │0000000     │641925      │
 │    │業有限公司│      │    │            │            │
 ├──┼─────┼───┼──┼──────┼──────┤
 │13. │禾福科技工│袁志成│12  │0000000     │323459      │
 │    │程股份有限│      │    │            │            │
 │    │公司      │      │    │            │            │
 ├──┼─────┼───┼──┼──────┼──────┤
 │14. │長郁航太工│楊伯亮│1   │519048      │29952       │
 │    │業股份有限│      │    │            │            │
 │    │公司      │      │    │            │            │
 ├──┼─────┼───┼──┼──────┼──────┤
 │15. │東泰機電有│曾裕豐│6   │0000000     │152000      │
 │    │限公司    │      │    │            │            │
 ├──┼─────┼───┼──┼──────┼──────┤
 │16. │玉霞企業行│王玉霞│8   │0000000     │216331      │
 ├──┼─────┴───┴──┼──────┼──────┤
 │    │  總計                  │000000000   │0000000     │
 └──┴────────────┴──────┴──────┘
 (18)盛日鼎企業有限公司（負責人潘崑城）開立不實之統一發
     票共28張，金額共4097萬1995元，予伍賀企業社等6 家公
     司。
 ┌──┬─────┬───┬──┬──────┬──────┐
 │編號│買受人    │負責人│張數│銷售額（元）│  稅額（元）│
 │    │          │姓名  │    │            │            │
 ├──┼─────┼───┼──┼──────┼──────┤
 │1.  │伍賀企業社│沈炳南│3   │0000000     │99000       │
 ├──┼─────┼───┼──┼──────┼──────┤
 │2.  │耀星昇企業│林宗  │13  │00000000    │0000000     │
 │    │有限公司  │      │    │            │            │
 ├──┼─────┼───┼──┼──────┼──────┤
 │3.  │高昇開發建│黃淑芬│1   │0000000     │121420      │
 │    │設股份有限│      │    │            │            │
 │    │公司      │      │    │            │            │
 ├──┼─────┼───┼──┼──────┼──────┤
 │4.  │沂陞有限公│鄧玉秀│6   │0000000     │68060       │
 │    │司        │      │    │            │            │
 ├──┼─────┼───┼──┼──────┼──────┤
 │5.  │銀貂健康實│李嘉峰│1   │915000      │45750       │
 │    │業有限公司│      │    │            │            │
 ├──┼─────┼───┼──┼──────┼──────┤
 │6.  │祁玻實業有│劉文發│4   │0000000     │156700      │
 │    │限公司    │      │    │            │            │
 ├──┼─────┴───┴──┼──────┼──────┤
 │    │  總計                  │00000000    │0000000     │
 └──┴────────────┴──────┴──────┘
 (19)寶富工程有限公司（負責人潘崑城）開立不實之統一發票
     共100 張，金額共1 億5495萬4354元，予益誠企業工程行
     等10家公司。
 ┌──┬─────┬───┬──┬──────┬──────┐
 │編號│買受人    │負責人│張數│銷售額（元）│  稅額（元）│
 │    │          │姓名  │    │            │            │
 ├──┼─────┼───┼──┼──────┼──────┤
 │1.  │益誠企業工│林添褔│3   │0000000     │68722       │
 │    │程行      │      │    │            │            │
 ├──┼─────┼───┼──┼──────┼──────┤
 │2.  │三和興企業│洪富月│8   │00000000    │881303      │
 │    │有限公司  │      │    │            │            │
 ├──┼─────┼───┼──┼──────┼──────┤
 │3.  │元敦實業有│柳金堂│11  │00000000    │592551      │
 │    │限公司    │      │    │            │            │
 ├──┼─────┼───┼──┼──────┼──────┤
 │4.  │民真實業有│簡真子│20  │00000000    │00000000    │
 │    │限公司    │      │    │            │            │
 ├──┼─────┼───┼──┼──────┼──────┤
 │5.  │罡震有限公│黃明偉│22  │00000000    │0000000     │
 │    │司        │      │    │            │            │
 ├──┼─────┼───┼──┼──────┼──────┤
 │6.  │文洪工程實│陳明宏│6   │0000000     │436725      │
 │    │業有限公司│      │    │            │            │
 ├──┼─────┼───┼──┼──────┼──────┤
 │7.  │財陞實業有│邱忠賢│12  │00000000    │0000000     │
 │    │限公司    │      │    │            │            │
 ├──┼─────┼───┼──┼──────┼──────┤
 │8.  │城佑工程有│吳武霖│6   │0000000     │323031      │
 │    │限公司    │      │    │            │            │
 ├──┼─────┼───┼──┼──────┼──────┤
 │9.  │榮憬企業有│盧進鵬│5   │0000000     │410001      │
 │    │限公司    │      │    │            │            │
 ├──┼─────┼───┼──┼──────┼──────┤
 │10. │玉霞企業行│王玉霞│7   │0000000     │137208      │
 ├──┼─────┴───┴──┼──────┼──────┤
 │    │  總計                  │000000000   │0000000     │
 └──┴────────────┴──────┴──────┘
 (20)元敦實業有限公司（負責人柳金堂）開立不實之統一發票
     共47張，金額共2084萬670 元，予金字塔企業行等7 家公
     司。
 ┌──┬─────┬───┬──┬──────┬──────┐
 │編號│買受人    │負責人│張數│銷售額（元）│  稅額（元）│
 │    │          │姓名  │    │            │            │
 ├──┼─────┼───┼──┼──────┼──────┤
 │1.  │金字塔企業│吳德  │6   │0000000     │132000      │
 │    │行        │      │    │            │            │
 ├──┼─────┼───┼──┼──────┼──────┤
 │2.  │金字塔保全│吳德  │3   │0000000     │56875       │
 │    │有限公司  │      │    │            │            │
 ├──┼─────┼───┼──┼──────┼──────┤
 │3.  │蓉發國際有│謝季容│2   │547200      │40860       │
 │    │限公司    │      │    │            │            │
 ├──┼─────┼───┼──┼──────┼──────┤
 │4.  │鴻璋科技有│王啟華│7   │0000000     │357770      │
 │    │限公司    │      │    │            │            │
 ├──┼─────┼───┼──┼──────┼──────┤
 │5.  │興隆合工程│郭東原│4   │0000000     │129800      │
 │    │有限公司  │      │    │            │            │
 ├──┼─────┼───┼──┼──────┼──────┤
 │6.  │豐德昌工程│郭東原│12  │0000000     │150539      │
 │    │有限公司  │      │    │            │            │
 ├──┼─────┼───┼──┼──────┼──────┤
 │7.  │高逢實業有│吳國銘│13  │00000000    │174190      │
 │    │限公司    │      │    │            │            │
 ├──┼─────┴───┴──┼──────┼──────┤
 │    │  總計                  │00000000    │0000000     │
 └──┴────────────┴──────┴──────┘
 (21)汶民企業有限公司（負責人許龍雲）開立不實之統一發票
     共38張，金額共9015萬5692元，予光軍興業有限公司等3
     家公司。
 (22)騰驛有限公司（負責人李忠傭、王宴雪）開立不實之統一
     發票共39張，金額共1920萬1263元，予鴻寶順工程有限公
     司等11家公司。
 (23)(起訴書附表誤載為22)
     高弘纖維有限公司（負責人劉清山）開立不實之統一發票
     共52張，金額共9088萬6739元，予磊銘企業有限公司等8
     家公司。
 (24)金得利企業有限公司（負責人歐騏碧、林信學、潘永珠）
     開立不實之統一發票共40張，金額共2552萬6275元，予玉
     胡企業行等12家公司。
 (25)泉耀有限公司（負責人陳柏佑）開立不實之統一發票共20
     張，金額共3266萬300 元，予建裕清潔行等3 家公司。
 (26)財陞實業有限公司（負責人邱忠賢、曾基原）開立不實之
     統一發票共6 張，金額共1868萬9281元，予榮九營造股份
     有限公司。
 (27)忻陞有限公司（負責人鄧玉秀）開立不實之統一發票共76
     張，金額共3290萬6488元，予新昇聯合國際有限公司等17
     家公司。
 (28)鴻海五金螺絲有限公司（負責人林富美）開立不實之統一
     發票共102 張，金額共1 億3178萬354 元，予正期企業有
     限公司等15家公司。
 (29)興昌發工程有限公司（負責人王建鈞）開立不實之統一發
     票共92張，金額共4367萬4677元，予高得工程行等23家公
     司。
 (30)文宏工程實業有限公司（負責人陳明宏）開立不實之統一
     發票共18張，金額共792 萬2850元，予鴻璋科技有限公司
     等4 家公司。
 (31)京大國際有限公司（負責人盧明柱、許靖怡）開立不實之
     統一發票共67張，金額共1 億3527萬8320元，予富信國際
     有限公司等3 家公司。
 (32)鴻璋科技有限公司（負責人王啟華）開立不實之統一發票
     共22張，金額共3073萬589 元，予蓉發國際有限公司等3家
     公司。
 (33)燕川營造有限公司（負責人廖忠進）開立不實之統一發票
     共48張，金額共5678萬9045元，予順開營造工程有限公司
     等7 家公司。
附表一(三)
(1)民真實業有限公司取得金得利企業有限公司等2 家公司所開
   立之不實之統一發票共31張，合計金額為2 億9,925 萬9,94
   7 元，充作進項憑證，以規避稅捐機關之查核。
 ┌──┬─────┬───┬──┬──────┬──────┐
 │編號│銷  售  人│負責人│張數│銷售額（元）│  稅額（元）│
 │    │          │姓名  │    │            │            │
 ├──┼─────┼───┼──┼──────┼──────┤
 │1.  │金得利企業│歐祺碧│9   │ 155,075,877│   7,753,779│
 │    │有限公司  │      │    │            │            │
 ├──┼─────┼───┼──┼──────┼──────┤
 │1.2 │金得利企業│歐祺碧│2   │ 104,164,178│   5,208,208│
 │    │有限公司  │      │    │            │            │
 ├──┼─────┼───┼──┼──────┼──────┤
 │2.  │寶富工程有│潘崑城│20  │  39,819,892│   1,990,995│
 │    │限公司    │      │    │            │            │
 ├──┼─────┴───┴──┼──────┼──────┤
 │    │ 總                計   │ 299,259,947│  14,952,999│
 └──┴────────────┴──────┴──────┘
(2)豐合福企業有限公司取得金得利企業有限公司等2 家公司所
   開立之不實之統一發票共12張，合計金額為1 億663 萬9,21
   7 元，充作進項憑證，以規避稅捐機關之查核。
 ┌──┬─────┬───┬──┬──────┬──────┐
 │編號│銷  售  人│負責人│張數│銷售額（元）│  稅額（元）│
 │    │          │姓名  │    │            │            │
 ├──┼─────┼───┼──┼──────┼──────┤
 │1.  │金得利企業│歐祺碧│2   │  27,384,368│   1,369,219│
 │    │有限公司  │      │    │            │            │
 ├──┼─────┼───┼──┼──────┼──────┤
 │2.  │民真實業有│簡真子│10  │  79,254,849│   3,962,743│
 │    │限公司    │      │    │            │            │
 ├──┼─────┴───┴──┼──────┼──────┤
 │    │ 總計                   │ 106,639,217│   5,331,962│
 └──┴────────────┴──────┴──────┘
(3)興隆合工程有限公司取得台灣中油股份有限公司高雄營運處
   覺民路加油站等 20 家公司所開立之不實之統一發票共 108
   張，合計金額為 6,769 萬 4,181 元，充作進項憑證，以規
   避稅捐機關之查核。
 ┌──┬─────┬───┬──┬──────┬──────┐
 │編號│銷  售  人│負責人│張數│銷售額（元）│  稅額（元）│
 │    │          │姓名  │    │            │            │
 ├──┼─────┼───┼──┼──────┼──────┤
 │1.  │台灣中油股│林哲然│1   │         476│          24│
 │    │份有限公司│      │    │            │            │
 │    │高雄營運處│      │    │            │            │
 │    │覺民路加油│      │    │            │            │
 │    │站        │      │    │            │            │
 ├──┼─────┼───┼──┼──────┼──────┤
 │2.  │台灣中油 (│林哲然│1   │         476│          24│
 │    │股)公司油 │      │    │            │            │
 │    │品行銷事業│      │    │            │            │
 │    │部高雄營運│      │    │            │            │
 │    │處墾丁加油│      │    │            │            │
 │    │站        │      │    │            │            │
 ├──┼─────┼───┼──┼──────┼──────┤
 │3.  │永全加油站│陸榮成│1   │         190│          10│
 │    │股份有限公│      │    │            │            │
 │    │司        │      │    │            │            │
 ├──┼─────┼───┼──┼──────┼──────┤
 │4.  │英光企業有│黃英俊│3   │       1,429│          71│
 │    │限公司    │      │    │            │            │
 ├──┼─────┼───┼──┼──────┼──────┤
 │5.  │三民加油站│翁全成│1   │         286│          14│
 │    │股份有限公│      │    │            │            │
 │    │司        │      │    │            │            │
 ├──┼─────┼───┼──┼──────┼──────┤
 │6.  │蓉發國際有│謝季容│5   │   3,477,500│     173,875│
 │    │限公司    │      │    │            │            │
 ├──┼─────┼───┼──┼──────┼──────┤
 │7.  │騰驛有限公│李忠傭│9   │   6,694,500│     334,725│
 │    │司        │      │    │            │            │
 ├──┼─────┼───┼──┼──────┼──────┤
 │8.  │元敦實業有│柳金堂│4   │   2,596,000│     129,800│
 │    │限公司    │      │    │            │            │
 ├──┼─────┼───┼──┼──────┼──────┤
 │9.  │南緯興業有│劉國政│1   │     480,000│      24,000│
 │    │限公司    │      │    │            │            │
 ├──┼─────┼───┼──┼──────┼──────┤
 │9.1 │南緯興業有│劉國政│8   │  22,914,240│   1,145,712│
 │    │限公司    │      │    │            │            │
 ├──┼─────┼───┼──┼──────┼──────┤
 │10. │明鑫螺絲五│王明川│10  │   3,840,575│     192,029│
 │    │金有限公司│      │    │            │            │
 ├──┼─────┼───┼──┼──────┼──────┤
 │11. │忻陞有限公│鄧玉秀│15  │   8,576,900│     428,845│
 │    │司        │      │    │            │            │
 ├──┼─────┼───┼──┼──────┼──────┤
 │12. │文宏工程實│陳明宏│3   │   1,917,840│      95,892│
 │    │業有限公司│      │    │            │            │
 ├──┼─────┼───┼──┼──────┼──────┤
 │13. │鴻海五金螺│林富美│10  │   3,508,050│     175,403│
 │    │絲有限公司│      │    │            │            │
 ├──┼─────┼───┼──┼──────┼──────┤
 │14. │興德福企業│楊豐榮│4   │   6,320,000│     316,000│
 │    │有限公司  │      │    │            │            │
 ├──┼─────┼───┼──┼──────┼──────┤
 │15. │永純鋼鐵股│黃清次│3   │       2,856│         144│
 │    │份有限公司│      │    │            │            │
 ├──┼─────┼───┼──┼──────┼──────┤
 │15.1│永純鋼鐵股│黃清次│15  │      12,297│         613│
 │    │份有限公司│      │    │            │            │
 ├──┼─────┼───┼──┼──────┼──────┤
 │16. │高逢實業有│吳國銘│3   │   1,336,300│      66,815│
 │    │限公司    │      │    │            │            │
 ├──┼─────┼───┼──┼──────┼──────┤
 │17. │大樂股份有│曾澤堅│4   │       3,997│         200│
 │    │限公司    │      │    │            │            │
 ├──┼─────┼───┼──┼──────┼──────┤
 │18. │玉山國際開│盧龍台│5   │   6,003,000│     300,150│
 │    │發建設股份│      │    │            │            │
 │    │有限公司  │      │    │            │            │
 ├──┼─────┼───┼──┼──────┼──────┤
 │19. │鄉親實業股│鐘鴻志│1   │         286│          14│
 │    │份有限公司│      │    │            │            │
 ├──┼─────┼───┼──┼──────┼──────┤
 │20. │好市多股份│張嗣漢│1   │       6,983│         349│
 │    │有限公司  │      │    │            │            │
 ├──┼─────┴───┴──┼──────┼──────┤
 │    │ 總計                   │  67,694,181│   3,384,709│
 └──┴────────────┴──────┴──────┘
(4)豐德昌工程有限公司取得高昇開發建設股份有限公司等 6 家
   公司所開立之不實之統一發票共 60 張，合計金額為 8,279
   萬 5,428 元，充作進項憑證，以規避稅捐機關之查核。
 ┌──┬─────┬───┬──┬──────┬──────┐
 │編號│銷  售  人│負責人│張數│銷售額（元）│  稅額（元）│
 │    │          │姓名  │    │            │            │
 ├──┼─────┼───┼──┼──────┼──────┤
 │1.  │高昇開發建│黃淑芬│5   │   3,326,048│     166,303│
 │    │設股份有限│      │    │            │            │
 │    │公司      │      │    │            │            │
 ├──┼─────┼───┼──┼──────┼──────┤
 │1.2 │高昇開發建│黃淑芬│12  │  14,054,736│     702,737│
 │    │設股份有限│      │    │            │            │
 │    │公司      │      │    │            │            │
 ├──┼─────┼───┼──┼──────┼──────┤
 │2.  │元敦實業有│柳金堂│12  │   3,010,770│     150,539│
 │    │限公司    │      │    │            │            │
 ├──┼─────┼───┼──┼──────┼──────┤
 │3.  │南緯興業有│劉國政│9   │  41,096,628│   2,054,831│
 │    │限公司    │      │    │            │            │
 ├──┼─────┼───┼──┼──────┼──────┤
 │4.  │豐合福企業│葉清福│15  │  16,266,936│     813,347│
 │    │有限公司  │      │    │            │            │
 ├──┼─────┼───┼──┼──────┼──────┤
 │5.  │沂陞有限公│鄧玉秀│5   │   3,490,000│     174,500│
 │    │司        │      │    │            │            │
 ├──┼─────┼───┼──┼──────┼──────┤
 │6.  │文宏工程實│陳明宏│2   │   1,550,310│      77,516│
 │    │業有限公司│      │    │            │            │
 ├──┼─────┴───┴──┼──────┼──────┤
 │    │ 總計                   │  82,795,428│   4,139,773│
 └──┴────────────┴──────┴──────┘
(5)鴻寶富企業有限公司取得八百屋汽車百貨有限公司八德店
   等13家公司所開立之不實之統一發票共20張，合計金額為
   45萬7,878元，充作進項憑證，以規避稅捐機關之查核。
 ┌──┬─────┬───┬──┬──────┬──────┐
 │編號│銷  售  人│負責人│張數│銷售額（元）│  稅額（元）│
 │    │          │姓名  │    │            │            │
 ├──┼─────┼───┼──┼──────┼──────┤
 │1.  │八百屋汽車│陳建民│2   │       1,912│          96│
 │    │百貨有限公│      │    │            │            │
 │    │司八德店  │      │    │            │            │
 ├──┼─────┼───┼──┼──────┼──────┤
 │2.  │裕融企業股│嚴凱泰│1   │       1,486│          74│
 │    │份有限公司│      │    │            │            │
 ├──┼─────┼───┼──┼──────┼──────┤
 │3.  │大立國際百│林錦章│1   │       4,748│         237│
 │    │貨股份有限│      │    │            │            │
 │    │公司      │      │    │            │            │
 ├──┼─────┼───┼──┼──────┼──────┤
 │4.  │裕昌汽車股│郭耀欣│3   │     403,571│      20,179│
 │    │份有限公司│      │    │            │            │
 ├──┼─────┼───┼──┼──────┼──────┤
 │5.  │漢神名店百│侯西泉│1   │      13,647│         682│
 │    │貨股份有限│      │    │            │            │
 │    │公司      │      │    │            │            │
 ├──┼─────┼───┼──┼──────┼──────┤
 │6.  │丁誠股份有│許耀鴻│1   │       1,206│          60│
 │    │限公司    │      │    │            │            │
 ├──┼─────┼───┼──┼──────┼──────┤
 │6.1 │丁誠股份有│許耀鴻│2   │       3,591│         180│
 │    │限公司    │      │    │            │            │
 ├──┼─────┼───┼──┼──────┼──────┤
 │7.  │盛記婦幼用│鐘文鳳│1   │         494│          25│
 │    │品店      │      │    │            │            │
 ├──┼─────┼───┼──┼──────┼──────┤
 │8.  │龍生堂生技│李泳涵│1   │         800│          40│
 │    │醫藥股份有│      │    │            │            │
 │    │限公司    │      │    │            │            │
 ├──┼─────┼───┼──┼──────┼──────┤
 │9.  │天下汽車百│洪玉蘭│1   │       4,095│         205│
 │    │貨行      │      │    │            │            │
 ├──┼─────┼───┼──┼──────┼──────┤
 │10. │上品隔熟紙│黃正良│1   │       6,000│         300│
 │    │專業店    │      │    │            │            │
 ├──┼─────┼───┼──┼──────┼──────┤
 │11. │新光三越百│田博才│1   │       7,752│         388│
 │    │貨股份有限│      │    │            │            │
 │    │公司高雄分│      │    │            │            │
 │    │公司      │      │    │            │            │
 ├──┼─────┼───┼──┼──────┼──────┤
 │12. │好市多股份│張嗣漢│3   │       6,852│         343│
 │    │有限公司  │      │    │            │            │
 ├──┼─────┼───┼──┼──────┼──────┤
 │13. │裕昌汽車股│郭耀欣│1   │       1,724│          86│
 │    │份有限公司│      │    │            │            │
 ├──┼─────┴───┴──┼──────┼──────┤
 │    │ 總計                   │     457,878│      22,895│
 └──┴────────────┴──────┴──────┘
(6)深撞工程有限公司取得達乘實業有限公司等 2 家公司所開立
   之不實之統一發票共 23 張，合計金額為 8,998 萬 605 元
   ，充作進項憑證，以規避稅捐機關之查核。
 ┌──┬─────┬───┬──┬──────┬──────┐
 │編號│銷  售  人│負責人│張數│銷售額（元）│  稅額（元）│
 │    │          │姓名  │    │            │            │
 ├──┼─────┼───┼──┼──────┼──────┤
 │1.  │達乘實業有│周明輝│4   │  25,141,155│   1,257,058│
 │    │限公司    │      │    │            │            │
 ├──┼─────┼───┼──┼──────┼──────┤
 │1.2 │達乘實業有│周明輝│18  │  60,380,084│   3,019,005│
 │    │限公司    │      │    │            │            │
 ├──┼─────┼───┼──┼──────┼──────┤
 │2.  │訊易通有限│劉玉蕙│1   │   4,459,366│     222,968│
 │    │公司      │      │    │            │            │
 ├──┼─────┴───┴──┼──────┼──────┤
 │    │ 總計                   │  89,980,605│   4,499,031│
 └──┴────────────┴──────┴──────┘
(7)南緯興業有限公司取得驛騰有限公司等 7 家公司所開立之不
   實之統一發票共 51 張，合計金額為 1 億 6,778 萬 1,051
   元，充作進項憑證，以規避稅捐機關之查核。
 ┌──┬─────┬───┬──┬──────┬──────┐
 │編號│銷  售  人│負責人│張數│銷售額（元）│  稅額（元）│
 │    │          │姓名  │    │            │            │
 ├──┼─────┼───┼──┼──────┼──────┤
 │1.  │驛騰有限公│李忠傭│2   │   3,999,550│     199,978│
 │    │司        │      │    │            │            │
 ├──┼─────┼───┼──┼──────┼──────┤
 │2.  │高昇開發建│黃淑芬│6   │  15,612,293│     780,615│
 │    │設股份有限│      │    │            │            │
 │    │公司      │      │    │            │            │
 ├──┼─────┼───┼──┼──────┼──────┤
 │3.  │民真實業有│簡真子│32  │  64,135,990│   3,206,801│
 │    │限公司    │      │    │            │            │
 ├──┼─────┼───┼──┼──────┼──────┤
 │4.  │鼎鈦豐工程│楊豐榮│1   │59,805,090  │   2,990,255│
 │    │有限公司  │      │    │            │            │
 ├──┼─────┼───┼──┼──────┼──────┤
 │5.  │豐合褔企業│葉清福│2   │   6,479,000│     323,950│
 │    │有限公司  │      │    │            │            │
 ├──┼─────┼───┼──┼──────┼──────┤
 │5.1 │豐合褔企業│葉清福│3   │  12,755,128│     637,756│
 │    │有限公司  │      │    │            │            │
 ├──┼─────┼───┼──┼──────┼──────┤
 │6.  │忻陞有限公│鄧玉秀│2   │   3,056,000│     152,800│
 │    │司        │      │    │            │            │
 ├──┼─────┼───┼──┼──────┼──────┤
 │7.  │興昌發工程│王建鈞│3   │   1,938,000│      96,900│
 │    │有限公司  │      │    │            │            │
 ├──┼─────┴───┴──┼──────┼──────┤
 │    │ 總計                   │ 167,781,051│   8,389,055│
 └──┴────────────┴──────┴──────┘
(8)鼎鈦豐工程有限公司取得高弘纖維有限公司等 4 家公司所開
   立之不實之統一發票共 27 張，合計金額為 8,717 萬 9,478
   元，充作進項憑證，以規避稅捐機關之查核。
 ┌──┬─────┬───┬──┬──────┬──────┐
 │編號│銷  售  人│負責人│張數│銷售額（元）│  稅額（元）│
 │    │          │姓名  │    │            │            │
 ├──┼─────┼───┼──┼──────┼──────┤
 │1.  │高弘纖維有│劉清山│4   │  10,209,663│     510,483│
 │    │限公司    │      │    │            │            │
 ├──┼─────┼───┼──┼──────┼──────┤
 │2.  │豐合福企業│葉清福│1   │  14,631,260│     731,563│
 │    │有限公司  │      │    │            │            │
 ├──┼─────┼───┼──┼──────┼──────┤
 │3.  │唯衡企業有│童啟陽│10  │  30,984,785│   1,549,239│
 │    │限公司    │      │    │            │            │
 ├──┼─────┼───┼──┼──────┼──────┤
 │3.1 │唯衡企業有│童啟陽│3   │   7,940,190│     397,010│
 │    │限公司    │      │    │            │            │
 ├──┼─────┼───┼──┼──────┼──────┤
 │4.  │勝慧有限公│鄭琦彥│5   │  13,194,991│     659,750│
 │    │司        │      │    │            │            │
 ├──┼─────┼───┼──┼──────┼──────┤
 │4.1 │勝慧有限公│鄭琦彥│4   │  10,218,589│     510,929│
 │    │司        │      │    │            │            │
 ├──┼─────┴───┴──┼──────┼──────┤
 │    │ 總計                   │  87,179,478│   4,358,974│
 └──┴────────────┴──────┴──────┘
(9)興德福企業有限公司取得民真實業有限公司等2 家公司所開
   立之不實之統一發票共8 張，合計金額為1 億1,432 萬3,56
   7 元，充作進項憑證，以規避稅捐機關之查核。
 ┌──┬─────┬───┬──┬──────┬──────┐
 │編號│銷  售  人│負責人│張數│銷售額（元）│  稅額（元）│
 │    │          │姓名  │    │            │            │
 ├──┼─────┼───┼──┼──────┼──────┤
 │1.  │民真實業有│簡真子│7   │  37,128,087│   1,856,405│
 │    │限公司    │      │    │            │            │
 ├──┼─────┼───┼──┼──────┼──────┤
 │2.  │鼎鈦豐工程│楊豐榮│1   │  77,195,480│   3,859,774│
 │    │有限公司  │      │    │            │            │
 ├──┼─────┴───┴──┼──────┼──────┤
 │    │ 總                計   │ 114,323,567│   5,716,179│
 └──┴────────────┴──────┴──────┘
(10)高逢實業有限公司取得驛騰有限公司等 11 家公司所開立之
    不實之統一發票共 48 張，合計金額為 3,450 萬 5,863 元
    ，充作進項憑證，以規避稅捐機關之查核。
 ┌──┬─────┬───┬──┬──────┬──────┐
 │編號│銷  售  人│負責人│張數│銷售額（元）│  稅額（元）│
 │    │          │姓名  │    │            │            │
 ├──┼─────┼───┼──┼──────┼──────┤
 │1.  │驛騰有限公│李忠傭│4   │   1,460,540│      73,027│
 │    │司        │      │    │            │            │
 ├──┼─────┼───┼──┼──────┼──────┤
 │2.  │高昇開發建│黃淑芬│3   │   2,895,100│     144,755│
 │    │設股份有限│      │    │            │            │
 │    │公司      │      │    │            │            │
 ├──┼─────┼───┼──┼──────┼──────┤
 │3.  │元敦實業有│柳金堂│13  │   3,483,800│     174,190│
 │    │限公司    │      │    │            │            │
 ├──┼─────┼───┼──┼──────┼──────┤
 │4.  │鼎鈦豐工程│楊豐榮│7   │  14,427,490│     721,375│
 │    │有限公司  │      │    │            │            │
 ├──┼─────┼───┼──┼──────┼──────┤
 │5.  │豐合福企業│葉清福│4   │   2,754,817│     137,741│
 │    │有限公司  │      │    │            │            │
 ├──┼─────┼───┼──┼──────┼──────┤
 │6.  │明鑫螺絲五│王明川│3   │   1,665,000│      83,250│
 │    │金有限公司│      │    │            │            │
 ├──┼─────┼───┼──┼──────┼──────┤
 │7.  │新富汽車有│王清政│1   │     742,000│      37,100│
 │    │限公司    │      │    │            │            │
 ├──┼─────┼───┼──┼──────┼──────┤
 │8.  │興昌發工程│王建鈞│4   │   1,896,000│      94,800│
 │    │有限公司  │      │    │            │            │
 ├──┼─────┼───┼──┼──────┼──────┤
 │9.  │文洪工程實│陳明宏│4   │   1,461,700│      73,085│
 │    │業有限公司│      │    │            │            │
 ├──┼─────┼───┼──┼──────┼──────┤
 │10. │興德福企業│楊豐榮│4   │   3,258,016│     162,901│
 │    │有限公司  │      │    │            │            │
 ├──┼─────┼───┼──┼──────┼──────┤
 │11. │財陞實業有│邱忠賢│1   │     461,400│      23,070│
 │    │限公司    │      │    │            │            │
 ├──┼─────┴───┴──┼──────┼──────┤
 │    │ 總計                   │  34,505,863│   1,725,294│
 └──┴────────────┴──────┴──────┘
(11)易昌昇企業有限公司取得台灣中油（股）油品行銷事業部台
    北營業處林森北路加油站等 52 家公司及營利事業所開立之
    不實之統一發票共 158 張，合計金額為 76 萬 497 元，充
    作進項憑證，以規避稅捐機關之查核。
 ┌──┬─────┬───┬──┬──────┬──────┐
 │編號│銷  售  人│負責人│張數│銷售額（元）│  稅額（元）│
 │    │          │姓名  │    │            │            │
 ├──┼─────┼───┼──┼──────┼──────┤
 │1.  │台灣中油( │林榮烈│1   │       1,143│          57│
 │    │股)油品行 │      │    │            │            │
 │    │銷事業部台│      │    │            │            │
 │    │北營業處林│      │    │            │            │
 │    │森北路加油│      │    │            │            │
 │    │站        │      │    │            │            │
 ├──┼─────┼───┼──┼──────┼──────┤
 │2.  │台灣石油( │黃精雄│1   │       1,143│          57│
 │    │股)油品行 │      │    │            │            │
 │    │銷事業部台│      │    │            │            │
 │    │中營業處振│      │    │            │            │
 │    │興路加油站│      │    │            │            │
 ├──┼─────┼───┼──┼──────┼──────┤
 │3.  │台灣中國石│林哲然│17  │       7,940│         400│
 │    │油股份有限│      │    │            │            │
 │    │公司高雄營│      │    │            │            │
 │    │業處林森二│      │    │            │            │
 │    │路加油站  │      │    │            │            │
 ├──┼─────┼───┼──┼──────┼──────┤
 │4.  │台灣中油股│林哲然│4   │       3,400│         169│
 │    │份有限公司│      │    │            │            │
 │    │油品行銷專│      │    │            │            │
 │    │業部高雄營│      │    │            │            │
 │    │業處建國二│      │    │            │            │
 │    │路        │      │    │            │            │
 ├──┼─────┼───┼──┼──────┼──────┤
 │5.  │台灣中油股│林哲然│1   │       1,238│          62│
 │    │份有限公司│      │    │            │            │
 │    │高雄營業處│      │    │            │            │
 │    │覺民路加油│      │    │            │            │
 │    │站        │      │    │            │            │
 ├──┼─────┼───┼──┼──────┼──────┤
 │6.  │台灣中油 (│林哲然│2   │         220│          10│
 │    │股)油品行 │      │    │            │            │
 │    │銷專業部高│      │    │            │            │
 │    │雄營業處大│      │    │            │            │
 │    │羲街加油站│      │    │            │            │
 ├──┼─────┼───┼──┼──────┼──────┤
 │7.  │台灣中油 (│林哲然│2   │         809│          41│
 │    │股)油品行 │      │    │            │            │
 │    │銷事業部高│      │    │            │            │
 │    │雄營業處中│      │    │            │            │
 │    │正四路加油│      │    │            │            │
 │    │站        │      │    │            │            │
 ├──┼─────┼───┼──┼──────┼──────┤
 │8.  │台灣中油股│林哲然│1   │         952│          48│
 │    │份有限公司│      │    │            │            │
 │    │油品行銷專│      │    │            │            │
 │    │業部高雄營│      │    │            │            │
 │    │業處左營加│      │    │            │            │
 │    │油站      │      │    │            │            │
 ├──┼─────┼───┼──┼──────┼──────┤
 │9.  │台灣中油 (│林哲然│2   │       1,143│          57│
 │    │股)油品行 │      │    │            │            │
 │    │銷事業部高│      │    │            │            │
 │    │雄營業處南│      │    │            │            │
 │    │鼓山加油站│      │    │            │            │
 ├──┼─────┼───┼──┼──────┼──────┤
 │10. │台灣中油( │李天倍│1   │        714 │          36│
 │    │股)公司油 │      │    │            │            │
 │    │品行銷事業│      │    │            │            │
 │    │部嘉南營業│      │    │            │            │
 │    │處大湖加油│      │    │            │            │
 │    │站        │      │    │            │            │
 ├──┼─────┼───┼──┼──────┼──────┤
 │11. │康泰納仕綜│劉炳森│1   │       1,524│          76│
 │    │合媒體專業│      │    │            │            │
 │    │有限公司  │      │    │            │            │
 ├──┼─────┼───┼──┼──────┼──────┤
 │12. │欣亞數位股│魏碧芬│3   │       6,076│         304│
 │    │份有限公司│      │    │            │            │
 │    │高雄建國分│      │    │            │            │
 │    │公司      │      │    │            │            │
 ├──┼─────┼───┼──┼──────┼──────┤
 │13. │順發電腦股│吳明昌│3   │       2,829│         141│
 │    │份有限公司│      │    │            │            │
 │    │購物網    │      │    │            │            │
 ├──┼─────┼───┼──┼──────┼──────┤
 │14. │駿達汽車股│鄭啟禎│1   │       6,930│         346│
 │    │份有限公司│      │    │            │            │
 │    │民族服務廠│      │    │            │            │
 ├──┼─────┼───┼──┼──────┼──────┤
 │15. │台灣中油公│李天偕│2   │       2,371│         119│
 │    │司油品行銷│      │    │            │            │
 │    │事業部嘉南│      │    │            │            │
 │    │營業處東山│      │    │            │            │
 │    │服發區加油│      │    │            │            │
 │    │站        │      │    │            │            │
 ├──┼─────┼───┼──┼──────┼──────┤
 │16. │軒企業有│陳冠男│1   │       1,600│          80│
 │    │限公司    │      │    │            │            │
 ├──┼─────┼───┼──┼──────┼──────┤
 │17. │安陵企業股│蘇黃玉│1   │      42,857│       2,143│
 │    │份有限公司│花    │    │            │            │
 ├──┼─────┼───┼──┼──────┼──────┤
 │18. │禾樺科技股│盧雲龍│1   │         207│          10│
 │    │份有限公司│      │    │            │            │
 ├──┼─────┼───┼──┼──────┼──────┤
 │19. │登驊實業有│林美芳│7   │     109,943│       5,497│
 │    │限公司    │      │    │            │            │
 ├──┼─────┼───┼──┼──────┼──────┤
 │20. │特力翠豐股│李志輝│5   │       3,518│         176│
 │    │份有限公司│      │    │            │            │
 │    │高雄大順分│      │    │            │            │
 │    │公司      │      │    │            │            │
 ├──┼─────┼───┼──┼──────┼──────┤
 │21. │右達汽車股│蔡榮城│2   │       7,885│         395│
 │    │份有限公司│      │    │            │            │
 ├──┼─────┼───┼──┼──────┼──────┤
 │22. │商賀股份有│商祐彰│1   │       2,315│         116│
 │    │限公司    │      │    │            │            │
 ├──┼─────┼───┼──┼──────┼──────┤
 │23. │五角科技股│梁德煌│1   │        350 │          18│
 │    │份有限公司│      │    │            │            │
 ├──┼─────┼───┼──┼──────┼──────┤
 │24. │速易科技有│蔡忠一│2   │       9,714│         486│
 │    │限公司    │      │    │            │            │
 ├──┼─────┼───┼──┼──────┼──────┤
 │25. │華庭資訊有│郭貞位│14  │     171,010│       8,550│
 │    │限公司    │      │    │            │            │
 ├──┼─────┼───┼──┼──────┼──────┤
 │26. │張家食堂  │張泰芳│1   │       1,714│          86│
 ├──┼─────┼───┼──┼──────┼──────┤
 │27. │達文郡小吃│陳鳳如│1   │         543│          27│
 │    │店        │      │    │            │            │
 ├──┼─────┼───┼──┼──────┼──────┤
 │28. │順發電腦股│吳明昌│34  │      83,407│       4,172│
 │    │份有限公司│      │    │            │            │
 │    │高雄店    │      │    │            │            │
 ├──┼─────┼───┼──┼──────┼──────┤
 │29. │泛亞電信股│蔡明忠│1   │       3,407│         152│
 │    │份有限公司│      │    │            │            │
 │    │七賢店    │      │    │            │            │
 ├──┼─────┼───┼──┼──────┼──────┤
 │30. │展碁國際股│江博文│2   │       1,600│          80│
 │    │份有限公司│      │    │            │            │
 ├──┼─────┼───┼──┼──────┼──────┤
 │31. │康褔電子實│潘清賢│3   │       1,571│          79│
 │    │業有限公司│      │    │            │            │
 ├──┼─────┼───┼──┼──────┼──────┤
 │32. │億隆加油站│潘梁金│1   │         419│          21│
 │    │股份有限公│      │    │            │            │
 │    │司        │      │    │            │            │
 ├──┼─────┼───┼──┼──────┼──────┤
 │33. │漢神名店百│侯西泉│8   │      91,748│       4,587│
 │    │貨股份有限│      │    │            │            │
 │    │公司      │      │    │            │            │
 ├──┼─────┼───┼──┼──────┼──────┤
 │34. │台灣中油( │蕭正衛│1   │         867│          43│
 │    │股)公司油 │      │    │            │            │
 │    │品行銷事業│      │    │            │            │
 │    │部東區營業│      │    │            │            │
 │    │處馬賽加油│      │    │            │            │
 │    │站        │      │    │            │            │
 ├──┼─────┼───┼──┼──────┼──────┤
 │35. │台灣中油( │黃精雄│1   │       1,238│          62│
 │    │股)公司油 │      │    │            │            │
 │    │品行銷事業│      │    │            │            │
 │    │台中營業處│      │    │            │            │
 │    │南門橋加油│      │    │            │            │
 │    │站        │      │    │            │            │
 ├──┼─────┼───┼──┼──────┼──────┤
 │36. │全國加油站│賴正時│1   │       1,095│          55│
 │    │股份有限公│      │    │            │            │
 │    │司三多路加│      │    │            │            │
 │    │油站      │      │    │            │            │
 ├──┼─────┼───┼──┼──────┼──────┤
 │37. │雅虎國際資│勞永晉│1   │         476│          24│
 │    │訊股份有限│      │    │            │            │
 │    │公司      │      │    │            │            │
 ├──┼─────┼───┼──┼──────┼──────┤
 │38. │華碩聯合科│林福能│1   │         810│          40│
 │    │技股份有限│      │    │            │            │
 │    │公司高雄分│      │    │            │            │
 │    │公司      │      │    │            │            │
 ├──┼─────┼───┼──┼──────┼──────┤
 │39. │永純鋼鐵股│黃清次│2   │       1,629│          81│
 │    │份有限公司│      │    │            │            │
 ├──┼─────┼───┼──┼──────┼──────┤
 │40. │金鈺建設股│林水生│2   │      12,380│         620│
 │    │份有限公司│      │    │            │            │
 ├──┼─────┼───┼──┼──────┼──────┤
 │41. │易昌昇企業│余金環│1   │       1,429│          71│
 │    │有限公司  │      │    │            │            │
 ├──┼─────┼───┼──┼──────┼──────┤
 │42. │日日春加油│莊寶來│1   │         476│          24│
 │    │站股份有限│      │    │            │            │
 │    │公司      │      │    │            │            │
 ├──┼─────┼───┼──┼──────┼──────┤
 │43. │右達汽車股│蔡榮城│1   │         857│          43│
 │    │份有限公司│      │    │            │            │
 │    │武營營業所│      │    │            │            │
 ├──┼─────┼───┼──┼──────┼──────┤
 │44. │台糖大社加│羅基聰│1   │       1,000│          50│
 │    │油站      │      │    │            │            │
 ├──┼─────┼───┼──┼──────┼──────┤
 │45. │新光三越百│田博才│1   │      10,278│          51│
 │    │貨股份有限│      │    │            │            │
 │    │公司高雄分│      │    │            │            │
 │    │公司      │      │    │            │            │
 ├──┼─────┼───┼──┼──────┼──────┤
 │46. │屆美實業有│江克明│2   │       2,000│         100│
 │    │限公司    │      │    │            │            │
 ├──┼─────┼───┼──┼──────┼──────┤
 │47. │寒軒企業股│崔鐵柱│1   │       1,393│          70│
 │    │份有限公司│      │    │            │            │
 ├──┼─────┼───┼──┼──────┼──────┤
 │48. │中將電子實│余國壬│4   │       3,761│         188│
 │    │業有限公司│      │    │            │            │
 ├──┼─────┼───┼──┼──────┼──────┤
 │49. │新智實業有│陳燕貞│2   │      69,981│       3,499│
 │    │限公司    │      │    │            │            │
 ├──┼─────┼───┼──┼──────┼──────┤
 │50. │禾新科技企│王保勝│1   │      72,500│       3,625│
 │    │業有限公司│      │    │            │            │
 ├──┼─────┼───┼──┼──────┼──────┤
 │51. │台灣中油( │林哲然│2   │       1,047│          53│
 │    │股)公司油 │      │    │            │            │
 │    │品行銷事業│      │    │            │            │
 │    │部高雄營業│      │    │            │            │
 │    │處恒春加油│      │    │            │            │
 │    │站        │      │    │            │            │
 ├──┼─────┼───┼──┼──────┼──────┤
 │52. │賢大坪頂觀│張簡慶│1   │       1,733│          87│
 │    │景休閒館  │賢    │    │            │            │
 ├──┼─────┴───┴──┼──────┼──────┤
 │    │ 總計                   │    760,497 │      38,030│
 └──┴────────────┴──────┴──────┘
(12)強網企業有限公司取得台灣中油（股）公司油品行銷事業部
    高雄營業處建工加油站等2 家公司所開立之不實之統一發票
    共2 張，合計金額為952 元，充作進項憑證，以規避稅捐機
    關之查核。
 ┌──┬─────┬───┬──┬──────┬──────┐
 │編號│銷  售  人│負責人│張數│銷售額（元）│  稅額（元）│
 │    │          │姓名  │    │            │            │
 ├──┼─────┼───┼──┼──────┼──────┤
 │1.  │台灣中油( │林哲然│1   │         476│          24│
 │    │股)公司油 │      │    │            │            │
 │    │品行銷事業│      │    │            │            │
 │    │部高雄營業│      │    │            │            │
 │    │處建工加油│      │    │            │            │
 │    │站        │      │    │            │            │
 ├──┼─────┼───┼──┼──────┼──────┤
 │2.  │永純鋼鐵股│黃清次│1   │         476│          24│
 │    │份有限公司│      │    │            │            │
 ├──┼─────┴───┴──┼──────┼──────┤
 │    │ 總計                   │         952│          48│
 └──┴────────────┴──────┴──────┘
(13)耀星昇企業有限公司取得台灣中油（股）公司油品行銷事業
    部高雄營業處山東街加油站等 10 家公司及營利事業所開立
    之不實之統一發票共21張，合計金額為259 萬24元，充作進
    項憑證，以規避稅捐機關之查核。
 ┌──┬─────┬───┬────┬──┬──────┬──────┐
 │編號│銷  售  人│負責人│取得期間│張數│銷售額（元）│  稅額（元）│
 │    │          │姓名  │        │    │            │            │
 ├──┼─────┼───┼────┼──┼──────┼──────┤
 │1.  │台灣中油( │林哲然│94年6月 │4   │       3,733│         187│
 │    │股)公司油 │      │        │    │            │            │
 │    │品行銷事業│      │        │    │            │            │
 │    │部高雄營業│      │        │    │            │            │
 │    │處山東街加│      │        │    │            │            │
 │    │油站      │      │        │    │            │            │
 ├──┼─────┼───┼────┼──┼──────┼──────┤
 │2.  │台灣中油股│林哲然│同上    │1   │         415│          21│
 │    │份有限公司│      │        │    │            │            │
 │    │高雄營業處│      │        │    │            │            │
 │    │青年路加油│      │        │    │            │            │
 │    │站        │      │        │    │            │            │
 ├──┼─────┼───┼────┼──┼──────┼──────┤
 │3.  │三民加油站│翁全成│同上    │2   │         809│          41│
 │    │股份有限公│      │        │    │            │            │
 │    │司        │      │        │    │            │            │
 ├──┼─────┼───┼────┼──┼──────┼──────┤
 │4.  │漢神名店百│侯西泉│同上    │2   │      75,407│       3,770│
 │    │貨股份有限│      │        │    │            │            │
 │    │公司      │      │        │    │            │            │
 ├──┼─────┼───┼────┼──┼──────┼──────┤
 │5.  │臣褔實業有│劉榮基│94年8月 │2   │     764,000│      38,200│
 │    │限公司    │      │        │    │            │            │
 ├──┼─────┼───┼────┼──┼──────┼──────┤
 │6.  │梵宇行科技│郭有銘│同上    │1   │     200,000│      10,000│
 │    │有限公司  │      │        │    │            │            │
 ├──┼─────┼───┼────┼──┼──────┼──────┤
 │7.  │富郁國際企│郭育銘│94年6月 │3   │   1,519,800│      75,992│
 │    │業有限公司│      │        │    │            │            │
 ├──┼─────┼───┼────┼──┼──────┼──────┤
 │8.  │倍冠企業有│周志明│同上    │2   │       6,543│         327│
 │    │限公司    │      │        │    │            │            │
 ├──┼─────┼───┼────┼──┼──────┼──────┤
 │9.  │台灣亞銳士│胡秋江│94年6月 │3   │      17,561│         879│
 │    │股份有限公│      │至10月  │    │            │            │
 │    │司        │      │        │    │            │            │
 ├──┼─────┼───┼────┼──┼──────┼──────┤
 │10. │太平洋祟光│李光榮│94年6月 │1   │       1,756│          88│
 │    │百貨股份有│      │        │    │            │            │
 │    │限公司高雄│      │        │    │            │            │
 │    │分公司    │      │        │    │            │            │
 ├──┼─────┴───┴────┼──┼──────┼──────┤
 │    │ 總                計       │21  │   2,590,024│     129,505│
 └──┴──────────────┴──┴──────┴──────┘
(14)巨祥資訊有限公司取得六福開發股份有限公司台北分公司等
    164 家公司及營利事業所開立之不實之統一發票共889 張，
    電視股份有合計金額為1 億3,114 萬4,723 元，充作進項憑
    證，以規避限公司稅捐機關之查核。
 ┌──┬─────┬───┬──┬──────┬──────┐
 │編號│銷  售  人│負責人│張數│銷售額（元）│  稅額（元）│
 │    │          │姓名  │    │            │            │
 ├──┼─────┼───┼──┼──────┼──────┤
 │1.  │六福開發股│莊秀石│2   │       10670│534         │
 │    │份有限公司│      │    │            │            │
 │    │台北分公司│      │    │            │            │
 ├──┼─────┼───┼──┼──────┼──────┤
 │2.  │台灣中油股│林榮烈│1   │1352        │68          │
 │    │份有限公司│      │    │            │            │
 │    │油品行銷事│      │    │            │            │
 │    │業部台北營│      │    │            │            │
 │    │業處松山機│      │    │            │            │
 │    │場加油站  │      │    │            │            │
 ├──┼─────┼───┼──┼──────┼──────┤
 │3.  │台灣中油股│林哲然│182 │ 100490     │5197        │
 │    │份有限公司│      │    │            │            │
 │    │油品行銷事│      │    │            │            │
 │    │業部高雄營│      │    │            │            │
 │    │業處山東街│      │    │            │            │
 │    │加油站等25│      │    │            │            │
 │    │營業人    │      │    │            │            │
 ├──┼─────┼───┼──┼──────┼──────┤
 │4.  │鴻鑫通信行│黃譯萱│6   │  113000    │5650        │
 ├──┼─────┼───┼──┼──────┼──────┤
 │5.  │順發電腦股│吳明昌│2   │   941      │47          │
 │    │份有限公司│      │    │            │            │
 ├──┼─────┼───┼──┼──────┼──────┤
 │6.  │駿達汽車股│鄭啟禎│3   │14897       │744         │
 │    │份股份有限│      │    │            │            │
 │    │公司民族服│      │    │            │            │
 │    │務廠      │      │    │            │            │
 ├──┼─────┼───┼──┼──────┼──────┤
 │7.  │嘉儀企業股│黃文聰│1   │3333        │167         │
 │    │份有限公司│      │    │            │            │
 ├──┼─────┼───┼──┼──────┼──────┤
 │8.  │全國加油站│賴正時│1   │476         │24          │
 │    │股份有限公│      │    │            │            │
 │    │司九如站  │      │    │            │            │
 ├──┼─────┼───┼──┼──────┼──────┤
 │9.  │台灣中油股│李天偕│3   │2286        │114         │
 │    │份有限公司│      │    │            │            │
 │    │油品行銷事│      │    │            │            │
 │    │業部嘉南營│      │    │            │            │
 │    │業處東山服│      │    │            │            │
 │    │務區加油站│      │    │            │            │
 ├──┼─────┼───┼──┼──────┼──────┤
 │10. │天闊日式溫│徐阿乾│1   │667         │33          │
 │    │泉SPA會館 │      │    │            │            │
 ├──┼─────┼───┼──┼──────┼──────┤
 │11. │美德耐股份│賴美君│1   │362         │18          │
 │    │有限公司高│      │    │            │            │
 │    │雄長更鬥市│      │    │            │            │
 │    │部        │      │    │            │            │
 ├──┼─────┼───┼──┼──────┼──────┤
 │12. │全國加油站│賴正時│1   │667         │33          │
 │    │(股)全國大│      │    │            │            │
 │    │溪交流道加│      │    │            │            │
 │    │油站      │      │    │            │            │
 ├──┼─────┼───┼──┼──────┼──────┤
 │13. │強發冷氣有│賴坤柏│1   │285         │14          │
 │    │限公司民族│      │    │            │            │
 │    │營業所    │      │    │            │            │
 ├──┼─────┼───┼──┼──────┼──────┤
 │14. │創意科技股│東崇政│5   │17790       │890         │
 │    │份有限公司│      │    │            │            │
 │    │高雄店    │      │    │            │            │
 ├──┼─────┼───┼──┼──────┼──────┤
 │15. │大瀚通信器│洪憲章│1   │13048       │652         │
 │    │材行      │      │    │            │            │
 ├──┼─────┼───┼──┼──────┼──────┤
 │16. │靖海加油站│施明豪│1   │476         │24          │
 │    │股份有限公│      │    │            │            │
 │    │司        │      │    │            │            │
 ├──┼─────┼───┼──┼──────┼──────┤
 │17. │台灣屈臣氏│米斯華│1   │750         │38          │
 │    │個人用品商│      │    │            │            │
 │    │店股份有限│      │    │            │            │
 │    │公司廣州分│      │    │            │            │
 │    │公司      │      │    │            │            │
 ├──┼─────┼───┼──┼──────┼──────┤
 │18. │大高雄有線│蔡永豊│2   │5876        │294         │
 │    │電視股份有│      │    │            │            │
 │    │限公司    │      │    │            │            │
 ├──┼─────┼───┼──┼──────┼──────┤
 │19. │真光股份有│莊茂昌│3   │19657       │983         │
 │    │限公司中正│      │    │            │            │
 │    │分公司    │      │    │            │            │
 ├──┼─────┼───┼──┼──────┼──────┤
 │20. │新天地國際│王玉雲│1   │3090        │155         │
 │    │實業股份有│      │    │            │            │
 │    │限公司梧棲│      │    │            │            │
 │    │分公司    │      │    │            │            │
 ├──┼─────┼───┼──┼──────┼──────┤
 │21. │特力和樂股│徐瑞桃│1   │1557        │78          │
 │    │份有限公司│      │    │            │            │
 │    │台中分公司│      │    │            │            │
 ├──┼─────┼───┼──┼──────┼──────┤
 │22. │和信電訊股│李靜芳│1   │2743        │137         │
 │    │份有限公司│      │    │            │            │
 │    │高雄分公司│      │    │            │            │
 ├──┼─────┼───┼──┼──────┼──────┤
 │23. │華庭資訊有│郭貞位│5   │40091       │2004        │
 │    │限公司    │      │    │            │            │
 ├──┼─────┼───┼──┼──────┼──────┤
 │24. │華信航空股│王華宇│1   │143         │7           │
 │    │份有限公司│      │    │            │            │
 │    │高雄營業所│      │    │            │            │
 ├──┼─────┼───┼──┼──────┼──────┤
 │25. │飛寶資訊企│劉育珍│2   │981         │49          │
 │    │業行      │      │    │            │            │
 ├──┼─────┼───┼──┼──────┼──────┤
 │26. │吉隆汽車股│陳隆吉│2   │5628        │282         │
 │    │份有限公司│      │    │            │            │
 │    │鳳山營業所│      │    │            │            │
 ├──┼─────┼───┼──┼──────┼──────┤
 │27. │保修通科技│劉建宏│1   │960         │48          │
 │    │股份有限公│      │    │            │            │
 │    │司高雄所  │      │    │            │            │
 ├──┼─────┼───┼──┼──────┼──────┤
 │28. │瑞林科技服│李敦仁│1   │286         │14          │
 │    │務股份有限│      │    │            │            │
 │    │公司高雄服│      │    │            │            │
 │    │務站      │      │    │            │            │
 ├──┼─────┼───┼──┼──────┼──────┤
 │29. │台灣中油股│李天偕│1   │476         │24          │
 │    │份有限公司│      │    │            │            │
 │    │嘉南營運處│      │    │            │            │
 │    │新營長榮路│      │    │            │            │
 │    │加油站    │      │    │            │            │
 ├──┼─────┼───┼──┼──────┼──────┤
 │30. │麗景大酒店│潘貴志│1   │816         │41          │
 │    │有限公司苓│      │    │            │            │
 │    │雅營業處  │      │    │            │            │
 ├──┼─────┼───┼──┼──────┼──────┤
 │31. │台灣中油（│李天偕│1   │476         │24          │
 │    │股）公司油│      │    │            │            │
 │    │品行銷事業│      │    │            │            │
 │    │部嘉南營運│      │    │            │            │
 │    │處大湖加油│      │    │            │            │
 │    │站        │      │    │            │            │
 ├──┼─────┼───┼──┼──────┼──────┤
 │32. │怡眾企業股│龔家麟│1   │476         │24          │
 │    │份有限公司│      │    │            │            │
 │    │高雄營業所│      │    │            │            │
 ├──┼─────┼───┼──┼──────┼──────┤
 │33. │台灣中油（│蕭正衛│1   │1,114       │56          │
 │    │股）公司油│      │    │            │            │
 │    │品行銷事業│      │    │            │            │
 │    │部東區營運│      │    │            │            │
 │    │處大武加油│      │    │            │            │
 │    │站        │      │    │            │            │
 ├──┼─────┼───┼──┼──────┼──────┤
 │34. │伍賀企業社│沈炳南│2   │0000000     │63000       │
 ├──┼─────┼───┼──┼──────┼──────┤
 │35. │仁德東和加│林孟儒│1   │1333        │67          │
 │    │油站股份有│      │    │            │            │
 │    │限公司    │      │    │            │            │
 ├──┼─────┼───┼──┼──────┼──────┤
 │36. │商証股份有│商祐彰│1   │632         │32          │
 │    │限公司    │      │    │            │            │
 ├──┼─────┼───┼──┼──────┼──────┤
 │37. │欣亞數位股│魏碧芬│5   │11219       │561         │
 │    │份有限公司│      │    │            │            │
 │    │高雄建國分│      │    │            │            │
 │    │公司      │      │    │            │            │
 ├──┼─────┼───┼──┼──────┼──────┤
 │38. │賓林企業有│李育霄│12  │0000000     │197329      │
 │    │限公司    │      │    │            │            │
 ├──┼─────┼───┼──┼──────┼──────┤
 │39. │連鑫電腦有│周朝陽│2   │79048       │3952        │
 │    │限公司    │      │    │            │            │
 ├──┼─────┼───┼──┼──────┼──────┤
 │40. │愛兒麗婦幼│徐士恒│1   │794         │40          │
 │    │用品有限公│      │    │            │            │
 │    │司        │      │    │            │            │
 ├──┼─────┼───┼──┼──────┼──────┤
 │41. │秉風科技電│劉坤田│1   │572         │28          │
 │    │訊有限公司│      │    │            │            │
 ├──┼─────┼───┼──┼──────┼──────┤
 │42. │桂豐加油站│朱秋傭│1   │714         │36          │
 │    │股份有限公│      │    │            │            │
 │    │司        │      │    │            │            │
 ├──┼─────┼───┼──┼──────┼──────┤
 │43. │八百屋汽車│陳建民│5   │3837        │192         │
 │    │百貨有限公│      │    │            │            │
 │    │司八德店  │      │    │            │            │
 ├──┼─────┼───┼──┼──────┼──────┤
 │44. │聯強國際股│魏輝  │1   │500         │25          │
 │    │份有限公司│      │    │            │            │
 │    │維修服務中│      │    │            │            │
 │    │心高雄光華│      │    │            │            │
 │    │站        │      │    │            │            │
 ├──┼─────┼───┼──┼──────┼──────┤
 │45. │台灣中油( │張其明│1   │857         │43          │
 │    │股)公司油 │      │    │            │            │
 │    │品行銷部桃│      │    │            │            │
 │    │竹苗營業處│      │    │            │            │
 │    │關西服務區│      │    │            │            │
 │    │加        │      │    │            │            │
 ├──┼─────┼───┼──┼──────┼──────┤
 │46. │台糖南州加│羅基聰│1   │476         │24          │
 │    │油站      │      │    │            │            │
 ├──┼─────┼───┼──┼──────┼──────┤
 │47. │真光股份有│莊茂昌│2   │7608        │381         │
 │    │限公司中正│      │    │            │            │
 │    │分公司    │      │    │            │            │
 ├──┼─────┼───┼──┼──────┼──────┤
 │48. │禾樺科技股│盧雲龍│2   │577         │29          │
 │    │份有限公司│      │    │            │            │
 ├──┼─────┼───┼──┼──────┼──────┤
 │49. │登驊實業有│林美芳│31  │156087      │7803        │
 │    │限公司    │      │    │            │            │
 ├──┼─────┼───┼──┼──────┼──────┤
 │50. │特力翠豐股│李志輝│2   │5827        │292         │
 │    │份有限公司│      │    │            │            │
 │    │高雄大順分│      │    │            │            │
 │    │公司      │      │    │            │            │
 ├──┼─────┼───┼──┼──────┼──────┤
 │51. │梅語錄食品│黃靖婷│1   │190         │10          │
 │    │有限公司  │      │    │            │            │
 ├──┼─────┼───┼──┼──────┼──────┤
 │52. │傳迅通信有│劉坤田│1   │848         │42          │
 │    │限公司    │      │    │            │            │
 ├──┼─────┼───┼──┼──────┼──────┤
 │53. │富誠加油站│陳琪文│1   │476         │24          │
 │    │股份有限公│      │    │            │            │
 │    │司        │      │    │            │            │
 ├──┼─────┼───┼──┼──────┼──────┤
 │54. │商賀股份有│商祐彰│2   │304         │15          │
 │    │限公司    │      │    │            │            │
 ├──┼─────┼───┼──┼──────┼──────┤
 │55. │順發電腦股│吳明昌│39  │50874       │2544        │
 │    │份有限公司│      │    │            │            │
 │    │高雄店    │      │    │            │            │
 ├──┼─────┼───┼──┼──────┼──────┤
 │56. │聯力工業股│陳登溪│1   │2286        │114         │
 │    │份有限公司│      │    │            │            │
 ├──┼─────┼───┼──┼──────┼──────┤
 │57. │精彥科技股│張哲嘉│11  │00000000    │866016      │
 │    │份有限公司│      │    │            │            │
 ├──┼─────┼───┼──┼──────┼──────┤
 │58. │香港商捷時│馮永昌│1   │771         │39          │
 │    │海外貿易有│      │    │            │            │
 │    │限公司台灣│      │    │            │            │
 │    │分公司    │      │    │            │            │
 ├──┼─────┼───┼──┼──────┼──────┤
 │59. │康福電子實│潘清賢│1   │359         │18          │
 │    │業有限公司│      │    │            │            │
 ├──┼─────┼───┼──┼──────┼──────┤
 │60. │光華加油站│曾宗瑤│2   │2905        │145         │
 │    │有限公司  │      │    │            │            │
 ├──┼─────┼───┼──┼──────┼──────┤
 │61. │永光加油站│宋昆  │1   │714         │36          │
 │    │有限公司  │      │    │            │            │
 ├──┼─────┼───┼──┼──────┼──────┤
 │62. │鴻汎電器有│陳春美│1   │65714       │3286        │
 │    │限公司    │      │    │            │            │
 ├──┼─────┼───┼──┼──────┼──────┤
 │63. │三民加油站│翁全成│1   │95          │5           │
 │    │股份有限公│      │    │            │            │
 │    │司        │      │    │            │            │
 ├──┼─────┼───┼──┼──────┼──────┤
 │64. │宏達加油站│陳上培│2   │666         │34          │
 │    │有限公司  │      │    │            │            │
 ├──┼─────┼───┼──┼──────┼──────┤
 │65. │中美企業股│黃炳彰│1   │2891        │145         │
 │    │份有限公司│      │    │            │            │
 │    │高雄分公司│      │    │            │            │
 ├──┼─────┼───┼──┼──────┼──────┤
 │66. │大立國際百│林錦章│5   │3848        │193         │
 │    │貨股份有限│      │    │            │            │
 │    │公司      │      │    │            │            │
 ├──┼─────┼───┼──┼──────┼──────┤
 │67. │裕昌汽車股│郭輝欣│1   │1533        │77          │
 │    │份有限公司│      │    │            │            │
 ├──┼─────┼───┼──┼──────┼──────┤
 │68. │澄清湖加油│李來發│1   │286         │14          │
 │    │站有限公司│      │    │            │            │
 ├──┼─────┼───┼──┼──────┼──────┤
 │69. │漢神名店百│侯西泉│13  │74157       │3708        │
 │    │貨股份有限│      │    │            │            │
 │    │公司      │      │    │            │            │
 ├──┼─────┼───┼──┼──────┼──────┤
 │70. │昌伯科技有│白恒源│8   │256350      │128175      │
 │    │限公司    │      │    │            │            │
 ├──┼─────┼───┼──┼──────┼──────┤
 │71. │天帝實業有│王良能│3   │0000000     │85600       │
 │    │限公司    │      │    │            │            │
 ├──┼─────┼───┼──┼──────┼──────┤
 │72. │荷康國際貿│林禎祥│9   │0000000     │282035      │
 │    │易有限公司│      │    │            │            │
 ├──┼─────┼───┼──┼──────┼──────┤
 │73. │鴻實富企業│葉清福│3   │0000000     │55000       │
 │    │有限公司  │      │    │            │            │
 ├──┼─────┼───┼──┼──────┼──────┤
 │74. │高昇開發建│黃淑芬│1   │0000000     │77400       │
 │    │設股份有限│      │    │            │            │
 │    │公司      │      │    │            │            │
 ├──┼─────┼───┼──┼──────┼──────┤
 │75. │克羅米國際│莊世清│7   │0000000     │187697      │
 │    │有限公司  │      │    │            │            │
 ├──┼─────┼───┼──┼──────┼──────┤
 │76. │菘蕊實業有│徐榮生│16  │0000000     │310744      │
 │    │限公司    │      │    │            │            │
 ├──┼─────┼───┼──┼──────┼──────┤
 │77. │新富汽車有│王清政│3   │0000000     │79500       │
 │    │限公司    │      │    │            │            │
 ├──┼─────┼───┼──┼──────┼──────┤
 │78. │華碩聯合科│林福能│1   │14300       │715         │
 │    │技股份有限│      │    │            │            │
 │    │公司高雄九│      │    │            │            │
 │    │如分公司  │      │    │            │            │
 ├──┼─────┼───┼──┼──────┼──────┤
 │79. │順暢汽車有│張世坤│4   │0000000     │94040       │
 │    │限公司    │      │    │            │            │
 ├──┼─────┼───┼──┼──────┼──────┤
 │80. │乾宥實業有│王山青│75  │00000000    │ 0000000    │
 │    │限公司    │      │    │            │            │
 ├──┼─────┼───┼──┼──────┼──────┤
 │81. │鷹揚興業有│徐彩蓮│10  │0000000     │50375       │
 │    │限公司    │      │    │            │            │
 ├──┼─────┼───┼──┼──────┼──────┤
 │82. │璽大企業有│宋鴻增│10  │0000000     │157230      │
 │    │限公司    │      │    │            │            │
 ├──┼─────┼───┼──┼──────┼──────┤
 │83. │宥騰翔科技│柯宥騰│35  │00000000    │548891      │
 │    │企業有限公│      │    │            │            │
 │    │司        │      │    │            │            │
 ├──┼─────┼───┼──┼──────┼──────┤
 │84. │台灣中油公│黃精雄│1   │1143        │57          │
 │    │司油品行銷│      │    │            │            │
 │    │事業部台中│      │    │            │            │
 │    │營業處豐潭│      │    │            │            │
 │    │加油站    │      │    │            │            │
 ├──┼─────┼───┼──┼──────┼──────┤
 │85. │台灣中油公│黃精雄│1   │1214        │61          │
 │    │司油品行銷│      │    │            │            │
 │    │事業部台中│      │    │            │            │
 │    │營業處南門│      │    │            │            │
 │    │橋油站    │      │    │            │            │
 ├──┼─────┼───┼──┼──────┼──────┤
 │86. │鼎泰通訊行│汪玉霞│2   │20400       │1020        │
 ├──┼─────┼───┼──┼──────┼──────┤
 │87. │北興科技有│吳再慶│20  │00000000    │697105      │
 │    │限公司    │      │    │            │            │
 ├──┼─────┼───┼──┼──────┼──────┤
 │88. │家褔股份有│林烈秋│3   │6885        │344         │
 │    │限公司高雄│      │    │            │            │
 │    │十全分公司│      │    │            │            │
 ├──┼─────┼───┼──┼──────┼──────┤
 │89. │強網企業有│余金環│4   │0000000     │133100      │
 │    │限公司    │      │    │            │            │
 ├──┼─────┼───┼──┼──────┼──────┤
 │90. │祥傑電器有│楊月秀│1   │571         │29          │
 │    │限公司    │      │    │            │            │
 ├──┼─────┼───┼──┼──────┼──────┤
 │91. │丁誠股份有│許耀鴻│3   │1969        │134         │
 │    │限公司    │      │    │            │            │
 ├──┼─────┼───┼──┼──────┼──────┤
 │92. │鴻寶順工程│林清珍│3   │0000000     │120450      │
 │    │有限公司  │      │    │            │            │
 ├──┼─────┼───┼──┼──────┼──────┤
 │93. │易昌旺工程│陳瑞騰│1   │320029      │16001       │
 │    │有限公司  │      │    │            │            │
 ├──┼─────┼───┼──┼──────┼──────┤
 │94. │燦坤實業股│閻俊傑│1   │123         │6           │
 │    │份有限公司│      │    │            │            │
 │    │左營分公司│      │    │            │            │
 ├──┼─────┼───┼──┼──────┼──────┤
 │95. │特力翠豐股│何恕  │11  │18393       │920         │
 │    │份有限公司│      │    │            │            │
 │    │北高雄分公│      │    │            │            │
 │    │司        │      │    │            │            │
 ├──┼─────┼───┼──┼──────┼──────┤
 │96. │富信國際有│連長輝│1   │61500       │3075        │
 │    │限公司    │      │    │            │            │
 ├──┼─────┼───┼──┼──────┼──────┤
 │97. │特力和樂股│何誠  │6   │7464        │374         │
 │    │份有限公司│      │    │            │            │
 │    │高雄左營分│      │    │            │            │
 │    │公司      │      │    │            │            │
 ├──┼─────┼───┼──┼──────┼──────┤
 │98. │金吉林汽車│許朝進│1   │3200        │160         │
 │    │材料有限公│      │    │            │            │
 │    │司        │      │    │            │            │
 ├──┼─────┼───┼──┼──────┼──────┤
 │99. │梵宇行科技│郭育銘│3   │1000000     │50000       │
 │    │有限公司  │      │    │            │            │
 ├──┼─────┼───┼──┼──────┼──────┤
 │100.│商硯股份有│商祐彰│2   │256         │13          │
 │    │限公司大昌│      │    │            │            │
 │    │分公司    │      │    │            │            │
 ├──┼─────┼───┼──┼──────┼──────┤
 │101.│台灣中油股│黃精雄│1   │990         │50          │
 │    │份有限公司│      │    │            │            │
 │    │泊品行銷事│      │    │            │            │
 │    │業部台中營│      │    │            │            │
 │    │業處埔里加│      │    │            │            │
 │    │油        │      │    │            │            │
 ├──┼─────┼───┼──┼──────┼──────┤
 │102.│寶慶百貨有│黃義弘│9   │4393        │220         │
 │    │限公司新興│      │    │            │            │
 │    │分店      │      │    │            │            │
 ├──┼─────┼───┼──┼──────┼──────┤
 │103.│古典茶小吃│董惠玲│1   │408         │20          │
 │    │店        │      │    │            │            │
 ├──┼─────┼───┼──┼──────┼──────┤
 │104.│遠東航空股│李岷  │1   │143         │7           │
 │    │份有限公司│      │    │            │            │
 │    │高雄分公司│      │    │            │            │
 ├──┼─────┼───┼──┼──────┼──────┤
 │105.│崧豐資訊有│簡炎坤│1   │21429       │1071        │
 │    │限公司    │      │    │            │            │
 ├──┼─────┼───┼──┼──────┼──────┤
 │106.│新光三越百│田博才│2   │1768        │88          │
 │    │貨股份有限│      │    │            │            │
 │    │公司台南西│      │    │            │            │
 │    │門分公司  │      │    │            │            │
 ├──┼─────┼───┼──┼──────┼──────┤
 │107.│漢欣國際股│賴宗成│1   │1363        │68          │
 │    │份有限公司│      │    │            │            │
 │    │高雄分公司│      │    │            │            │
 ├──┼─────┼───┼──┼──────┼──────┤
 │108.│龍生堂生技│李泳涵│4   │2008        │100         │
 │    │醫藥股份有│      │    │            │            │
 │    │限公司    │      │    │            │            │
 ├──┼─────┼───┼──┼──────┼──────┤
 │109.│長益興實業│聶遠東│6   │123680      │61840       │
 │    │有限公司  │      │    │            │            │
 ├──┼─────┼───┼──┼──────┼──────┤
 │110.│伍角船板企│謝麗香│1   │990         │50          │
 │    │業有限公司│      │    │            │            │
 ├──┼─────┼───┼──┼──────┼──────┤
 │111.│富郁國際企│郭育銘│2   │650000      │32500       │
 │    │業有限公司│      │    │            │            │
 ├──┼─────┼───┼──┼──────┼──────┤
 │112.│中二高加油│林彩媚│1   │857         │43          │
 │    │站有限公司│      │    │            │            │
 ├──┼─────┼───┼──┼──────┼──────┤
 │113.│日日興貿易│王士豪│14  │0000000     │129563      │
 │    │有限公司  │      │    │            │            │
 ├──┼─────┼───┼──┼──────┼──────┤
 │114.│虹優科技股│張烜棟│6   │268096      │13404       │
 │    │份有限公司│      │    │            │            │
 ├──┼─────┼───┼──┼──────┼──────┤
 │115.│統一精工股│張聘昌│1   │286         │14          │
 │    │份有限公司│      │    │            │            │
 │    │鳥松一站加│      │    │            │            │
 │    │油站      │      │    │            │            │
 ├──┼─────┼───┼──┼──────┼──────┤
 │116.│天下汽車百│洪玉蘭│17  │73831       │3689        │
 │    │貨行      │      │    │            │            │
 ├──┼─────┼───┼──┼──────┼──────┤
 │117.│寶慶百貨有│黃義弘│3   │1448        │73          │
 │    │限公司新興│      │    │            │            │
 │    │分店      │      │    │            │            │
 ├──┼─────┼───┼──┼──────┼──────┤
 │118.│燦坤實業股│閻俊傑│1   │4609        │230         │
 │    │份有限公司│      │    │            │            │
 │    │九如營業處│      │    │            │            │
 ├──┼─────┼───┼──┼──────┼──────┤
 │119.│台灣中油( │李天偕│1   │595         │30          │
 │    │股)公司油 │      │    │            │            │
 │    │品行銷事業│      │    │            │            │
 │    │嘉南營業處│      │    │            │            │
 │    │東門路加油│      │    │            │            │
 │    │站        │      │    │            │            │
 ├──┼─────┼───┼──┼──────┼──────┤
 │120.│大志通訊有│鄭貴鄉│1   │752         │38          │
 │    │限公司    │      │    │            │            │
 ├──┼─────┼───┼──┼──────┼──────┤
 │121.│驊昱科技有│羅其彥│2   │3233        │167         │
 │    │限公司    │      │    │            │            │
 ├──┼─────┼───┼──┼──────┼──────┤
 │122.│驊星科技股│柯文靜│1   │1333        │67          │
 │    │份有限公司│      │    │            │            │
 ├──┼─────┼───┼──┼──────┼──────┤
 │123.│雅虎國際資│勞永晉│16  │4382        │218         │
 │    │訊股份有限│      │    │            │            │
 │    │公司      │      │    │            │            │
 ├──┼─────┼───┼──┼──────┼──────┤
 │124.│寒舍餐旅管│蔡辰威│2   │5802        │290         │
 │    │理顧問股份│      │    │            │            │
 │    │有限公司  │      │    │            │            │
 ├──┼─────┼───┼──┼──────┼──────┤
 │125.│燦坤實業股│閣俊傑│1   │56          │3           │
 │    │份有限公司│      │    │            │            │
 │    │光華分公司│      │    │            │            │
 ├──┼─────┼───┼──┼──────┼──────┤
 │126.│臺灣中油公│李天偕│1   │56          │3           │
 │    │司 (股〉油│      │    │            │            │
 │    │品行銷事業│      │    │            │            │
 │    │部嘉南營業│      │    │            │            │
 │    │處歸仁站  │      │    │            │            │
 ├──┼─────┼───┼──┼──────┼──────┤
 │127.│台灣中油油│李天偕│1   │1467        │73          │
 │    │品行銷事業│      │    │            │            │
 │    │部嘉南營業│      │    │            │            │
 │    │處大灣加油│      │    │            │            │
 │    │站        │      │    │            │            │
 ├──┼─────┼───┼──┼──────┼──────┤
 │128.│盛記婦幼用│鐘文鳳│2   │986         │50          │
 │    │品店      │      │    │            │            │
 ├──┼─────┼───┼──┼──────┼──────┤
 │129.│東京西藥房│李辰雄│6   │2276        │114         │
 ├──┼─────┼───┼──┼──────┼──────┤
 │130.│玉峰計程儀│陳玉峰│3   │90381       │4519        │
 │    │器行      │      │    │            │            │
 ├──┼─────┼───┼──┼──────┼──────┤
 │131.│大賢刻印配│宋政昇│3   │460         │23          │
 │    │鎖行      │      │    │            │            │
 ├──┼─────┼───┼──┼──────┼──────┤
 │132.│高逢實業有│吳國銘│24  │0000000     │303116      │
 │    │限公司    │      │    │            │            │
 ├──┼─────┼───┼──┼──────┼──────┤
 │133.│台灣中油( │黃精雄│1   │819         │41          │
 │    │股)油品行 │      │    │            │            │
 │    │銷事業部台│      │    │            │            │
 │    │中營業處青│      │    │            │            │
 │    │海路加油站│      │    │            │            │
 ├──┼─────┼───┼──┼──────┼──────┤
 │134.│上晶隔熱紙│黃正良│3   │6597        │353         │
 │    │專業店    │      │    │            │            │
 ├──┼─────┼───┼──┼──────┼──────┤
 │135.│阿利海產店│吳正江│1   │1486        │74          │
 ├──┼─────┼───┼──┼──────┼──────┤
 │136.│好市多股份│張嗣漢│1   │2918        │146         │
 │    │有限公司  │      │    │            │            │
 ├──┼─────┼───┼──┼──────┼──────┤
 │137.│太平洋祟光│李光榮│2   │4608        │231         │
 │    │百售股份有│      │    │            │            │
 │    │限公司高雄│      │    │            │            │
 │    │分公司    │      │    │            │            │
 ├──┼─────┼───┼──┼──────┼──────┤
 │138.│大伊統百貨│林錦章│12  │6061        │301         │
 │    │股份有限公│      │    │            │            │
 │    │司        │      │    │            │            │
 ├──┼─────┼───┼──┼──────┼──────┤
 │139.│麒麟餐廳  │洪玉蕊│1   │69430       │3472        │
 ├──┼─────┼───┼──┼──────┼──────┤
 │140.│台灣中油公│李天偕│1   │495         │25          │
 │    │司油品行銷│      │    │            │            │
 │    │事業部嘉南│      │    │            │            │
 │    │營業處中油│      │    │            │            │
 │    │永康交流道│      │    │            │            │
 ├──┼─────┼───┼──┼──────┼──────┤
 │145.│台灣中油( │黃精雄│2   │1000        │50          │
 │    │股油品行銷│      │    │            │            │
 │    │事業部台中│      │    │            │            │
 │    │營業處清水│      │    │            │            │
 │    │服務區加油│      │    │            │            │
 │    │站        │      │    │            │            │
 ├──┼─────┼───┼──┼──────┼──────┤
 │146.│國際通信企│紀啟鋒│1   │476         │24          │
 │    │業行林森特│      │    │            │            │
 │    │約店      │      │    │            │            │
 ├──┼─────┼───┼──┼──────┼──────┤
 │147.│統一精工股│張聘昌│1   │476         │24          │
 │    │份有限公司│      │    │            │            │
 │    │旗楠加油站│      │    │            │            │
 ├──┼─────┼───┼──┼──────┼──────┤
 │148.│御宿汽車旅│劉坤福│1   │762         │38          │
 │    │館明誠館  │      │    │            │            │
 ├──┼─────┼───┼──┼──────┼──────┤
 │149.│大眾加油站│楊坤永│1   │952         │48          │
 │    │有限公司楠│      │    │            │            │
 │    │都站      │      │    │            │            │
 ├──┼─────┼───┼──┼──────┼──────┤
 │150.│台灣路士達│太田皓│1   │9524        │476         │
 │    │企業股份有│三    │    │            │            │
 │    │限公司高雄│      │    │            │            │
 │    │分公司    │      │    │            │            │
 ├──┼─────┼───┼──┼──────┼──────┤
 │151.│新光三越百│田博才│2   │6070        │304         │
 │    │貨股份有限│      │    │            │            │
 │    │公司高雄分│      │    │            │            │
 │    │公司      │      │    │            │            │
 ├──┼─────┼───┼──┼──────┼──────┤
 │152.│大昱通訊有│孫洪月│2   │40000       │2000        │
 │    │限公司    │昭    │    │            │            │
 ├──┼─────┼───┼──┼──────┼──────┤
 │153.│巨祥資訊有│陳慧卿│1   │2571        │129         │
 │    │限公司    │      │    │            │            │
 ├──┼─────┼───┼──┼──────┼──────┤
 │154.│領航服飾股│陳俊良│1   │562         │28          │
 │    │份有限公司│      │    │            │            │
 ├──┼─────┼───┼──┼──────┼──────┤
 │155.│祁玻實業有│劉文發│4   │0000000     │146300      │
 │    │限公司    │      │    │            │            │
 ├──┼─────┼───┼──┼──────┼──────┤
 │156.│萬豐加油站│林進財│2   │381         │19          │
 │    │股份有限公│      │    │            │            │
 │    │司        │      │    │            │            │
 ├──┼─────┼───┼──┼──────┼──────┤
 │157.│倍冠企業有│周志明│27  │185546      │9264        │
 │    │限公司    │      │    │            │            │
 ├──┼─────┼───┼──┼──────┼──────┤
 │158.│三越加油站│張添朗│1   │286         │14          │
 │    │有限公司  │      │    │            │            │
 ├──┼─────┼───┼──┼──────┼──────┤
 │159.│裕誠加油站│李水  │2   │762         │38          │
 │    │股份有限公│      │    │            │            │
 │    │司        │      │    │            │            │
 ├──┼─────┼───┼──┼──────┼──────┤
 │160.│中將電子實│余國壬│9   │3592        │201         │
 │    │業有限公司│      │    │            │            │
 ├──┼─────┼───┼──┼──────┼──────┤
 │161.│世偉加油站│廖達成│1   │476         │24          │
 │    │有限公司  │      │    │            │            │
 ├──┼─────┼───┼──┼──────┼──────┤
 │162.│大晉裝潢有│楊雅回│1   │9000        │450         │
 │    │限公司    │      │    │            │            │
 ├──┼─────┼───┼──┼──────┼──────┤
 │163.│德順昌企業│陳永勝│12  │0000000     │74893       │
 │    │有限公司  │      │    │            │            │
 ├──┼─────┼───┼──┼──────┼──────┤
 │164.│大來加油站│陳明志│1   │695         │35          │
 │    │股份有限公│      │    │            │            │
 │    │司        │      │    │            │            │
 ├──┼─────┴───┴──┼──────┼──────┤
 │    │ 總計                   │000000000   │0000000     │
 └──┴────────────┴──────┴──────┘
（15）巨祥資訊有限公司取得六福開發股份有限公司台北分公司
      等164 家公司及營利事業所開立之不實之統一發票共889
      張，電視股份有合計金額為1 億3,114 萬4,723 元，充作
      進項憑證，以規避限公司稅捐機關之查核。
 ┌──┬─────┬───┬──┬──────┬──────┐
 │編號│銷  售  人│負責人│張數│銷售額（元）│  稅額（元）│
 │    │          │姓名  │    │            │            │
 ├──┼─────┼───┼──┼──────┼──────┤
 │1.  │六福開發股│莊秀石│2   │10670       │534         │
 │    │份有限公司│      │    │            │            │
 │    │台北分公司│      │    │            │            │
 ├──┼─────┼───┼──┼──────┼──────┤
 │2.  │台灣中油股│林榮烈│1   │1352        │68          │
 │    │份有限公司│      │    │            │            │
 │    │油品行銷事│      │    │            │            │
 │    │業部台北營│      │    │            │            │
 │    │業處松山機│      │    │            │            │
 │    │場加油站  │      │    │            │            │
 ├──┼─────┼───┼──┼──────┼──────┤
 │3.  │台灣中油股│林哲然│182 │100490      │5197        │
 │    │份有限公司│      │    │            │            │
 │    │油品行銷事│      │    │            │            │
 │    │業部高雄營│      │    │            │            │
 │    │業處山東街│      │    │            │            │
 │    │加油站等25│      │    │            │            │
 │    │營業人    │      │    │            │            │
 ├──┼─────┼───┼──┼──────┼──────┤
 │4.  │鴻鑫通信行│黃譯萱│6   │113000      │5650        │
 ├──┼─────┼───┼──┼──────┼──────┤
 │5.  │順發電腦股│吳明昌│2   │941         │47          │
 │    │份有限公司│      │    │            │            │
 ├──┼─────┼───┼──┼──────┼──────┤
 │6.  │駿達汽車股│鄭啟禎│3   │14897       │744         │
 │    │份股份有限│      │    │            │            │
 │    │公司民族服│      │    │            │            │
 │    │務廠      │      │    │            │            │
 ├──┼─────┼───┼──┼──────┼──────┤
 │7.  │嘉儀企業股│黃文聰│1   │3333        │167         │
 │    │份有限公司│      │    │            │            │
 ├──┼─────┼───┼──┼──────┼──────┤
 │8.  │全國加油站│賴正時│1   │476         │24          │
 │    │股份有限公│      │    │            │            │
 │    │司九如站  │      │    │            │            │
 ├──┼─────┼───┼──┼──────┼──────┤
 │9.  │台灣中油股│李天偕│3   │2286        │114         │
 │    │份有限公司│      │    │            │            │
 │    │油品行銷事│      │    │            │            │
 │    │業部嘉南營│      │    │            │            │
 │    │業處東山服│      │    │            │            │
 │    │務區加油站│      │    │            │            │
 ├──┼─────┼───┼──┼──────┼──────┤
 │10. │天闊日式溫│徐阿乾│1   │667         │33          │
 │    │泉SPA會館 │      │    │            │            │
 ├──┼─────┼───┼──┼──────┼──────┤
 │11. │美德耐股份│賴美君│1   │362         │18          │
 │    │有限公司高│      │    │            │            │
 │    │雄長更鬥市│      │    │            │            │
 │    │部        │      │    │            │            │
 ├──┼─────┼───┼──┼──────┼──────┤
 │12. │全國加油站│賴正時│1   │667         │33          │
 │    │(股)全國大│      │    │            │            │
 │    │溪交流道加│      │    │            │            │
 │    │油站      │      │    │            │            │
 ├──┼─────┼───┼──┼──────┼──────┤
 │13. │強發冷氣有│賴坤柏│1   │285         │14          │
 │    │限公司民族│      │    │            │            │
 │    │營業所    │      │    │            │            │
 ├──┼─────┼───┼──┼──────┼──────┤
 │14. │創意科技股│東崇政│5   │17790       │890         │
 │    │份有限公司│      │    │            │            │
 │    │高雄店    │      │    │            │            │
 ├──┼─────┼───┼──┼──────┼──────┤
 │15. │大瀚通信器│洪憲章│1   │13048       │652         │
 │    │材行      │      │    │            │            │
 ├──┼─────┼───┼──┼──────┼──────┤
 │16. │靖海加油站│施明豪│1   │476         │24          │
 │    │股份有限公│      │    │            │            │
 │    │司        │      │    │            │            │
 ├──┼─────┼───┼──┼──────┼──────┤
 │17. │台灣屈臣氏│米斯華│1   │750         │38          │
 │    │個人用品商│      │    │            │            │
 │    │店股份有限│      │    │            │            │
 │    │公司廣州分│      │    │            │            │
 │    │公司      │      │    │            │            │
 ├──┼─────┼───┼──┼──────┼──────┤
 │18. │大高雄有線│蔡永豊│2   │5876        │294         │
 │    │電視股份有│      │    │            │            │
 │    │限公司    │      │    │            │            │
 ├──┼─────┼───┼──┼──────┼──────┤
 │19. │真光股份有│莊茂昌│3   │19657       │983         │
 │    │限公司中正│      │    │            │            │
 │    │分公司    │      │    │            │            │
 ├──┼─────┼───┼──┼──────┼──────┤
 │20. │新天地國際│王玉雲│1   │3090        │155         │
 │    │實業股份有│      │    │            │            │
 │    │限公司梧棲│      │    │            │            │
 │    │分公司    │      │    │            │            │
 ├──┼─────┼───┼──┼──────┼──────┤
 │21. │特力和樂股│徐瑞桃│1   │1557        │78          │
 │    │份有限公司│      │    │            │            │
 │    │台中分公司│      │    │            │            │
 ├──┼─────┼───┼──┼──────┼──────┤
 │22. │和信電訊股│李靜芳│1   │2743        │137         │
 │    │份有限公司│      │    │            │            │
 │    │高雄分公司│      │    │            │            │
 ├──┼─────┼───┼──┼──────┼──────┤
 │23. │華庭資訊有│郭貞位│5   │40091       │2004        │
 │    │限公司    │      │    │            │            │
 ├──┼─────┼───┼──┼──────┼──────┤
 │24. │華信航空股│王華宇│1   │143         │7           │
 │    │份有限公司│      │    │            │            │
 │    │高雄營業所│      │    │            │            │
 ├──┼─────┼───┼──┼──────┼──────┤
 │25. │飛寶資訊企│劉育珍│2   │981         │49          │
 │    │業行      │      │    │            │            │
 ├──┼─────┼───┼──┼──────┼──────┤
 │26. │吉隆汽車股│陳隆吉│2   │5628        │282         │
 │    │份有限公司│      │    │            │            │
 │    │鳳山營業所│      │    │            │            │
 ├──┼─────┼───┼──┼──────┼──────┤
 │27. │保修通科技│劉建宏│1   │960         │48          │
 │    │股份有限公│      │    │            │            │
 │    │司高雄所  │      │    │            │            │
 ├──┼─────┼───┼──┼──────┼──────┤
 │28. │瑞林科技服│李敦仁│1   │286         │14          │
 │    │務股份有限│      │    │            │            │
 │    │公司高雄服│      │    │            │            │
 │    │務站      │      │    │            │            │
 ├──┼─────┼───┼──┼──────┼──────┤
 │29. │台灣中油股│李天偕│1   │476         │24          │
 │    │份有限公司│      │    │            │            │
 │    │嘉南營運處│      │    │            │            │
 │    │新營長榮路│      │    │            │            │
 │    │加油站    │      │    │            │            │
 ├──┼─────┼───┼──┼──────┼──────┤
 │30. │麗景大酒店│潘貴志│1   │816         │41          │
 │    │有限公司苓│      │    │            │            │
 │    │雅營業處  │      │    │            │            │
 ├──┼─────┼───┼──┼──────┼──────┤
 │31. │台灣中油（│李天偕│1   │476         │24          │
 │    │股）公司油│      │    │            │            │
 │    │品行銷事業│      │    │            │            │
 │    │部嘉南營運│      │    │            │            │
 │    │處大湖加油│      │    │            │            │
 │    │站        │      │    │            │            │
 ├──┼─────┼───┼──┼──────┼──────┤
 │32. │怡眾企業股│龔家麟│1   │476         │24          │
 │    │份有限公司│      │    │            │            │
 │    │高雄營業所│      │    │            │            │
 ├──┼─────┼───┼──┼──────┼──────┤
 │33. │台灣中油（│蕭正衛│1   │1,114       │56          │
 │    │股）公司油│      │    │            │            │
 │    │品行銷事業│      │    │            │            │
 │    │部東區營運│      │    │            │            │
 │    │處大武加油│      │    │            │            │
 │    │站        │      │    │            │            │
 ├──┼─────┼───┼──┼──────┼──────┤
 │34. │伍賀企業社│沈炳南│2   │0000000     │63000       │
 ├──┼─────┼───┼──┼──────┼──────┤
 │35. │仁德東和加│林孟儒│1   │1333        │67          │
 │    │油站股份有│      │    │            │            │
 │    │限公司    │      │    │            │            │
 ├──┼─────┼───┼──┼──────┼──────┤
 │36. │商証股份有│商祐彰│1   │632         │32          │
 │    │限公司    │      │    │            │            │
 ├──┼─────┼───┼──┼──────┼──────┤
 │37. │欣亞數位股│魏碧芬│5   │11219       │561         │
 │    │份有限公司│      │    │            │            │
 │    │高雄建國分│      │    │            │            │
 │    │公司      │      │    │            │            │
 ├──┼─────┼───┼──┼──────┼──────┤
 │38. │賓林企業有│李育霄│12  │0000000     │197329      │
 │    │限公司    │      │    │            │            │
 ├──┼─────┼───┼──┼──────┼──────┤
 │39. │連鑫電腦有│周朝陽│2   │79048       │3952        │
 │    │限公司    │      │    │            │            │
 ├──┼─────┼───┼──┼──────┼──────┤
 │40. │愛兒麗婦幼│徐士恒│1   │794         │40          │
 │    │用品有限公│      │    │            │            │
 │    │司        │      │    │            │            │
 ├──┼─────┼───┼──┼──────┼──────┤
 │41. │秉風科技電│劉坤田│1   │572         │28          │
 │    │訊有限公司│      │    │            │            │
 ├──┼─────┼───┼──┼──────┼──────┤
 │42. │桂豐加油站│朱秋傭│1   │714         │36          │
 │    │股份有限公│      │    │            │            │
 │    │司        │      │    │            │            │
 ├──┼─────┼───┼──┼──────┼──────┤
 │43. │八百屋汽車│陳建民│5   │3837        │192         │
 │    │百貨有限公│      │    │            │            │
 │    │司八德店  │      │    │            │            │
 ├──┼─────┼───┼──┼──────┼──────┤
 │44. │聯強國際股│魏輝  │1   │500         │25          │
 │    │份有限公司│      │    │            │            │
 │    │維修服務中│      │    │            │            │
 │    │心高雄光華│      │    │            │            │
 │    │站        │      │    │            │            │
 ├──┼─────┼───┼──┼──────┼──────┤
 │45. │台灣中油( │張其明│1   │857         │43          │
 │    │股)公司油 │      │    │            │            │
 │    │品行銷部桃│      │    │            │            │
 │    │竹苗營業處│      │    │            │            │
 │    │關西服務區│      │    │            │            │
 │    │加        │      │    │            │            │
 ├──┼─────┼───┼──┼──────┼──────┤
 │46. │台糖南州加│羅基聰│1   │476         │24          │
 │    │油站      │      │    │            │            │
 ├──┼─────┼───┼──┼──────┼──────┤
 │47. │真光股份有│莊茂昌│2   │7608        │381         │
 │    │限公司中正│      │    │            │            │
 │    │分公司    │      │    │            │            │
 ├──┼─────┼───┼──┼──────┼──────┤
 │48. │禾樺科技股│盧雲龍│2   │577         │29          │
 │    │份有限公司│      │    │            │            │
 ├──┼─────┼───┼──┼──────┼──────┤
 │49. │登驊實業有│林美芳│31  │156087      │7803        │
 │    │限公司    │      │    │            │            │
 ├──┼─────┼───┼──┼──────┼──────┤
 │50. │特力翠豐股│李志輝│2   │5827        │292         │
 │    │份有限公司│      │    │            │            │
 │    │高雄大順分│      │    │            │            │
 │    │公司      │      │    │            │            │
 ├──┼─────┼───┼──┼──────┼──────┤
 │51. │梅語錄食品│黃靖婷│1   │190         │10          │
 │    │有限公司  │      │    │            │            │
 ├──┼─────┼───┼──┼──────┼──────┤
 │52. │傳迅通信有│劉坤田│1   │848         │42          │
 │    │限公司    │      │    │            │            │
 ├──┼─────┼───┼──┼──────┼──────┤
 │53. │富誠加油站│陳琪文│1   │476         │24          │
 │    │股份有限公│      │    │            │            │
 │    │司        │      │    │            │            │
 ├──┼─────┼───┼──┼──────┼──────┤
 │54. │商賀股份有│商祐彰│2   │304         │15          │
 │    │限公司    │      │    │            │            │
 ├──┼─────┼───┼──┼──────┼──────┤
 │55. │順發電腦股│吳明昌│39  │50874       │2544        │
 │    │份有限公司│      │    │            │            │
 │    │高雄店    │      │    │            │            │
 ├──┼─────┼───┼──┼──────┼──────┤
 │56. │聯力工業股│陳登溪│1   │2286        │114         │
 │    │份有限公司│      │    │            │            │
 ├──┼─────┼───┼──┼──────┼──────┤
 │57. │精彥科技股│張哲嘉│11  │00000000    │866016      │
 │    │份有限公司│      │    │            │            │
 ├──┼─────┼───┼──┼──────┼──────┤
 │58. │香港商捷時│馮永昌│1   │771         │39          │
 │    │海外貿易有│      │    │            │            │
 │    │限公司台灣│      │    │            │            │
 │    │分公司    │      │    │            │            │
 ├──┼─────┼───┼──┼──────┼──────┤
 │59. │康福電子實│潘清賢│1   │359         │18          │
 │    │業有限公司│      │    │            │            │
 ├──┼─────┼───┼──┼──────┼──────┤
 │60. │光華加油站│曾宗瑤│2   │2905        │145         │
 │    │有限公司  │      │    │            │            │
 ├──┼─────┼───┼──┼──────┼──────┤
 │61. │永光加油站│宋昆  │1   │714         │36          │
 │    │有限公司  │      │    │            │            │
 ├──┼─────┼───┼──┼──────┼──────┤
 │62. │鴻汎電器有│陳春美│1   │65714       │3286        │
 │    │限公司    │      │    │            │            │
 ├──┼─────┼───┼──┼──────┼──────┤
 │63. │三民加油站│翁全成│1   │95          │5           │
 │    │股份有限公│      │    │            │            │
 │    │司        │      │    │            │            │
 ├──┼─────┼───┼──┼──────┼──────┤
 │64. │宏達加油站│陳上培│2   │666         │34          │
 │    │有限公司  │      │    │            │            │
 ├──┼─────┼───┼──┼──────┼──────┤
 │65. │中美企業股│黃炳彰│1   │2891        │145         │
 │    │份有限公司│      │    │            │            │
 │    │高雄分公司│      │    │            │            │
 ├──┼─────┼───┼──┼──────┼──────┤
 │66. │大立國際百│林錦章│5   │3848        │193         │
 │    │貨股份有限│      │    │            │            │
 │    │公司      │      │    │            │            │
 ├──┼─────┼───┼──┼──────┼──────┤
 │67. │裕昌汽車股│郭輝欣│1   │1533        │77          │
 │    │份有限公司│      │    │            │            │
 ├──┼─────┼───┼──┼──────┼──────┤
 │68. │澄清湖加油│李來發│1   │286         │14          │
 │    │站有限公司│      │    │            │            │
 ├──┼─────┼───┼──┼──────┼──────┤
 │69. │漢神名店百│侯西泉│13  │74157       │3708        │
 │    │貨股份有限│      │    │            │            │
 │    │公司      │      │    │            │            │
 ├──┼─────┼───┼──┼──────┼──────┤
 │70. │昌伯科技有│白恒源│8   │256350      │128175      │
 │    │限公司    │      │    │            │            │
 ├──┼─────┼───┼──┼──────┼──────┤
 │71. │天帝實業有│王良能│3   │0000000     │85600       │
 │    │限公司    │      │    │            │            │
 ├──┼─────┼───┼──┼──────┼──────┤
 │72. │荷康國際貿│林禎祥│9   │0000000     │282035      │
 │    │易有限公司│      │    │            │            │
 ├──┼─────┼───┼──┼──────┼──────┤
 │73. │鴻實富企業│葉清福│3   │0000000     │55000       │
 │    │有限公司  │      │    │            │            │
 ├──┼─────┼───┼──┼──────┼──────┤
 │74. │高昇開發建│黃淑芬│1   │0000000     │77400       │
 │    │設股份有限│      │    │            │            │
 │    │公司      │      │    │            │            │
 ├──┼─────┼───┼──┼──────┼──────┤
 │75. │克羅米國際│莊世清│7   │0000000     │187697      │
 │    │有限公司  │      │    │            │            │
 ├──┼─────┼───┼──┼──────┼──────┤
 │76. │菘蕊實業有│徐榮生│16  │0000000     │310744      │
 │    │限公司    │      │    │            │            │
 ├──┼─────┼───┼──┼──────┼──────┤
 │77. │新富汽車有│王清政│3   │0000000     │79500       │
 │    │限公司    │      │    │            │            │
 ├──┼─────┼───┼──┼──────┼──────┤
 │78. │華碩聯合科│林福能│1   │14300       │715         │
 │    │技股份有限│      │    │            │            │
 │    │公司高雄九│      │    │            │            │
 │    │如分公司  │      │    │            │            │
 ├──┼─────┼───┼──┼──────┼──────┤
 │79. │順暢汽車有│張世坤│4   │0000000     │94040       │
 │    │限公司    │      │    │            │            │
 ├──┼─────┼───┼──┼──────┼──────┤
 │80. │乾宥實業有│王山青│75  │00000000    │ 0000000    │
 │    │限公司    │      │    │            │            │
 ├──┼─────┼───┼──┼──────┼──────┤
 │81. │鷹揚興業有│徐彩蓮│10  │0000000     │50375       │
 │    │限公司    │      │    │            │            │
 ├──┼─────┼───┼──┼──────┼──────┤
 │82. │璽大企業有│宋鴻增│10  │0000000     │157230      │
 │    │限公司    │      │    │            │            │
 ├──┼─────┼───┼──┼──────┼──────┤
 │83. │宥騰翔科技│柯宥騰│35  │00000000    │548891      │
 │    │企業有限公│      │    │            │            │
 │    │司        │      │    │            │            │
 ├──┼─────┼───┼──┼──────┼──────┤
 │84. │台灣中油公│黃精雄│1   │1143        │57          │
 │    │司油品行銷│      │    │            │            │
 │    │事業部台中│      │    │            │            │
 │    │營業處豐潭│      │    │            │            │
 │    │加油站    │      │    │            │            │
 ├──┼─────┼───┼──┼──────┼──────┤
 │85. │台灣中油公│黃精雄│1   │1214        │61          │
 │    │司油品行銷│      │    │            │            │
 │    │事業部台中│      │    │            │            │
 │    │營業處南門│      │    │            │            │
 │    │橋油站    │      │    │            │            │
 ├──┼─────┼───┼──┼──────┼──────┤
 │86. │鼎泰通訊行│汪玉霞│2   │20400       │1020        │
 ├──┼─────┼───┼──┼──────┼──────┤
 │87. │北興科技有│吳再慶│20  │00000000    │697105      │
 │    │限公司    │      │    │            │            │
 ├──┼─────┼───┼──┼──────┼──────┤
 │88. │家褔股份有│林烈秋│3   │6885        │344         │
 │    │限公司高雄│      │    │            │            │
 │    │十全分公司│      │    │            │            │
 ├──┼─────┼───┼──┼──────┼──────┤
 │89. │強網企業有│余金環│4   │0000000     │133100      │
 │    │限公司    │      │    │            │            │
 ├──┼─────┼───┼──┼──────┼──────┤
 │90. │祥傑電器有│楊月秀│1   │571         │29          │
 │    │限公司    │      │    │            │            │
 ├──┼─────┼───┼──┼──────┼──────┤
 │91. │丁誠股份有│許耀鴻│3   │1969        │134         │
 │    │限公司    │      │    │            │            │
 ├──┼─────┼───┼──┼──────┼──────┤
 │92. │鴻寶順工程│林清珍│3   │0000000     │120450      │
 │    │有限公司  │      │    │            │            │
 ├──┼─────┼───┼──┼──────┼──────┤
 │93. │易昌旺工程│陳瑞騰│1   │320029      │16001       │
 │    │有限公司  │      │    │            │            │
 ├──┼─────┼───┼──┼──────┼──────┤
 │94. │燦坤實業股│閻俊傑│1   │123         │6           │
 │    │份有限公司│      │    │            │            │
 │    │左營分公司│      │    │            │            │
 ├──┼─────┼───┼──┼──────┼──────┤
 │95. │特力翠豐股│何恕  │11  │18393       │920         │
 │    │份有限公司│      │    │            │            │
 │    │北高雄分公│      │    │            │            │
 │    │司        │      │    │            │            │
 ├──┼─────┼───┼──┼──────┼──────┤
 │96. │富信國際有│連長輝│1   │61500       │3075        │
 │    │限公司    │      │    │            │            │
 ├──┼─────┼───┼──┼──────┼──────┤
 │97. │特力和樂股│何誠  │6   │7464        │374         │
 │    │份有限公司│      │    │            │            │
 │    │高雄左營分│      │    │            │            │
 │    │公司      │      │    │            │            │
 ├──┼─────┼───┼──┼──────┼──────┤
 │98. │金吉林汽車│許朝進│1   │3200        │160         │
 │    │材料有限公│      │    │            │            │
 │    │司        │      │    │            │            │
 ├──┼─────┼───┼──┼──────┼──────┤
 │99. │梵宇行科技│郭育銘│3   │1000000     │50000       │
 │    │有限公司  │      │    │            │            │
 ├──┼─────┼───┼──┼──────┼──────┤
 │100.│商硯股份有│商祐彰│2   │256         │13          │
 │    │限公司大昌│      │    │            │            │
 │    │分公司    │      │    │            │            │
 ├──┼─────┼───┼──┼──────┼──────┤
 │101.│台灣中油股│黃精雄│1   │990         │50          │
 │    │份有限公司│      │    │            │            │
 │    │泊品行銷事│      │    │            │            │
 │    │業部台中營│      │    │            │            │
 │    │業處埔里加│      │    │            │            │
 │    │油        │      │    │            │            │
 ├──┼─────┼───┼──┼──────┼──────┤
 │102.│寶慶百貨有│黃義弘│9   │4393        │220         │
 │    │限公司新興│      │    │            │            │
 │    │分店      │      │    │            │            │
 ├──┼─────┼───┼──┼──────┼──────┤
 │103.│古典茶小吃│董惠玲│1   │408         │20          │
 │    │店        │      │    │            │            │
 ├──┼─────┼───┼──┼──────┼──────┤
 │104.│遠東航空股│李岷  │1   │143         │7           │
 │    │份有限公司│      │    │            │            │
 │    │高雄分公司│      │    │            │            │
 ├──┼─────┼───┼──┼──────┼──────┤
 │105.│崧豐資訊有│簡炎坤│1   │21429       │1071        │
 │    │限公司    │      │    │            │            │
 ├──┼─────┼───┼──┼──────┼──────┤
 │106.│新光三越百│田博才│2   │1768        │88          │
 │    │貨股份有限│      │    │            │            │
 │    │公司台南西│      │    │            │            │
 │    │門分公司  │      │    │            │            │
 ├──┼─────┼───┼──┼──────┼──────┤
 │107.│漢欣國際股│賴宗成│1   │1363        │68          │
 │    │份有限公司│      │    │            │            │
 │    │高雄分公司│      │    │            │            │
 ├──┼─────┼───┼──┼──────┼──────┤
 │108.│龍生堂生技│李泳涵│4   │2008        │100         │
 │    │醫藥股份有│      │    │            │            │
 │    │限公司    │      │    │            │            │
 ├──┼─────┼───┼──┼──────┼──────┤
 │109.│長益興實業│聶遠東│6   │123680      │61840       │
 │    │有限公司  │      │    │            │            │
 ├──┼─────┼───┼──┼──────┼──────┤
 │110.│伍角船板企│謝麗香│1   │990         │50          │
 │    │業有限公司│      │    │            │            │
 ├──┼─────┼───┼──┼──────┼──────┤
 │111.│富郁國際企│郭育銘│2   │650000      │32500       │
 │    │業有限公司│      │    │            │            │
 ├──┼─────┼───┼──┼──────┼──────┤
 │112.│中二高加油│林彩媚│1   │857         │43          │
 │    │站有限公司│      │    │            │            │
 ├──┼─────┼───┼──┼──────┼──────┤
 │113.│日日興貿易│王士豪│14  │0000000     │129563      │
 │    │有限公司  │      │    │            │            │
 ├──┼─────┼───┼──┼──────┼──────┤
 │114.│虹優科技股│張烜棟│6   │268096      │13404       │
 │    │份有限公司│      │    │            │            │
 ├──┼─────┼───┼──┼──────┼──────┤
 │115.│統一精工股│張聘昌│1   │286         │14          │
 │    │份有限公司│      │    │            │            │
 │    │鳥松一站加│      │    │            │            │
 │    │油站      │      │    │            │            │
 ├──┼─────┼───┼──┼──────┼──────┤
 │116.│天下汽車百│洪玉蘭│17  │73831       │3689        │
 │    │貨行      │      │    │            │            │
 ├──┼─────┼───┼──┼──────┼──────┤
 │117.│寶慶百貨有│黃義弘│3   │1448        │73          │
 │    │限公司新興│      │    │            │            │
 │    │分店      │      │    │            │            │
 ├──┼─────┼───┼──┼──────┼──────┤
 │118.│燦坤實業股│閻俊傑│1   │4609        │230         │
 │    │份有限公司│      │    │            │            │
 │    │九如營業處│      │    │            │            │
 ├──┼─────┼───┼──┼──────┼──────┤
 │119.│台灣中油( │李天偕│1   │595         │30          │
 │    │股)公司油 │      │    │            │            │
 │    │品行銷事業│      │    │            │            │
 │    │嘉南營業處│      │    │            │            │
 │    │東門路加油│      │    │            │            │
 │    │站        │      │    │            │            │
 ├──┼─────┼───┼──┼──────┼──────┤
 │120.│大志通訊有│鄭貴鄉│1   │752         │38          │
 │    │限公司    │      │    │            │            │
 ├──┼─────┼───┼──┼──────┼──────┤
 │121.│驊昱科技有│羅其彥│2   │3233        │167         │
 │    │限公司    │      │    │            │            │
 ├──┼─────┼───┼──┼──────┼──────┤
 │122.│驊星科技股│柯文靜│1   │1333        │67          │
 │    │份有限公司│      │    │            │            │
 ├──┼─────┼───┼──┼──────┼──────┤
 │123.│雅虎國際資│勞永晉│16  │4382        │218         │
 │    │訊股份有限│      │    │            │            │
 │    │公司      │      │    │            │            │
 ├──┼─────┼───┼──┼──────┼──────┤
 │124.│寒舍餐旅管│蔡辰威│2   │5802        │290         │
 │    │理顧問股份│      │    │            │            │
 │    │有限公司  │      │    │            │            │
 ├──┼─────┼───┼──┼──────┼──────┤
 │125.│燦坤實業股│閣俊傑│1   │56          │3           │
 │    │份有限公司│      │    │            │            │
 │    │光華分公司│      │    │            │            │
 ├──┼─────┼───┼──┼──────┼──────┤
 │126.│臺灣中油公│李天偕│1   │56          │3           │
 │    │司 (股〉油│      │    │            │            │
 │    │品行銷事業│      │    │            │            │
 │    │部嘉南營業│      │    │            │            │
 │    │處歸仁站  │      │    │            │            │
 ├──┼─────┼───┼──┼──────┼──────┤
 │127.│台灣中油油│李天偕│1   │1467        │73          │
 │    │品行銷事業│      │    │            │            │
 │    │部嘉南營業│      │    │            │            │
 │    │處大灣加油│      │    │            │            │
 │    │站        │      │    │            │            │
 ├──┼─────┼───┼──┼──────┼──────┤
 │128.│盛記婦幼用│鐘文鳳│2   │986         │50          │
 │    │品店      │      │    │            │            │
 ├──┼─────┼───┼──┼──────┼──────┤
 │129.│東京西藥房│李辰雄│6   │2276        │114         │
 ├──┼─────┼───┼──┼──────┼──────┤
 │130.│玉峰計程儀│陳玉峰│3   │90381       │4519        │
 │    │器行      │      │    │            │            │
 ├──┼─────┼───┼──┼──────┼──────┤
 │131.│大賢刻印配│宋政昇│3   │460         │23          │
 │    │鎖行      │      │    │            │            │
 ├──┼─────┼───┼──┼──────┼──────┤
 │132.│高逢實業有│吳國銘│24  │0000000     │303116      │
 │    │限公司    │      │    │            │            │
 ├──┼─────┼───┼──┼──────┼──────┤
 │133.│台灣中油( │黃精雄│1   │819         │41          │
 │    │股)油品行 │      │    │            │            │
 │    │銷事業部台│      │    │            │            │
 │    │中營業處青│      │    │            │            │
 │    │海路加油站│      │    │            │            │
 ├──┼─────┼───┼──┼──────┼──────┤
 │134.│上晶隔熱紙│黃正良│3   │6597        │353         │
 │    │專業店    │      │    │            │            │
 ├──┼─────┼───┼──┼──────┼──────┤
 │135.│阿利海產店│吳正江│1   │1486        │74          │
 ├──┼─────┼───┼──┼──────┼──────┤
 │136.│好市多股份│張嗣漢│1   │2918        │146         │
 │    │有限公司  │      │    │            │            │
 ├──┼─────┼───┼──┼──────┼──────┤
 │137.│太平洋祟光│李光榮│2   │4608        │231         │
 │    │百售股份有│      │    │            │            │
 │    │限公司高雄│      │    │            │            │
 │    │分公司    │      │    │            │            │
 ├──┼─────┼───┼──┼──────┼──────┤
 │138.│大伊統百貨│林錦章│12  │6061        │301         │
 │    │股份有限公│      │    │            │            │
 │    │司        │      │    │            │            │
 ├──┼─────┼───┼──┼──────┼──────┤
 │139.│麒麟餐廳  │洪玉蕊│1   │69430       │3472        │
 ├──┼─────┼───┼──┼──────┼──────┤
 │140.│台灣中油公│李天偕│1   │495         │25          │
 │    │司油品行銷│      │    │            │            │
 │    │事業部嘉南│      │    │            │            │
 │    │營業處中油│      │    │            │            │
 │    │永康交流道│      │    │            │            │
 ├──┼─────┼───┼──┼──────┼──────┤
 │145.│台灣中油( │黃精雄│2   │1000        │50          │
 │    │股油品行銷│      │    │            │            │
 │    │事業部台中│      │    │            │            │
 │    │營業處清水│      │    │            │            │
 │    │服務區加油│      │    │            │            │
 │    │站        │      │    │            │            │
 ├──┼─────┼───┼──┼──────┼──────┤
 │146.│國際通信企│紀啟鋒│1   │476         │24          │
 │    │業行林森特│      │    │            │            │
 │    │約店      │      │    │            │            │
 ├──┼─────┼───┼──┼──────┼──────┤
 │147.│統一精工股│張聘昌│1   │476         │24          │
 │    │份有限公司│      │    │            │            │
 │    │旗楠加油站│      │    │            │            │
 ├──┼─────┼───┼──┼──────┼──────┤
 │148.│御宿汽車旅│劉坤福│1   │762         │38          │
 │    │館明誠館  │      │    │            │            │
 ├──┼─────┼───┼──┼──────┼──────┤
 │149.│大眾加油站│楊坤永│1   │952         │48          │
 │    │有限公司楠│      │    │            │            │
 │    │都站      │      │    │            │            │
 ├──┼─────┼───┼──┼──────┼──────┤
 │150.│台灣路士達│太田皓│1   │9524        │476         │
 │    │企業股份有│三    │    │            │            │
 │    │限公司高雄│      │    │            │            │
 │    │分公司    │      │    │            │            │
 ├──┼─────┼───┼──┼──────┼──────┤
 │151.│新光三越百│田博才│2   │6070        │304         │
 │    │貨股份有限│      │    │            │            │
 │    │公司高雄分│      │    │            │            │
 │    │公司      │      │    │            │            │
 ├──┼─────┼───┼──┼──────┼──────┤
 │152.│大昱通訊有│孫洪月│2   │40000       │2000        │
 │    │限公司    │昭    │    │            │            │
 ├──┼─────┼───┼──┼──────┼──────┤
 │153.│巨祥資訊有│陳慧卿│1   │2571        │129         │
 │    │限公司    │      │    │            │            │
 ├──┼─────┼───┼──┼──────┼──────┤
 │154.│領航服飾股│陳俊良│1   │562         │28          │
 │    │份有限公司│      │    │            │            │
 ├──┼─────┼───┼──┼──────┼──────┤
 │155.│祁玻實業有│劉文發│4   │0000000     │146300      │
 │    │限公司    │      │    │            │            │
 ├──┼─────┼───┼──┼──────┼──────┤
 │156.│萬豐加油站│林進財│2   │381         │19          │
 │    │股份有限公│      │    │            │            │
 │    │司        │      │    │            │            │
 ├──┼─────┼───┼──┼──────┼──────┤
 │157.│倍冠企業有│周志明│27  │185546      │9264        │
 │    │限公司    │      │    │            │            │
 ├──┼─────┼───┼──┼──────┼──────┤
 │158.│三越加油站│張添朗│1   │286         │14          │
 │    │有限公司  │      │    │            │            │
 ├──┼─────┼───┼──┼──────┼──────┤
 │159.│裕誠加油站│李水  │2   │762         │38          │
 │    │股份有限公│      │    │            │            │
 │    │司        │      │    │            │            │
 ├──┼─────┼───┼──┼──────┼──────┤
 │160.│中將電子實│余國壬│9   │3592        │201         │
 │    │業有限公司│      │    │            │            │
 ├──┼─────┼───┼──┼──────┼──────┤
 │161.│世偉加油站│廖達成│1   │476         │24          │
 │    │有限公司  │      │    │            │            │
 ├──┼─────┼───┼──┼──────┼──────┤
 │162.│大晉裝潢有│楊雅回│1   │9000        │450         │
 │    │限公司    │      │    │            │            │
 ├──┼─────┼───┼──┼──────┼──────┤
 │163.│德順昌企業│陳永勝│12  │0000000     │74893       │
 │    │有限公司  │      │    │            │            │
 ├──┼─────┼───┼──┼──────┼──────┤
 │164.│大來加油站│陳明志│1   │695         │35          │
 │    │股份有限公│      │    │            │            │
 │    │司        │      │    │            │            │
 ├──┼─────┴───┴──┼──────┼──────┤
 │    │ 總計                   │000000000   │0000000     │
 └──┴────────────┴──────┴──────┘
 (16)永大工程有限公司取得永欣開發股份有限公司等10家公司
     及營利事業所開立之不實之統一發票共63張，合計金額為
     1 億4804萬3746元，充作進項憑證，以規避稅捐機關之查
     核。
 ┌──┬─────┬───┬──┬──────┬──────┐
 │編號│銷  售  人│負責人│張數│銷售額（元）│  稅額（元）│
 │    │          │姓名  │    │            │            │
 ├──┼─────┼───┼──┼──────┼──────┤
 │1.  │永欣開發股│時禮義│14  │00000000    │0000000     │
 │    │份有限公司│      │    │            │            │
 ├──┼─────┼───┼──┼──────┼──────┤
 │2.  │勇大工程有│匡信國│1   │0000000     │107773      │
 │    │限公司    │      │    │            │            │
 ├──┼─────┼───┼──┼──────┼──────┤
 │3.  │忠慧實業有│曾一品│14  │00000000    │0000000     │
 │    │限公司    │      │    │            │            │
 ├──┼─────┼───┼──┼──────┼──────┤
 │4.  │鈺穩有限公│駱重光│12  │0000000     │473435      │
 │    │司        │      │    │            │            │
 ├──┼─────┼───┼──┼──────┼──────┤
 │5.  │星航旅驥視│謝明祥│1   │0000000     │69940       │
 │    │覺創意工坊│      │    │            │            │
 ├──┼─────┼───┼──┼──────┼──────┤
 │6.  │新裕文國際│黃俊豪│1   │0000000     │111205      │
 │    │企業有限公│      │    │            │            │
 │    │司        │      │    │            │            │
 ├──┼─────┼───┼──┼──────┼──────┤
 │7.  │泉蒼龍油品│吳松蒼│7   │4749        │237         │
 │    │股份有限公│      │    │            │            │
 │    │司        │      │    │            │            │
 ├──┼─────┼───┼──┼──────┼──────┤
 │8.  │富嘉科技股│謝明祥│8   │00000000    │776934      │
 │    │份有限公司│      │    │            │            │
 ├──┼─────┼───┼──┼──────┼──────┤
 │9.  │藝思視覺創│吳永豐│1   │897400      │44870       │
 │    │意有限公司│      │    │            │            │
 ├──┼─────┼───┼──┼──────┼──────┤
 │10. │鯨世界國際│陳漷裝│4   │1144        │56          │
 │    │股份有限公│      │    │            │            │
 │    │司五甲加油│      │    │            │            │
 │    │站        │      │    │            │            │
 ├──┼─────┴───┴──┼──────┼──────┤
 │    │ 總計                   │000000000   │0000000     │
 └──┴────────────┴──────┴──────┘
 (16)德順昌企業有限公司取得嘉泰科技股份有限公司等9 家公
     司及營利事業所開立之不實之統一發票共40張，合計金額
     為1 億3301萬6243元，充作進項憑證，以規避稅捐機關之
     查核。
 ┌──┬─────┬───┬────┬──┬──────┬──────┐
 │編號│銷  售  人│負責人│取得期間│張數│銷售額（元）│  稅額（元）│
 │    │          │姓名  │        │    │            │            │
 ├──┼─────┼───┼────┼──┼──────┼──────┤
 │1.  │嘉泰科技股│潘兆欣│93年10月│3   │0000000     │152389      │
 │    │份有限公司│      │        │    │            │            │
 ├──┼─────┼───┼────┼──┼──────┼──────┤
 │2.  │登驊實業有│林美芳│同上    │3   │40667       │2033        │
 │    │限公司    │      │        │    │            │            │
 ├──┼─────┼───┼────┼──┼──────┼──────┤
 │3.  │華庭資訊有│郭貞位│同上    │1   │20810       │1040        │
 │    │限公司    │      │        │    │            │            │
 ├──┼─────┼───┼────┼──┼──────┼──────┤
 │4.  │安強興業有│謝雄宇│93年12月│13  │0000000     │468593      │
 │    │限公司    │      │        │    │            │            │
 ├──┼─────┼───┼────┼──┼──────┼──────┤
 │5.  │強網企業有│余金環│93年12月│4   │0000000     │83400       │
 │    │限公司    │      │至94年2 │    │            │            │
 │    │          │      │月      │    │            │            │
 ├──┼─────┼───┼────┼──┼──────┼──────┤
 │6.  │忠慧實業有│曾一品│94年4月 │11  │000000000   │0000000     │
 │    │限公司    │      │至6月   │    │            │            │
 ├──┼─────┼───┼────┼──┼──────┼──────┤
 │7.  │燦坤實業股│閻俊傑│93年12月│1   │19721       │986         │
 │    │份有限公司│      │        │    │            │            │
 │    │華榮營業處│      │        │    │            │            │
 ├──┼─────┼───┼────┼──┼──────┼──────┤
 │8.  │智泰企業有│唐玉蘭│93年12月│1   │0000000     │60000       │
 │    │限公司    │      │        │    │            │            │
 ├──┼─────┼───┼────┼──┼──────┼──────┤
 │9.  │立威實業有│梁德源│94年4月 │3   │00000000    │781116      │
 │    │限公司    │      │        │    │            │            │
 ├──┼─────┴───┴────┼──┼──────┼──────┤
 │    │ 總                計       │40  │000000000   │0000000     │
 └──┴──────────────┴──┴──────┴──────┘
 (17)巧奇富數位科技有限公司取得永欣開發股份有限公司等8
     家公司及營利事業所開立之不實之統一發票共54張，合計
     金額為2 億8390萬3203元，充作進項憑證，以規避稅捐機
     關之查核。
 ┌──┬─────┬───┬──┬──────┬──────┐
 │編號│銷  售  人│負責人│張數│銷售額（元）│  稅額（元）│
 │    │          │姓名  │    │            │            │
 ├──┼─────┼───┼──┼──────┼──────┤
 │1.  │登驊實業有│林美芳│1   │24667       │1233        │
 │    │限公司    │      │    │            │            │
 ├──┼─────┼───┼──┼──────┼──────┤
 │2.  │忠慧實業有│曾一品│9   │00000000    │0000000     │
 │    │限公司    │      │    │            │            │
 ├──┼─────┼───┼──┼──────┼──────┤
 │3.  │尚惟實業有│何榮貴│13  │00000000    │0000000     │
 │    │限公司    │      │    │            │            │
 ├──┼─────┼───┼──┼──────┼──────┤
 │4.  │君瑋有限公│霍臺生│4   │0000000     │451910      │
 │    │司        │      │    │            │            │
 ├──┼─────┼───┼──┼──────┼──────┤
 │5.  │元榕電子有│月玉花│1   │55000       │2750        │
 │    │限公司    │      │    │            │            │
 ├──┼─────┼───┼──┼──────┼──────┤
 │6.  │葳鎮國際有│顏國樑│10  │00000000    │0000000     │
 │    │限公司    │      │    │            │            │
 ├──┼─────┼───┼──┼──────┼──────┤
 │7.  │益誼實業有│楊文樹│12  │00000000    │0000000     │
 │    │限公司    │      │    │            │            │
 ├──┼─────┼───┼──┼──────┼──────┤
 │8.  │佳士德有限│林佳琪│4   │0000000     │451655      │
 │    │公司      │      │    │            │            │
 ├──┼─────┴───┴──┼──────┼──────┤
 │    │ 總計                   │000000000   │00000000    │
 └──┴────────────┴──────┴──────┘
 (18)強富工程有限公司取得陸億開發建設有限公司等14家公司
     及營利事業所開立之不實之統一發票共46張，合計金額為
     1 億6279萬8250元，充作進項憑證，以規避稅捐機關之查
     核。
 ┌──┬─────┬───┬──┬──────┬──────┐
 │編號│銷  售  人│負責人│張數│銷售額（元）│  稅額（元）│
 │    │          │姓名  │    │            │            │
 ├──┼─────┼───┼──┼──────┼──────┤
 │1.  │陸億開發建│陳豊研│1   │195500      │9775        │
 │    │設有限公司│      │    │            │            │
 ├──┼─────┼───┼──┼──────┼──────┤
 │2.  │達成工程有│林清  │2   │0000000     │190000      │
 │    │限公司    │      │    │            │            │
 ├──┼─────┼───┼──┼──────┼──────┤
 │3.  │鈺詮有限公│駱重光│2   │0000000     │150150      │
 │    │司        │      │    │            │            │
 ├──┼─────┼───┼──┼──────┼──────┤
 │4.  │鈺穩有限公│駱重光│3   │0000000     │240415      │
 │    │司        │      │    │            │            │
 ├──┼─────┼───┼──┼──────┼──────┤
 │5.  │軒霖科技有│楊文靜│2   │0000000     │96530       │
 │    │限公司    │      │    │            │            │
 ├──┼─────┼───┼──┼──────┼──────┤
 │6.  │詺冠有限公│謝炎坤│4   │0000000     │284324      │
 │    │司        │      │    │            │            │
 ├──┼─────┼───┼──┼──────┼──────┤
 │7.  │吉米達企業│盧民輝│5   │0000000     │287493      │
 │    │有限公司  │      │    │            │            │
 ├──┼─────┼───┼──┼──────┼──────┤
 │8.  │良桔企業有│周明輝│2   │0000000     │236861      │
 │    │限公司    │      │    │            │            │
 ├──┼─────┼───┼──┼──────┼──────┤
 │9.  │順發傑企業│陳世傑│6   │00000000    │0000000     │
 │    │有限公司  │      │    │            │            │
 ├──┼─────┼───┼──┼──────┼──────┤
 │10. │達乘實業有│周明輝│13  │00000000    │00000000    │
 ├──┼─────┼───┼──┼──────┼──────┤
 │11. │訊易通有限│劉玉惠│1   │0000000     │257160      │
 │    │公司      │      │    │            │            │
 ├──┼─────┼───┼──┼──────┼──────┤
 │12. │宸融興業股│呂國泰│2   │0000000     │179202      │
 │    │份有限公司│      │    │            │            │
 ├──┼─────┼───┼──┼──────┼──────┤
 │13. │城陞工程有│李文騰│2   │00000000    │98990       │
 │    │限公司    │      │    │            │            │
 ├──┼─────┼───┼──┼──────┼──────┤
 │14. │智泰企業有│唐玉蘭│1   │0000000     │143841      │
 │    │限公司    │      │    │            │            │
 ├──┼─────┴───┴──┼──────┼──────┤
 │    │ 總計                   │000000000   │0000000     │
 └──┴────────────┴──────┴──────┘
 (19)盛日鼎企業有限公司取得富信國際有限公司等3 家公司所
     開立之不實之統一發票共44張，合計金額為4865萬5900元
     ，充作進項憑證，以規避稅捐機關之查核。
 ┌──┬─────┬───┬──┬──────┬──────┐
 │編號│銷  售  人│負責人│張數│銷售額（元）│  稅額（元）│
 │    │          │姓名  │    │            │            │
 ├──┼─────┼───┼──┼──────┼──────┤
 │1.  │富信國際有│連長輝│8   │00000000    │552795      │
 │    │限公司    │      │    │            │            │
 ├──┼─────┼───┼──┼──────┼──────┤
 │2.  │立佑企業有│吳振清│16  │00000000    │0000000     │
 │    │限公司    │      │    │            │            │
 ├──┼─────┼───┼──┼──────┼──────┤
 │3.  │昌祥勝工程│黃陸文│20  │0000000     │255477      │
 │    │企業有限公│      │    │            │            │
 │    │司        │      │    │            │            │
 ├──┼─────┴───┴──┼──────┼──────┤
 │    │ 總計                   │00000000    │0000000     │
 └──┴────────────┴──────┴──────┘
 (20) 寶富工程有限公司取得沐恩企業工作室等3 家公司所開
      立之不實之統一發票共30張，合計金額為1 億6176萬71
      40元，充作進項憑證，以規避稅捐機關之查核。
 ┌──┬─────┬───┬──┬──────┬──────┐
 │編號│銷  售  人│負責人│張數│銷售額（元）│  稅額（元）│
 │    │          │姓名  │    │            │            │
 ├──┼─────┼───┼──┼──────┼──────┤
 │1.  │沐恩企業工│李百棋│15  │00000000    │0000000     │
 │    │作室      │      │    │            │            │
 ├──┼─────┼───┼──┼──────┼──────┤
 │2.  │強富工程有│呂光民│9   │00000000    │871027      │
 │    │限公司    │      │    │            │            │
 ├──┼─────┼───┼──┼──────┼──────┤
 │3.  │深撞工程有│葉清福│3   │00000000    │0000000     │
 │    │限公司    │      │    │            │            │
 ├──┼─────┼───┼──┼──────┼──────┤
 │4.  │富昌旺工程│葉清福│3   │00000000    │0000000     │
 │    │有限公司  │      │    │            │            │
 ├──┼─────┴───┴──┼──────┼──────┤
 │    │ 總計                   │000000000   │0000000     │
 └──┴────────────┴──────┴──────┘
 (21)元敦實業有限公司取得詳發科技有限公司等4 家公司所開
     立之不實之統一發票共33張，合計金額為2353萬5325元，
     充作進項憑證，以規避稅捐機關之查核。
 ┌──┬─────┬───┬────┬──┬──────┬──────┐
 │編號│銷  售  人│負責人│取得期間│張數│銷售額（元）│  稅額（元）│
 │    │          │姓名  │        │    │            │            │
 ├──┼─────┼───┼────┼──┼──────┼──────┤
 │1.  │詳發科技有│王錦華│95年2月 │3   │0000000     │56025       │
 │    │限公司    │      │        │    │            │            │
 ├──┼─────┼───┼────┼──┼──────┼──────┤
 │2.  │寶富工程有│潘崑城│95年4月 │19  │00000000    │906166      │
 │    │限公司    │      │        │    │            │            │
 │3.  │南波有限公│吳方面│95年2月 │9   │0000000     │189575      │
 │    │司        │      │        │    │            │            │
 ├──┼─────┼───┼────┼──┼──────┼──────┤
 │4.  │巨苗有限公│梅庭毅│95年2月 │2   │500000      │25000       │
 │    │司        │      │        │    │            │            │
 ├──┼─────┴───┴────┼──┼──────┼──────┤
 │    │總  計                      │33  │00000000    │0000000     │
 └──┴──────────────┴──┴──────┴──────┘
 ┌─────────────────────────────┐
 │22)汶民企業有限公司取得媚力似曾食品行等3家公司所開立      │
 │   之不實之統一發票共29張，合計金額為8999萬2048元，充     │
 │   作進項憑證，以規避稅捐機關之查核。                     │
 ├─────────────────────────────┤
 │23)騰驛有限公司取得聯德汽車股份有限公司等58家公司所開     │
 │   立之不實之統一發票共371張，合計金額為4275萬9052元，    │
 │   充作進項憑證，以規避稅捐機關之查核。                   │
 ├─────────────────────────────┤
 │24)高弘纖維有限公司取得欣辰創意企業社等10家公司所開立     │
 │   之不實之統一發票共44張，合計金額為1億292萬9418元，     │
 │   充作進項憑證，以規避稅捐機關之查核。                   │
 ├─────────────────────────────┤
 │25)金得利企業有限公司取得華登用品專賣店等19家公司所開     │
 │   立之不實之統一發票共72張，合計金額為4577萬6978元，     │
 │   充作進項憑證，以規避稅捐機關之查核。                   │
 ├─────────────────────────────┤
 │26)泉耀有限公司取得沐恩汽車工作室等3家公司所開立之不實    │
 │   之統一發票共18張，合計金額為4500萬2100元，充作進項     │
 │   憑證，以規避稅捐機關之查核。                           │
 ├─────────────────────────────┤
 │27)財陞實業有限公司取得銘泰通運股份有限公司等公司所開     │
 │   立之不實之統一發票共1091張，合計金額為1億3231萬        │
 │   3890元，充作進項憑證，以規避稅捐機關之查核。           │
 ├─────────────────────────────┤
 │28)忻陞有限公司取得東祥行等16家公司所開立之不實之統一     │
 │   發票共55張，合計金額為5973萬387元，充作進項憑證，以    │
 │   規避稅捐機關之查核。                                   │
 ├─────────────────────────────┤
 │29)鴻海五金螺絲有限公司取得尚承營造有限公司等3家公司所    │
 │   開立之不實之統一發票共51張，合計金額為1億8331萬6069    │
 │   元，充作進項憑證，以規避稅捐機關之查核。               │
 ├─────────────────────────────┤
 │30)興昌發工程有限公司取得生貿企業有限公司等46家公司所     │
 │   開立之不實之統一發票共186張，合計金額為1億3726萬       │
 │   2350元，充作進項憑證，以規避稅捐機關之查核。           │
 ├─────────────────────────────┤
 │31)文宏工程實業有限公司取得寶富工程有限公司所開立之不     │
 │   實之統一發票共6張，合計金額為873萬4500元，充作進項     │
 │   憑證，以規避稅捐機關之查核。                           │
 ├─────────────────────────────┤
 │32)京大國際有限公司取得馨笙企業社等4家公司所開立之不實    │
 │   之統一發票共73張，合計金額為1億4104萬9666元，充作進    │
 │   項憑證，以規避稅捐機關之查核。                         │
 ├─────────────────────────────┤
 │33)鴻璋科技有限公司取得金吉利五金百貨行等27家公司（營     │
 │   利事業）所開立之不實之統一發票共71張，合計金額為       │
 │   4651萬8258元，充作進項憑證，以規避稅捐機關之查核。     │
 ├─────────────────────────────┤
 │34)燕川營造有限公司取得和亨企業行等公司所開立之不實之     │
 │   統一發票共719張，合計金額為3億8929萬9367元，充作進     │
 │   項憑證，以規避稅捐機關之查核。                         │
 └─────────────────────────────┘
 附表二（即起訴書及補充理由書附表九）：
 (一)富昌旺公司開立不實統一發票共72張，合計銷貨金額共計1
   億4,656萬7,229元，幫助維克工程行等15家公司逃漏營業
   稅共計732萬8,363元
 ┌──┬──────┬─────┬──┬──────┬─────┐
 │編號│買  受  人  │取得期間  │張數│銷售額（元）│稅額（元）│
 ├──┼──────┼─────┼──┼──────┼─────┤
 │1.  │維克工程行  │95年1-2月 │1   │   350,000  │   17,500 │
 ├──┼──────┼─────┼──┼──────┼─────┤
 │2.  │仙鶴工程有限│95年1-2月 │3   │  2,140,000 │  107,000 │
 │    │公司        │          │    │            │          │
 ├──┼──────┼─────┼──┼──────┼─────┤
 │3.  │錡鴻企業社  │95年1-2月 │2   │  2,276,550 │  113,828 │
 ├──┼──────┼─────┼──┼──────┼─────┤
 │4.  │偉立營造有公│95年1-2月 │2   │  1.350,000 │   67,500 │
 │    │司鼓山營業所│          │    │            │          │
 ├──┼──────┼─────┼──┼──────┼─────┤
 │5.  │德泰砂石有限│95年1-2月 │2   │  3,548,700 │  177,435 │
 │    │公司        │          │    │            │          │
 ├──┼──────┼─────┼──┼──────┼─────┤
 │6.  │宏昇建造有限│95年1-2月 │3   │  6,202,700 │  310,135 │
 │    │公司        │          │    │            │          │
 ├──┼──────┼─────┼──┼──────┼─────┤
 │7.  │鹿野工程有限│94年11-12 │7   │ 14,808,328 │  740,416 │
 │    │公司        │月        │    │            │          │
 ├──┼──────┼─────┼──┼──────┼─────┤
 │8.  │恆傢實業有限│94年11-12 │7   │  9,456,791 │  472,839 │
 │    │公司        │月        │    │            │          │
 ├──┼──────┼─────┼──┼──────┼─────┤
 │9.  │濟麟企業有限│95年1-2月 │17  │ 24,938,217 │1,246,911 │
 │    │公司        │          │    │            │          │
 ├──┼──────┼─────┼──┼──────┼─────┤
 │10. │龍宜興業有限│94年11-12 │4   │  4,398,800 │  219,940 │
 │    │公司        │月        │    │            │          │
 ├──┼──────┼─────┼──┼──────┼─────┤
 │11. │煌佳興業有限│95年1-2月 │10  │ 22,988,030 │1,149,402 │
 │    │公司        │          │    │            │          │
 ├──┼──────┼─────┼──┼──────┼─────┤
 │12. │世宇機械企業│95年1-2月 │4   │  4,996,263 │  249,814 │
 │    │有限公司    │          │    │            │          │
 ├──┼──────┼─────┼──┼──────┼─────┤
 │13. │京宇有限公司│94年11-12 │4   │  2,799,900 │  139,995 │
 ├──┼──────┼─────┼──┼──────┼─────┤
 │14. │樺怡工程行  │95年1-2月 │3   │  4,068,950 │  203,448 │
 ├──┼──────┼─────┼──┼──────┼─────┤
 │15. │寶富工程有限│95年3-4月 │3   │ 42,244,000 │2,112,200 │
 │    │公司        │          │    │            │          │
 ├──┼──────┼─────┼──┼──────┼─────┤
 │    │  合    計  │          │72  │146,567,229 │7,328,363 │
 └──┴──────┴─────┴──┴──────┴─────┘
 (二)富昌旺公司取得紘華實業有限公司等2  家公司所開立之不實
   之統一發票共36張，合計金額為1  億422 萬7,282 元，充作
   進項憑證（惟未據以申報營業稅），以規避稅捐機關之查核
 ┌──┬──────┬─────┬──┬──────┬─────┐
 │編號│銷  售  人  │取得期間  │張數│銷售額（元）│稅額（元）│
 ├──┼──────┼─────┼──┼──────┼─────┤
 │1.  │紘華實業有限│94年11-12 │10  │31,335,423  │1,566,771 │
 │    │公司        │月        │    │            │          │
 ├──┼──────┼─────┼──┼──────┼─────┤
 │2.  │達乘實業有限│95年1-2月 │26  │72,891,859  │3,644,594 │
 │    │公司        │          │    │            │          │
 ├──┼──────┼─────┼──┼──────┼─────┤
 │    │  合    計  │          │36  │104,227,282 │5,211,365 │
 └──┴──────┴─────┴──┴──────┴─────┘
 附表三（即起訴書及補充理由書附表十）：
 (一)財陞公司開立不實統一發票共43張，合計銷貨金額共計4,345
   萬6,840  元，幫助利鴻通開發工程有限公司等11家公司逃漏
   營業稅共計217 萬2,845 元
 ┌──┬──────┬─────┬──┬──────┬─────┐
 │編號│買  受  人  │取得期間  │張數│銷售額（元）│稅額（元）│
 ├──┼──────┼─────┼──┼──────┼─────┤
 │1.  │利鴻通開發工│95年3-4月 │3   │  3,951,150 │  197,559 │
 │    │程有限公司  │          │    │            │          │
 ├──┼──────┼─────┼──┼──────┼─────┤
 │2.  │驛騰有限公司│同上      │1   │    411,750 │   20,588 │
 ├──┼──────┼─────┼──┼──────┼─────┤
 │3.  │鴻璋科技有限│同上      │1   │  6,300,000 │  315,000 │
 │    │公司        │          │    │            │          │
 ├──┼──────┼─────┼──┼──────┼─────┤
 │4.  │十方緣不銹鋼│同上      │6   │  4,500,750 │  225,038 │
 │    │金屬有限公司│          │    │            │          │
 ├──┼──────┼─────┼──┼──────┼─────┤
 │5.  │高昇開發建設│同上      │6   │ 12,764,060 │  638,203 │
 │    │股份有限公司│          │    │            │          │
 ├──┼──────┼─────┼──┼──────┼─────┤
 │6.  │名鑫螺絲五金│同上      │2   │  1,406,000 │   70,300 │
 │    │有限公司    │          │    │            │          │
 ├──┼──────┼─────┼──┼──────┼─────┤
 │7.  │忻陞有限公司│同上      │8   │  2,635,800 │  131,790 │
 ├──┼──────┼─────┼──┼──────┼─────┤
 │8.  │興昌發工程有│同上      │8   │  6,087,160 │  304,358 │
 │    │限公司      │          │    │            │          │
 ├──┼──────┼─────┼──┼──────┼─────┤
 │9.  │駿榮工程行  │同上      │5   │  3,488,750 │  174,438 │
 ├──┼──────┼─────┼──┼──────┼─────┤
 │10. │三易生物科技│同上      │2   │  1,450,020 │   72,501 │
 │    │有限公司    │          │    │            │          │
 ├──┼──────┼─────┼──┼──────┼─────┤
 │11. │高逢實業有限│同上      │1   │    461,400 │   23,070 │
 │    │公司        │          │    │            │          │
 ├──┼──────┼─────┼──┼──────┼─────┤
 │    │  合    計  │          │43  │ 43,456,840 │2,172,845 │
 └──┴──────┴─────┴──┴──────┴─────┘
 (二)財陞公司取得寶富工程有限公司所開立之不實之統一發票共
   18張，合計金額為4,332萬5,540元，充作進項憑證（惟未據
   以申報營業稅），以規避稅捐機關之查核
 ┌──┬──────┬─────┬──┬──────┬─────┐
 │編號│銷  售  人  │取得期間  │張數│銷售額（元）│稅額（元）│
 ├──┼──────┼─────┼──┼──────┼─────┤
 │1.  │寶富工程有限│95年3-4月 │18  │ 43,325,540 │2,166,277 │
 │    │公司        │          │    │            │          │
 ├──┼──────┼─────┼──┼──────┼─────┤
 │    │  合    計  │          │18  │ 43,325,540 │2,166,277 │
 └──┴──────┴─────┴──┴──────┴─────┘